臺灣基隆地方法院刑事判決　　　　　　　100年度易字第304號
公　訴　人　臺灣基隆地方法院檢察署檢察官
被　　　告　林青勇
　　　　　　林銘燦
上列被告因恐嚇取財等案件，經檢察官提起公訴（100 年度偵字
第1813、2184號），被告並為有罪陳述，本院合議庭乃裁定由受
命法官獨任以簡式審判程序進行審理，並判決如下：
    主  文
林青勇如附表一編號至及附表二編號至「罪名及應處刑
罰」欄所示之罪，各處刑、宣告沒收如附表一編號至及附表
二編號至「罪名及應處刑罰」欄之所示。應執行有期徒刑肆
年貳月。扣案如附表三編號至、附表四編號至所示之物
，均沒收。
林銘燦如附表一編號至及附表二編號至「罪名及應處刑
罰」欄所示之罪，各處刑、宣告沒收如附表一編號至及附表
二編號至「罪名及應處刑罰」欄之所示。應執行有期徒刑
年陸月。扣案如附表三編號至、附表四編號至所示之物
，均沒收。
    事  實
一、本案事實
  (一)緣林青勇、林銘燦2 人互為舊識；民國99年7 月間，彼2 人
    因失業賦閒、經濟困窘而遭姓名年籍不詳綽號「小王」之成
    年男子（又自稱「老闆」）吸納成為旗下乙員，進而與「以
    『小王』為首之集團成員」，直接或間接達成「擄鴿勒贖」
    之犯意聯絡，分工由其他成員擇定「基隆市暖暖區」、「嘉
    義縣市」等賽鴿飛行必經山區為彼等架設鴿網之地點，俾彼
    等得以隨機竊捕因鴿主野放以行飛翔訓練而不幸「中網」之
    各該賽鴿（惟本案既無積極證據足認彼等成員行竊當時曾經
    攜帶兇器，亦無積極證據足認行竊現場之集團成員人數已達
    3 名以上）；再由其他成員依各該賽鴿腳環所示編號、電話
    等聯絡資訊，逕以撥打電話或發送簡訊之方式向其鴿主恫稱
    ：「鴿子在我手上，如欲取回鴿子，須將項款匯入指定帳戶
    」，藉以使接獲上開來電或簡訊之鴿主因擔憂「所馴養之賽
    鴿被殺、被剪羽毛或被剪腳環以致喪失比賽資格」而心生畏
    怖，並即依該集團成員之指示，逕將所稱贖款匯入彼等成員
    指定帳戶（按：「小王」為隱匿彼等行蹤，曾事先蒐羅如附
    表二「匯款帳戶」欄所示金融帳戶俾供鴿主匯款使用，惟其
    取得各該金融帳戶之實際手法，卷內俱乏事證足供查考）；
    至林青勇、林銘燦2 人則係充任「車手」而分擔取款之末端
    工作，即推由林銘燦先依「小王」指示（由「小王」以電話
    聯繫方式直接對林銘燦下達指令，或經由林青勇轉達而間接
    對林銘燦下達指令），操作自動櫃員機（ATM ）以提領鴿主
    所匯贖款，再將之悉數交由林青勇，俾林青勇得以轉存轉匯
    之方式，續將上開各筆項款轉入「小王」指定之其他帳戶。
    倘若事成，林青勇可從中抽取５％以充己酬庸，而林銘燦則
    可按其提領日數獲取每日新臺幣（下同）2,000 元之報酬。
  (二)茲彼等分工擄鴿勒贖以從中獲取不法利得之共識既成，林青
    勇、林銘燦與「以『小王』為首之『擄鴿勒贖』集團成員」
    旋基於共同為自己不法所有之意圖暨竊盜、恐嚇取財之犯意
    聯絡，逕由「小王」指派姓名年籍不詳之集團成員，於附表
    一編號至「賽鴿遭竊時間」欄所示各該時間，至「基隆
    市暖暖區」、「嘉義縣市」等鴿網架設地點，利用不詳方式
    （架設鴿網竊捕賽鴿之實際方式，卷內尚乏積極證據足供查
    考），徒手將附表一編號至「鴿主」欄所示各人飼養而
    不幸於飛行途中「中網」之各該賽鴿置於自己實力支配之下
    （各該鴿主「中網」之賽鴿數量，則詳如附表一編號至
    「賽鴿數量」欄之所示）；其間，「小王」更指派姓名年籍
    不詳之集團成員，逕依上開賽鴿腳環之聯絡資訊，撥打電話
    或發送簡訊而向附表二編號至「鴿主」欄所示各人恫稱
    ：「鴿子在我手上，如欲取回鴿子，須將項款匯入指定帳戶
    」，藉以使接獲來電之附表二編號至「鴿主」欄所示各
    人，因擔憂「所馴養之賽鴿被殺、被剪羽毛或被剪腳環以致
    喪失比賽資格」而心生畏怖，並即依該集團成員之指示，逕
    將如附表二編號至「金額」欄所示之各該金額，匯入彼
    等成員指定而如附表二編號至「匯款帳戶」欄所示之金
    融帳戶。至林青勇、林銘燦2 人則按諸原定分工計劃，由林
    銘燦續依「小王」指示（由「小王」以電話聯繫方式直接對
    林銘燦下達指令，或經由林青勇轉達而間接對林銘燦下達指
    令），操作自動櫃員機（ATM ）以提領鴿主所匯贖款，再將
    之悉數交由林青勇，俾林青勇得以轉存轉匯之方式，續將上
    開各筆項款轉入「小王」指定之其他帳戶。林青勇、林銘燦
    與「以『小王』為首之『擄鴿勒贖』集團成員」遂藉由上開
    方式，前、後23次竊盜得逞及前、後23次恐嚇取財得逞。
二、查獲經過
    嗣鴿主陳彥宏、劉憲民匯款後報警查辦，員警方知調閱自動
    櫃員機（ATM ）之監視錄影畫面暨相關帳戶之開戶資料、交
    易明細表而後循線於100 年4 月20日下午4 時左右，在林銘
    燦居住處所扣得如附表三所示之物；於100 年5 月12日晚間
    7 時40分左右，在林青勇居住處所扣得如附表四所示之物。
    其後，復因林青勇、林銘燦之配合供述（惟非自首）而悉上
    情。
三、案經基隆市警察局移送臺灣基隆地方法院檢察署檢察官偵查
    起訴。
    理  由
一、審判程序
    本案被告林青勇、林銘燦所犯者非為死刑、無期徒刑、最輕
    本刑為三年以上有期徒刑之罪或高等法院管轄第一審案件，
    其於準備程序進行中，先就被訴事實為有罪之陳述，經告知
    其簡式審判程序之旨，並聽取公訴人、被告、辯護人之意見
    後，本院業已依刑事訴訟法第二百七十三條之一第一項規定
    ，裁定由受命法官獨任以簡式審判程序進行本案審理。
二、證據能力
  (一)「被告以外之人於審判外之言詞或書面陳述，除法律有規定
    者外，不得作為證據」之規定，於法院以簡式審判程序處刑
    者，不適用之。刑事訴訟法第一百五十九條第二項前段定有
    明文。乃不受傳聞證據法則拘束之例外性規定。準此，本案
    相關證人於審判外之言詞或書面陳述（即「供述證據」），
    倘查無不得作為本案審判依據之其他情事，復業經本院踐行
    證據調查之合法程序，就令係屬審判外之陳述，核其亦可據
    為本案審判之證據。
  (二)除供述證據以外，其餘業經本院援為後開事實認定之「非供
    述證據」，非特核無公務員違法採證之情形，尤以均曾經本
    院於審判期日，依刑事訴訟法第一百六十四條規定，踐行證
    據調查之法定程序，提示被告及辯護人而使其辨認，則其證
    據能力之具備，當亦毋待贅言。
三、事實認定
    上開事實業經被告林青勇、林銘燦坦承在卷（關此被告供述
    之卷證頁碼，各詳如附表一二「備考」欄第(二)項之證據1.2.
    所示），核其情節亦與附表一二「備考」欄第(二)項所列之其
    餘證據資料互為相合，並有附表三編號至、附表四編號
    至所示各項物品扣案可佐（惟其中，僅附表三編號至
    、附表四編號至所示物品，合於隨案沒收之宣告要件
    ，詳如後述），堪認被告林青勇、林銘燦首開任意性之自白
    ，尚與事實相符而為可採。從而，本案事證明確，被告林青
    勇、林銘燦如附表一編號至所示之竊盜犯行，及彼等如
    附表二編號至所示之恐嚇取財犯行，均堪認定。
四、論罪科刑
  (一)按刑法分則或刑法特別法中規定之結夥二人或三人以上之犯
    罪，應以在場共同實施或在場參與分擔實施犯罪之人為限，
    不包括同謀共同正犯在內。司法院大法官會議釋字第109 號
    解釋「以自己共同犯罪之意思，事先同謀，而由其中一部分
    之人實施犯罪之行為者，均為共同正犯」之意旨，雖明示將
    「同謀共同正犯」與「實施共同正犯」併包括於刑法總則第
    二十八條之「正犯」之中，但此與規定於刑法分則或刑法特
    別法中之結夥犯罪，其態樣並非一致（最高法院76年度臺上
    字第7210號判例意旨、76年度第七次刑事庭會議決議內容參
    照）。茲就本案情節而論，以「小王」為首之「擄鴿勒贖」
    集團雖其成員人數眾多（僅計列「小王」、被告林青勇、林
    銘燦即已達3 名），然因「小王」乃至負責竊捕賽鴿之實際
    行為人概未落網，被告林青勇、林銘燦2 人復僅充任「車手
    」而分擔取款之末端工作，致就本案竊捕賽鴿之實際方式一
    無所悉（參見本院卷第24頁之被告供述），兼以本案亦乏積
    極證據足認「行竊現場之集團成員人數已達3 名以上」，則
    本於「罪證有疑、利歸被告」之證據法則，本院自應認定本
    案扣除「同謀共同正犯」以後，「在犯罪現場共同實施或在
    場參與分擔實施竊盜犯罪」之正犯人數均尚未逾2 名，從而
    ，如附表一編號至所示竊盜犯行，自均與「結夥三人以
    上」之要件不符，而無論以刑法第三百二十一條第一項第四
    款加重竊盜罪之餘地。
  (二)次按刑法上恐嚇取財罪之恐嚇，係指以危害通知他人，使該
    人主觀上生畏怖心之行為，其恐嚇手段並無限制，其通知危
    害之方法亦僅須「足使對方理解其意義，並足以影響對方之
    意思決定與行動自由」，即足當之。查本件集團成員依彼等
    同夥竊得賽鴿腳環之聯絡資訊，撥打電話或發送簡訊而與附
    表二編號至「鴿主」欄所示各人聯絡之時，固僅恫稱：
    「鴿子在我手上，如欲取回鴿子，須將項款匯入指定帳戶」
    等情詞，惟衡諸常情，實已足使接獲來電之附表二編號至
    「鴿主」欄所示各人，產生「所馴養之賽鴿恐因拒絕給付
    而被殺、被剪羽毛或被剪腳環以致喪失比賽資格」之憂慮，
    此觀證人即如附表二編號至「鴿主」欄所示各人之警詢
    證述即明。職此，本案負責聯絡各該鴿主之集團成員雖僅泛
    稱「鴿子在我等手中」等語，然其當仍與「惡害之通知」無
    殊；即其行為評價，自係與刑法所稱之「恐嚇」相合。
  (三)是核被告林青勇、林銘燦與「以『小王』為首之擄鴿勒贖集
    團成員」基於「擄鴿勒贖」共識，推由「小王」指示不詳集
    團成員竊捕賽鴿如本判決附表一編號至之所為，均係犯
    刑法第三百二十條第一項之普通竊盜罪；至被告林青勇、林
    銘燦與「以『小王』為首之擄鴿勒贖集團成員」基於「擄鴿
    勒贖」共識，推由「小王」指示不詳集團成員以「鴿子在我
    手上，如欲取回鴿子，須將項款匯入指定帳戶」等語恫嚇鴿
    主而使之依言匯款如附表二編號至之所為，則均係犯刑
    法第三百四十六條第一項之恐嚇取財罪。
  (四)查起訴書雖誤繕部分犯罪時間、匯款金額乃至被害人之確實
    姓名，然此業據蒞庭檢察官於未變動其社會基本事實同一性
    之前提下，當庭更正如本判決事實欄（即附表一二）之所載
    ，此有本院100 年8 月25日準備程序筆錄暨審判筆錄在卷可
    稽（見本院卷第73頁、第76頁）；核此更正範圍，亦無礙於
    原起訴所特定之事實。本於檢察一體之原則，本院當以蒞庭
    檢察官所到庭更正者，為起訴所指之犯罪時間、匯款金額暨
    被害人之確實姓名。
  (五)按以自己共同犯罪之意思，參與實施犯罪構成要件以外之行
    為，或以自己共同犯罪之意思，事先同謀，而由其中一部分
    人實施犯罪之行為者，均為共同正犯（司法院大法官會議釋
    字第109 號解釋意旨參照）；又共同實施犯罪行為之人，在
    合同意思範圍以內，各自分擔犯罪行為之一部，相互利用他
    人之行為，以達其犯罪之目的者，即應對於全部所發生之結
    果，共同負責（最高法院28年度上字第3110號判例意旨參照
    ）；亦即，共同正犯間，非僅就其自己實施之行為負其責任
    ，並在犯意聯絡之範圍內，對於他共同正犯所實施之行為，
    亦應共同負責（最高法院32年度上字第1905號判例意旨參照
    ）。查被告林青勇、林銘燦與「以『小王』為首之擄鴿勒贖
    集團成員」既係基於「擄鴿勒贖」之共識，由「小王」指示
    不詳集團成員竊捕賽鴿、恐嚇鴿主匯款各如附表一編號至
    、附表二編號至之所示，再由被告林青勇、林銘燦2
    人充任「車手」而分擔取款之末端工作，則被告林青勇、林
    銘燦2 人與「實際竊盜賽鴿、實際恐嚇鴿主而使之依言匯款
    之集團成員」，乃至與「居於幕後統籌指揮之『小王』甚或
    其他未出面之集團成員」間，自皆有犯意聯絡及行為分擔，
    均為共同正犯。
  (六)被告林青勇、林銘燦與「以『小王』為首之擄鴿勒贖集團成
    員」基於「擄鴿勒贖」共識，推由「小王」指示不詳集團成
    員竊捕賽鴿如本判決附表一編號至所示之前、後23起竊
    盜犯行，及彼等推由「小王」指示不詳集團成員以「鴿子在
    我手上，如欲取回鴿子，須將項款匯入指定帳戶」等語恫嚇
    鴿主而使之依言匯款如附表二編號至所示之前、後23起
    恐嚇取財犯行，均犯意各別、行為互殊，應予分論併罰。
  (七)本院審酌被告林青勇、林銘燦2 人時值盛年、四肢健全，惟
    不思努力工作以賺取所需，妄想藉由侵害他人財產權之方式
    不勞而獲，足見彼等法治觀念淡薄而待矯治；兼衡量本案被
    害人數及其各筆匯款金額、財產法益之侵害情節、本案所涉
    竊盜、恐嚇取財之犯罪手法（詳如本判決事實欄所載）對於
    整體社會治安所造成之危害程度，兼之考量被告生活狀況、
    智識程度、品行素行、坦承犯罪而表悛悔之犯後態度，佐以
    被告林青勇、林銘燦於本案之地位，非特遠不如首謀倡議之
    始作俑者（「小王」），即自彼等2 人之角色分工而論（被
    告林青勇、林銘燦2 人均係充任「車手」而僅分擔取款及轉
    存轉匯之末端工作），核亦足見被告林青勇、林銘燦要非本
    案樞杻，同時考量被告林青勇所能從中賺取之利益，客觀上
    猶較被告林銘燦為豐（按：被告林青勇係以抽傭【５％】之
    方式計酬，被告林銘燦則僅可按其提領日數獲取每日2,000
    元之小利）等一切情狀，認公訴人疏未慮及被告林青勇、林
    銘燦2 人於本案角色分工之邊緣，復未慮及被告林青勇、林
    銘燦2 人所得利潤尚有高低之別，兼以未慮及上開各該有利
    及不利之量刑因素，旋泛就被告林青勇、林銘燦所涉之各次
    竊盜犯行具體求處有期徒刑八月、就被告林青勇、林銘燦所
    涉之各次恐嚇取財犯行具體求處有期徒刑十月（本院卷第80
    頁），既嫌過重亦非妥適，爰分別就被告林青勇、林銘燦所
    犯竊盜、恐嚇取財各罪，量處如附表一二「罪名及應處刑罰
    」欄所示各刑，併斟酌本案角色分工及罪刑相當原則，就被
    告林青勇、林銘燦所受數罪之罪刑宣告，從輕酌定應執行刑
    如主文之所示，俾期兼顧被告行為之懲儆及防衛社會之刑罰
    目的。
  (八)按共同正犯因相互利用他方之行為，以遂行其犯意之實現，
    本於責任共同之原則，雖其他共同正犯所有供犯罪所用之物
    ，亦應於其本身所處之主刑之後，併為沒收之諭知。茲扣案
    如附表三編號至、附表四編號至所示之物，既均係
    本案共犯所有，供彼等共同實施或預備實施本判決附表二編
    號至所示犯罪之所用，詳如附表三編號至、附表四
    編號至「說明」欄之所示，本於正犯責任共同原則，自
    應依刑法第三十八條第一項第二款規定，於被告林青勇、林
    銘燦所涉罪名項下，併為宣告沒收各如附表二編號至「
    罪名及應處刑罰」欄之所示。
  (九)附表三編號至、附表四編號至所示各項物品，概與
    本案犯罪渺無相關，詳如附表三編號至、附表四編號
    至「說明」欄之所示；而附表三編號至、附表四編號
    至所示各項物品，雖或為本案共犯實施本判決附表二編
    號至所示犯罪之所用，或為本案共犯因本判決附表二編
    號至所示犯罪之所得，然因關此扣案物品俱非本案共犯
    之所有（非「犯罪行為人」所有），亦詳如附表三編號至
    、附表四編號至「說明」欄之所示，從而，關此扣案
    物均非本院得併予隨案宣告沒收之客體。為免疑異，爰特此
    指明。
  (十)公訴人雖曾建請本院於量刑之際，尚應一併諭知被告林青勇
    、林銘燦於刑之執行前令入勞動場所強制工作云云（本院卷
    第80頁）。然按保安處分係針對受處分人將來之危險性所為
    之處置，以達教化、治療之目的，為刑罰之補充制度。我國
    現行刑法採刑罰與保安處分雙軌制，係在維持行為責任之刑
    罰原則下，為協助行為人再社會化之功能，以及改善行為人
    潛在之危險性格，期能達成根治犯罪原因、預防犯罪之特別
    目的。是保安處分中之強制工作，旨在對嚴重職業性犯罪及
    欠缺正確工作觀念或無正常工作因而犯罪者，強制其從事勞
    動，學習一技之長及正確之謀生觀念，使其日後重返社會，
    能適應社會生活。竊盜犯贓物犯保安處分條例第三條第一項
    規定，即係本於保安處分應受比例原則之規範，使保安處分
    之宣告，與行為人所為行為之嚴重性、行為人所表現之危險
    性及對於行為人未來行為之期待性相當之意旨而制定，而由
    法院視行為人之危險性格，決定應否令入勞動處所強制工作
    ，以達預防之目的（最高法院91年度臺上字第4625號刑事判
    決意旨參照）。蓋竊盜犯贓物犯保安處分條例第三條第一項
    ，乃至刑法第九十條第一項所規定之「強制工作」，均係以
    強制之方式，使人從事勞動工作。是其雖名之為保安處分，
    然就剝奪人身自由之意義而言，實幾與刑罰無異，是就行為
    人「犯罪習慣」之認定，自當尤須審慎，而非可徒憑主觀臆
    測為斷。茲本案被告林青勇、林銘燦固罹犯多起竊盜、恐嚇
    取財犯行而如前述；惟單憑被告林青勇、林銘燦本案之犯罪
    次數，實尚不足以說明彼2 人在客觀上有何「犯竊盜、恐嚇
    取財罪之習慣」乃至「欠缺正確工作觀念或無正常工作因而
    犯罪」等前提事實。更何況，「強制工作」實乃保安處分之
    一種，則就保安處分之目的（按：「保安處分」實係刑罰以
    外之「補充性」制度，其目的係在預防有「社會危險性」之
    犯罪）而論，「強制工作」之宣告理當一併注意「社會危險
    性」之具備，乃本案客觀上亦乏足認被告林青勇、林銘燦之
    犯案手法已備「社會危險性」之相當事證，則倘對被告林青
    勇、林銘燦逕為強制工作宣告，不特無助於「社會危險性」
    之防堵，更恐與保安處分之立法本旨相悖，並終將失其宣告
    意義。從而，因認公訴人關此所為之聲請，尚與法律規定不
    符，不能准許。
據上論斷，應依刑事訴訟法第二百七十三條之一第一項、第二百
九十九條第一項前段，刑法第二十八條、第三百二十條第一項、
第三百四十六條第一項、第五十一條第五款、第三十八條第一項
第二款，刑法施行法第一條之一，判決如主文。
本案經檢察官王亞樵到庭執行職務。
中    華    民    國   100    年    8     月    30    日
                  刑事第五庭法  官  王慧惠
以上正本證明與原本無異。
如不服本判決應於收受送達後10日內向本院提出上訴書狀，並應
敘述具體理由；其未敘述上訴理由者，應於上訴期間屆滿後20日
內向本院補提理由書(均須按他造當事人之人數附繕本)「切勿逕
送上級法院」。
中    華    民    國   100    年    8     月    30    日
                            書記官  王一芳
附錄論罪法條：
刑法第320 條第1 項
意圖為自己或第三人不法之所有，而竊取他人之動產者，為竊盜
罪，處5 年以下有期徒刑、拘役或5 百元以下罰金。
意圖為自己或第三人不法之利益，而竊佔他人之不動產者，依前
項之規定處斷。
前二項之未遂犯罰之。
刑法第346 條第1 項
意圖為自己或第三人不法之所有，以恐嚇使人將本人或第三人之
物交付者，處6 月以上5 年以下有期徒刑，得併科1 千元以下罰
金。
以前項方法得財產上不法之利益，或使第三人得之者，亦同。
前二項之未遂犯罰之。
【附表一】竊盜部分：
┌──┬───┬───┬──────┬──────────┬───────────────┐
│編號│鴿  主│賽  鴿│賽鴿遭竊時間│備                考│  罪  名  及  應  處  刑  罰  │
│    │      │數  量│            │                    │                              │
│    │      │（隻）│            │                    │                              │
├──┼───┼───┼──────┼──────────┼───────────────┤
│  │黃雄│  １  │100 年初某日│(一)對應起訴事實：    │林青勇共同竊盜，處有期徒刑月│
│    │      │      │            │  起訴書附表一編號│。                            │
│    │      │      │            │(二)證據：            │林銘燦共同竊盜，處有期徒刑貳月│
│    │      │      │            │1.被告林銘燦自白    │。                            │
│    │      │      │            │(1)偵查              │                              │
│    │      │      │            │（100 年度偵字第1813│                              │
│    │      │      │            │  號卷第153 至155 頁│                              │
│    │      │      │            │ ）                 │                              │
│    │      │      │            │(2)審訊              │                              │
│    │      │      │            │（本院卷第22至24頁、│                              │
│    │      │      │            │  第49頁、第72至73頁│                              │
│    │      │      │            │  、第77頁）        │                              │
│    │      │      │            │2.被告林青勇自白    │                              │
│    │      │      │            │(1)偵查              │                              │
│    │      │      │            │（同上偵卷第1813號第│                              │
│    │      │      │            │  155 至157 頁）    │                              │
│    │      │      │            │(2)審訊              │                              │
│    │      │      │            │（本院卷第22至24頁、│                              │
│    │      │      │            │  第49頁、第72至73頁│                              │
│    │      │      │            │  、第77頁）        │                              │
│    │      │      │            │3.證人黃雄警詢證述│                              │
│    │      │      │            │（同上偵卷第1813號第│                              │
│    │      │      │            │  252 至253 頁）    │                              │
│    │      │      │            │4.仁武鄉農會匯款單影│                              │
│    │      │      │            │  本1 紙。          │                              │
│    │      │      │            │（同上偵卷第1813號第│                              │
│    │      │      │            │  255 頁）          │                              │
│    │      │      │            │5.柯秀雲臺灣土地銀行│                              │
│    │      │      │            │  嘉義分行帳號005029│                              │
│    │      │      │            │  000000000 號之交易│                              │
│    │      │      │            │  明細表影本1 份。  │                              │
│    │      │      │            │（同上偵卷第1813號第│                              │
│    │      │      │            │  248 頁）          │                              │
├──┼───┼───┼──────┼──────────┼───────────────┤
│  │謝順龍│  １  │100 年2 月10│(一)對應起訴事實：    │林青勇共同竊盜，處有期徒刑月│
│    │      │      │日上午7 至8 │  起訴書附表一編號│。                            │
│    │      │      │時許        │(二)證據：            │林銘燦共同竊盜，處有期徒刑貳月│
│    │      │      │            │1.被告林銘燦自白    │。                            │
│    │      │      │            │(1)偵查              │                              │
│    │      │      │            │（100 年度偵字第1813│                              │
│    │      │      │            │  號卷第153 至155 頁│                              │
│    │      │      │            │ ）                 │                              │
│    │      │      │            │(2)審訊              │                              │
│    │      │      │            │（本院卷第22至24頁、│                              │
│    │      │      │            │  第49頁、第72至73頁│                              │
│    │      │      │            │  、第77頁）        │                              │
│    │      │      │            │2.被告林青勇自白    │                              │
│    │      │      │            │(1)偵查              │                              │
│    │      │      │            │（同上偵卷第1813號第│                              │
│    │      │      │            │  155 至157 頁）    │                              │
│    │      │      │            │(2)審訊              │                              │
│    │      │      │            │（本院卷第22至24頁、│                              │
│    │      │      │            │  第49頁、第72至73頁│                              │
│    │      │      │            │  、第77頁）        │                              │
│    │      │      │            │3.證人謝順龍警詢證述│                              │
│    │      │      │            │（同上偵卷第1813號第│                              │
│    │      │      │            │  256 至258 頁）    │                              │
│    │      │      │            │4.高雄縣路竹鄉農會匯│                              │
│    │      │      │            │  款單影本1 紙。    │                              │
│    │      │      │            │（同上偵卷第1813號第│                              │
│    │      │      │            │  260 頁）          │                              │
│    │      │      │            │5.柯秀雲臺灣土地銀行│                              │
│    │      │      │            │  嘉義分行帳號005029│                              │
│    │      │      │            │  000000000 號之交易│                              │
│    │      │      │            │  明細表影本1 份。  │                              │
│    │      │      │            │（同上偵卷第1813號第│                              │
│    │      │      │            │  249 頁）          │                              │
├──┼───┼───┼──────┼──────────┼───────────────┤
│  │王榮華│  ２  │100 年2 月25│(一)對應起訴事實：    │林青勇共同竊盜，處有期徒刑月│
│    │      │      │日上午7 時許│  起訴書附表一編號８│。                            │
│    │      │      │            │(二)證據：            │林銘燦共同竊盜，處有期徒刑貳月│
│    │      │      │            │1.被告林銘燦自白    │。                            │
│    │      │      │            │(1)偵查              │                              │
│    │      │      │            │（100 年度偵字第1813│                              │
│    │      │      │            │  號卷第153 至155 頁│                              │
│    │      │      │            │ ）                 │                              │
│    │      │      │            │(2)審訊              │                              │
│    │      │      │            │（本院卷第22至24頁、│                              │
│    │      │      │            │  第49頁、第72至73頁│                              │
│    │      │      │            │  、第77頁）        │                              │
│    │      │      │            │2.被告林青勇自白    │                              │
│    │      │      │            │(1)偵查              │                              │
│    │      │      │            │（同上偵卷第1813號第│                              │
│    │      │      │            │  155 至157 頁）    │                              │
│    │      │      │            │(2)審訊              │                              │
│    │      │      │            │（本院卷第22至24頁、│                              │
│    │      │      │            │  第49頁、第72至73頁│                              │
│    │      │      │            │  、第77頁）        │                              │
│    │      │      │            │3.證人王榮華警詢證述│                              │
│    │      │      │            │（同上偵卷第1813號第│                              │
│    │      │      │            │  186 至188 頁）    │                              │
│    │      │      │            │4.台中市第二信用合作│                              │
│    │      │      │            │  社電腦匯款單影本1 │                              │
│    │      │      │            │  紙。              │                              │
│    │      │      │            │（同上偵卷第1813號第│                              │
│    │      │      │            │  189 頁）          │                              │
│    │      │      │            │5.胡運全臺灣銀行嘉義│                              │
│    │      │      │            │  分行帳號0000000000│                              │
│    │      │      │            │  702 號之交易明細表│                              │
│    │      │      │            │  影本1 份。        │                              │
│    │      │      │            │（同上偵卷第1813號第│                              │
│    │      │      │            │  167 背面頁）      │                              │
├──┼───┼───┼──────┼──────────┼───────────────┤
│  │劉煥成│  １  │100 年2 月25│(一)對應起訴事實：    │林青勇共同竊盜，處有期徒刑月│
│    │      │      │日上午8 時許│  起訴書附表一編號５│。                            │
│    │      │      │            │(二)證據：            │林銘燦共同竊盜，處有期徒刑貳月│
│    │      │      │            │1.被告林銘燦自白    │。                            │
│    │      │      │            │(1)偵查              │                              │
│    │      │      │            │（100 年度偵字第1813│                              │
│    │      │      │            │  號卷第153 至155 頁│                              │
│    │      │      │            │ ）                 │                              │
│    │      │      │            │(2)審訊              │                              │
│    │      │      │            │（本院卷第22至24頁、│                              │
│    │      │      │            │  第49頁、第72至73頁│                              │
│    │      │      │            │  、第77頁）        │                              │
│    │      │      │            │2.被告林青勇自白    │                              │
│    │      │      │            │(1)偵查              │                              │
│    │      │      │            │（同上偵卷第1813號第│                              │
│    │      │      │            │  155 至157 頁）    │                              │
│    │      │      │            │(2)審訊              │                              │
│    │      │      │            │（本院卷第22至24頁、│                              │
│    │      │      │            │  第49頁、第72至73頁│                              │
│    │      │      │            │  、第77頁）        │                              │
│    │      │      │            │3.證人劉煥成警詢證述│                              │
│    │      │      │            │（同上偵卷第1813號第│                              │
│    │      │      │            │  176 至177 頁）    │                              │
│    │      │      │            │4.渣打銀行國內匯單影│                              │
│    │      │      │            │  本1 紙。          │                              │
│    │      │      │            │（同上偵卷第1813號第│                              │
│    │      │      │            │  178 頁）          │                              │
│    │      │      │            │5.胡運全臺灣銀行嘉義│                              │
│    │      │      │            │  分行帳號0000000000│                              │
│    │      │      │            │  702 號之交易明細表│                              │
│    │      │      │            │  影本1 份。        │                              │
│    │      │      │            │（同上偵卷第1813號第│                              │
│    │      │      │            │  167 背面頁）      │                              │
├──┼───┼───┼──────┼──────────┼───────────────┤
│  │葉清松│  １  │100 年3 月1 │(一)對應起訴事實：    │林青勇共同竊盜，處有期徒刑月│
│    │      │      │日          │  起訴書附表一編號７│。                            │
│    │      │      │            │(二)證據：            │林銘燦共同竊盜，處有期徒刑貳月│
│    │      │      │            │1.被告林銘燦自白    │。                            │
│    │      │      │            │(1)偵查              │                              │
│    │      │      │            │（100 年度偵字第1813│                              │
│    │      │      │            │  號卷第153 至155 頁│                              │
│    │      │      │            │ ）                 │                              │
│    │      │      │            │(2)審訊              │                              │
│    │      │      │            │（本院卷第22至24頁、│                              │
│    │      │      │            │  第49頁、第72至73頁│                              │
│    │      │      │            │  、第77頁）        │                              │
│    │      │      │            │2.被告林青勇自白    │                              │
│    │      │      │            │(1)偵查              │                              │
│    │      │      │            │（同上偵卷第1813號第│                              │
│    │      │      │            │  155 至157 頁）    │                              │
│    │      │      │            │(2)審訊              │                              │
│    │      │      │            │（本院卷第22至24頁、│                              │
│    │      │      │            │  第49頁、第72至73頁│                              │
│    │      │      │            │  、第77頁）        │                              │
│    │      │      │            │3.證人葉清松警詢證述│                              │
│    │      │      │            │（同上偵卷第1813號第│                              │
│    │      │      │            │  182 至183 頁）    │                              │
│    │      │      │            │4.郵局跨行匯款單影本│                              │
│    │      │      │            │  1 紙。            │                              │
│    │      │      │            │（同上偵卷第1813號第│                              │
│    │      │      │            │  185 頁）          │                              │
│    │      │      │            │5.胡運全臺灣銀行嘉義│                              │
│    │      │      │            │  分行帳號0000000000│                              │
│    │      │      │            │  702 號之交易明細表│                              │
│    │      │      │            │  影本1 份。        │                              │
│    │      │      │            │（同上偵卷第1813號第│                              │
│    │      │      │            │  168 頁）          │                              │
├──┼───┼───┼──────┼──────────┼───────────────┤
│  │蔡美麗│  １  │100 年3 月 2│(一)對應起訴事實：    │林青勇共同竊盜，處有期徒刑月│
│    │      │      │日          │  起訴書附表一編號９│。                            │
│    │      │      │            │（起訴書附表一編號９│林銘燦共同竊盜，處有期徒刑貳月│
│    │      │      │            │  誤載賽鴿遭竊時間為│。                            │
│    │      │      │            │  100 年4 月5 日）  │                              │
│    │      │      │            │(二)證據：            │                              │
│    │      │      │            │1.被告林銘燦自白    │                              │
│    │      │      │            │(1)偵查              │                              │
│    │      │      │            │（100 年度偵字第1813│                              │
│    │      │      │            │  號卷第153 至155 頁│                              │
│    │      │      │            │ ）                 │                              │
│    │      │      │            │(2)審訊              │                              │
│    │      │      │            │（本院卷第22至24頁、│                              │
│    │      │      │            │  第49頁、第72至73頁│                              │
│    │      │      │            │  、第77頁）        │                              │
│    │      │      │            │2.被告林青勇自白    │                              │
│    │      │      │            │(1)偵查              │                              │
│    │      │      │            │（同上偵卷第1813號第│                              │
│    │      │      │            │  155 至157 頁）    │                              │
│    │      │      │            │(2)審訊              │                              │
│    │      │      │            │（本院卷第22至24頁、│                              │
│    │      │      │            │  第49頁、第72至73頁│                              │
│    │      │      │            │  、第77頁）        │                              │
│    │      │      │            │3.證人蔡美麗警詢證述│                              │
│    │      │      │            │（同上偵卷第1813號第│                              │
│    │      │      │            │  190 至192 頁）    │                              │
│    │      │      │            │4.臺中大智郵局國內匯│                              │
│    │      │      │            │  款單影本1 紙。    │                              │
│    │      │      │            │（同上偵卷第1813號第│                              │
│    │      │      │            │  193 頁）          │                              │
│    │      │      │            │5.胡運全臺灣銀行嘉義│                              │
│    │      │      │            │  分行帳號0000000000│                              │
│    │      │      │            │  702 號之交易明細表│                              │
│    │      │      │            │  影本1 份。        │                              │
│    │      │      │            │（同上偵卷第1813號第│                              │
│    │      │      │            │  168 背面頁）      │                              │
├──┼───┼───┼──────┼──────────┼───────────────┤
│  │宋榮源│  ２  │100 年3 月8 │(一)對應起訴事實：    │林青勇共同竊盜，處有期徒刑月│
│    │      │      │日          │  起訴書附表一編號６│。                            │
│    │      │      │            │(二)證據：            │林銘燦共同竊盜，處有期徒刑貳月│
│    │      │      │            │1.被告林銘燦自白    │。                            │
│    │      │      │            │(1)偵查              │                              │
│    │      │      │            │（100 年度偵字第1813│                              │
│    │      │      │            │  號卷第153 至155 頁│                              │
│    │      │      │            │ ）                 │                              │
│    │      │      │            │(2)審訊              │                              │
│    │      │      │            │（本院卷第22至24頁、│                              │
│    │      │      │            │  第49頁、第72至73頁│                              │
│    │      │      │            │  、第77頁）        │                              │
│    │      │      │            │2.被告林青勇自白    │                              │
│    │      │      │            │(1)偵查              │                              │
│    │      │      │            │（同上偵卷第1813號第│                              │
│    │      │      │            │  155 至157 頁）    │                              │
│    │      │      │            │(2)審訊              │                              │
│    │      │      │            │（本院卷第22至24頁、│                              │
│    │      │      │            │  第49頁、第72至73頁│                              │
│    │      │      │            │  、第77頁）        │                              │
│    │      │      │            │3.證人宋榮源警詢證述│                              │
│    │      │      │            │（同上偵卷第1813號第│                              │
│    │      │      │            │  179 至180 頁）    │                              │
│    │      │      │            │4.彰化銀行國內匯單影│                              │
│    │      │      │            │  本1 紙。          │                              │
│    │      │      │            │（同上偵卷第1813號第│                              │
│    │      │      │            │  181 頁）          │                              │
│    │      │      │            │5.胡運全臺灣銀行嘉義│                              │
│    │      │      │            │  分行帳號0000000000│                              │
│    │      │      │            │  702 號之交易明細表│                              │
│    │      │      │            │  影本1 份。        │                              │
│    │      │      │            │（同上偵卷第1813號第│                              │
│    │      │      │            │  169 頁）          │                              │
├──┼───┼───┼──────┼──────────┼───────────────┤
│  │郭憲遇│  １  │100 年3 月14│(一)對應起訴事實：    │林青勇共同竊盜，處有期徒刑月│
│    │      │      │日上午6 時30│  起訴書附表一編號４│。                            │
│    │      │      │分許        │(二)證據：            │林銘燦共同竊盜，處有期徒刑貳月│
│    │      │      │            │1.被告林銘燦自白    │。                            │
│    │      │      │            │(1)偵查              │                              │
│    │      │      │            │（100 年度偵字第1813│                              │
│    │      │      │            │  號卷第153 至155 頁│                              │
│    │      │      │            │ ）                 │                              │
│    │      │      │            │(2)審訊              │                              │
│    │      │      │            │（本院卷第22至24頁、│                              │
│    │      │      │            │  第49頁、第72至73頁│                              │
│    │      │      │            │  、第77頁）        │                              │
│    │      │      │            │2.被告林青勇自白    │                              │
│    │      │      │            │(1)偵查              │                              │
│    │      │      │            │（同上偵卷第1813號第│                              │
│    │      │      │            │  155 至157 頁）    │                              │
│    │      │      │            │(2)審訊              │                              │
│    │      │      │            │（本院卷第22至24頁、│                              │
│    │      │      │            │  第49頁、第72至73頁│                              │
│    │      │      │            │  、第77頁）        │                              │
│    │      │      │            │3.證人郭憲遇警詢證述│                              │
│    │      │      │            │（同上偵卷第1813號第│                              │
│    │      │      │            │  172 至174 頁）    │                              │
│    │      │      │            │4.合作金庫商業銀行國│                              │
│    │      │      │            │  內匯單影本1 紙。  │                              │
│    │      │      │            │（同上偵卷第1813號第│                              │
│    │      │      │            │  175 頁）          │                              │
│    │      │      │            │5.胡運全臺灣銀行嘉義│                              │
│    │      │      │            │  分行帳號0000000000│                              │
│    │      │      │            │  702 號之交易明細表│                              │
│    │      │      │            │  影本1 份。        │                              │
│    │      │      │            │（同上偵卷第1813號第│                              │
│    │      │      │            │  170 背面頁）      │                              │
├──┼───┼───┼──────┼──────────┼───────────────┤
│  │林柏墉│  １  │100 年3 月14│(一)對應起訴事實：    │林青勇共同竊盜，處有期徒刑月│
│    │      │      │日上午10時許│  起訴書附表一編號３│。                            │
│    │      │      │            │(二)證據：            │林銘燦共同竊盜，處有期徒刑貳月│
│    │      │      │            │1.被告林銘燦自白    │。                            │
│    │      │      │            │(1)偵查              │                              │
│    │      │      │            │（100 年度偵字第1813│                              │
│    │      │      │            │  號卷第153 至155 頁│                              │
│    │      │      │            │ ）                 │                              │
│    │      │      │            │(2)審訊              │                              │
│    │      │      │            │（本院卷第22至24頁、│                              │
│    │      │      │            │  第49頁、第72至73頁│                              │
│    │      │      │            │  、第77頁）        │                              │
│    │      │      │            │2.被告林青勇自白    │                              │
│    │      │      │            │(1)偵查              │                              │
│    │      │      │            │（同上偵卷第1813號第│                              │
│    │      │      │            │  155 至157 頁）    │                              │
│    │      │      │            │(2)審訊              │                              │
│    │      │      │            │（本院卷第22至24頁、│                              │
│    │      │      │            │  第49頁、第72至73頁│                              │
│    │      │      │            │  、第77頁）        │                              │
│    │      │      │            │3.證人林伯墉警詢證述│                              │
│    │      │      │            │（同上偵卷第1813號第│                              │
│    │      │      │            │  89背面至90頁）    │                              │
│    │      │      │            │4.胡運全臺灣銀行嘉義│                              │
│    │      │      │            │  分行帳號0000000000│                              │
│    │      │      │            │  702 號之交易明細表│                              │
│    │      │      │            │  影本1 份。        │                              │
│    │      │      │            │（同上偵卷第1813號第│                              │
│    │      │      │            │  169 背面頁）      │                              │
├──┼───┼───┼──────┼──────────┼───────────────┤
│  │陳彥宏│  １  │100 年3 月17│(一)對應起訴事實：    │林青勇共同竊盜，處有期徒刑月│
│    │      │      │日上午7 至8 │  起訴書附表一編號１│。                            │
│    │      │      │時許        │(二)證據：            │林銘燦共同竊盜，處有期徒刑貳月│
│    │      │      │            │1.被告林銘燦自白    │。                            │
│    │      │      │            │(1)偵查              │                              │
│    │      │      │            │（100 年度偵字第1813│                              │
│    │      │      │            │  號卷第153 至155 頁│                              │
│    │      │      │            │ ）                 │                              │
│    │      │      │            │(2)審訊              │                              │
│    │      │      │            │（本院卷第22至24頁、│                              │
│    │      │      │            │  第49頁、第72至73頁│                              │
│    │      │      │            │  、第77頁）        │                              │
│    │      │      │            │2.被告林青勇自白    │                              │
│    │      │      │            │(1)偵查              │                              │
│    │      │      │            │（同上偵卷第1813號第│                              │
│    │      │      │            │  155 至157 ）      │                              │
│    │      │      │            │(2)審訊              │                              │
│    │      │      │            │（本院卷第22至24頁、│                              │
│    │      │      │            │  第49頁、第72至73頁│                              │
│    │      │      │            │  、第77頁）        │                              │
│    │      │      │            │3.證人陳彥宏警詢證述│                              │
│    │      │      │            │（同上偵卷第1813號第│                              │
│    │      │      │            │  24至25頁）        │                              │
│    │      │      │            │4.郵政國內匯單1 紙。│                              │
│    │      │      │            │（同上偵卷第1813號第│                              │
│    │      │      │            │  26頁）            │                              │
│    │      │      │            │5.林金池臺灣銀行嘉義│                              │
│    │      │      │            │  分行帳號0000000000│                              │
│    │      │      │            │  56號之交易明細影本│                              │
│    │      │      │            │  1 份。            │                              │
│    │      │      │            │（同上偵卷第1813號第│                              │
│    │      │      │            │  76頁）            │                              │
├──┼───┼───┼──────┼──────────┼───────────────┤
│  │陳彥宏│  １  │100 年3 月23│(一)對應起訴事實：    │林青勇共同竊盜，處有期徒刑月│
│    │      │      │日上午7 至8 │  起訴書附表一編號１│。                            │
│    │      │      │時許        │(二)證據：            │林銘燦共同竊盜，處有期徒刑貳月│
│    │      │      │            │1.被告林銘燦自白    │。                            │
│    │      │      │            │(1)偵查              │                              │
│    │      │      │            │（100 年度偵字第1813│                              │
│    │      │      │            │  號卷第153 至155 頁│                              │
│    │      │      │            │ ）                 │                              │
│    │      │      │            │(2)審訊              │                              │
│    │      │      │            │（本院卷第22至24頁、│                              │
│    │      │      │            │  第49頁、第72至73頁│                              │
│    │      │      │            │  、第77頁）        │                              │
│    │      │      │            │2.被告林青勇自白    │                              │
│    │      │      │            │(1)偵查              │                              │
│    │      │      │            │（同上偵卷第1813號第│                              │
│    │      │      │            │  155 至157 頁）    │                              │
│    │      │      │            │(2)審訊              │                              │
│    │      │      │            │（本院卷第22至24頁、│                              │
│    │      │      │            │  第49頁、第72至73頁│                              │
│    │      │      │            │  、第77頁）        │                              │
│    │      │      │            │3.證人陳彥宏警詢證述│                              │
│    │      │      │            │（同上偵卷第1813號第│                              │
│    │      │      │            │  24至25頁）        │                              │
│    │      │      │            │4.郵政國內匯單1 紙。│                              │
│    │      │      │            │（同上偵卷第1813號第│                              │
│    │      │      │            │  26頁）            │                              │
│    │      │      │            │5.蔡佳霖臺灣銀行嘉義│                              │
│    │      │      │            │  分行帳號0000000000│                              │
│    │      │      │            │  75號之交易明細表影│                              │
│    │      │      │            │  本1 份。          │                              │
│    │      │      │            │（同上偵卷第1813號第│                              │
│    │      │      │            │  86頁）            │                              │
├──┼───┼───┼──────┼──────────┼───────────────┤
│  │劉憲明│  ４  │100 年3 月28│(一)對應起訴事實：    │林青勇共同竊盜，處有期徒刑月│
│    │      │      │日上午8 時15│  起訴書附表一編號２│。                            │
│    │      │      │分許        │(二)證據：            │林銘燦共同竊盜，處有期徒刑貳月│
│    │      │      │            │1.被告林銘燦自白    │。                            │
│    │      │      │            │(1)偵查              │                              │
│    │      │      │            │（100年度偵字第1813 │                              │
│    │      │      │            │  號卷第153 至155 頁│                              │
│    │      │      │            │ ）                 │                              │
│    │      │      │            │(2)審訊              │                              │
│    │      │      │            │（本院卷第22至24頁、│                              │
│    │      │      │            │  第49頁、第72至73頁│                              │
│    │      │      │            │  、第77頁）        │                              │
│    │      │      │            │2.被告林青勇自白    │                              │
│    │      │      │            │(1)偵查              │                              │
│    │      │      │            │（同上偵卷第1813號第│                              │
│    │      │      │            │  155 至157 頁）    │                              │
│    │      │      │            │(2)審訊              │                              │
│    │      │      │            │（本院卷第22至24頁、│                              │
│    │      │      │            │  第49頁、第72至73頁│                              │
│    │      │      │            │  、第77頁）        │                              │
│    │      │      │            │3.證人劉憲明詢證述  │                              │
│    │      │      │            │（同上偵卷第1813號第│                              │
│    │      │      │            │  27至28頁）        │                              │
│    │      │      │            │4.證人劉憲明郵政存簿│                              │
│    │      │      │            │  儲金簿匯款紀錄影本│                              │
│    │      │      │            │  1 紙。            │                              │
│    │      │      │            │（同上偵卷第1813號第│                              │
│    │      │      │            │  28背面至29頁）    │                              │
│    │      │      │            │5.蔡佳霖臺灣銀行嘉義│                              │
│    │      │      │            │  分行帳號0000000000│                              │
│    │      │      │            │  75號之交易明細表影│                              │
│    │      │      │            │  本1 份。          │                              │
│    │      │      │            │（同上偵卷第1813號第│                              │
│    │      │      │            │  86頁）            │                              │
│    │      │      │            │6.林金池臺灣銀行嘉義│                              │
│    │      │      │            │  分行帳號0000000000│                              │
│    │      │      │            │  56號之交易明細影本│                              │
│    │      │      │            │  1 份。            │                              │
│    │      │      │            │（同上偵卷第1813號第│                              │
│    │      │      │            │  77背面頁）        │                              │
├──┼───┼───┼──────┼──────────┼───────────────┤
│  │陳劍鴻│  １  │100 年4 月1 │(一)對應起訴事實：    │林青勇共同竊盜，處有期徒刑月│
│    │      │      │日上午7 時許│  起訴書附表一編號│。                            │
│    │      │      │            │(二)證據：            │林銘燦共同竊盜，處有期徒刑貳月│
│    │      │      │            │1.被告林銘燦自白    │。                            │
│    │      │      │            │(1)偵查              │                              │
│    │      │      │            │（100 年度偵字第1813│                              │
│    │      │      │            │  號卷第153 至155 頁│                              │
│    │      │      │            │ ）                 │                              │
│    │      │      │            │(2)審訊              │                              │
│    │      │      │            │（本院卷第22至24頁、│                              │
│    │      │      │            │  第49頁、第72至73頁│                              │
│    │      │      │            │  、第77頁）        │                              │
│    │      │      │            │2.被告林青勇自白    │                              │
│    │      │      │            │(1)偵查              │                              │
│    │      │      │            │（同上偵卷第1813號第│                              │
│    │      │      │            │  155 至157 頁）    │                              │
│    │      │      │            │(2)審訊              │                              │
│    │      │      │            │（本院卷第22至24頁、│                              │
│    │      │      │            │  第49頁、第72至73頁│                              │
│    │      │      │            │  、第77頁）        │                              │
│    │      │      │            │3.證人陳劍鴻警詢證述│                              │
│    │      │      │            │（同上偵卷第1813號第│                              │
│    │      │      │            │  221 至223 頁）    │                              │
│    │      │      │            │4.基隆第一信用合作社│                              │
│    │      │      │            │  匯款單影本1 紙。  │                              │
│    │      │      │            │（同上偵卷第1813號第│                              │
│    │      │      │            │  224 頁）          │                              │
│    │      │      │            │5.劉品君臺灣銀行中興│                              │
│    │      │      │            │  新村分行帳號004013│                              │
│    │      │      │            │  000000000 號之交易│                              │
│    │      │      │            │  明細表影本1 份。  │                              │
│    │      │      │            │（同上偵卷第1813號第│                              │
│    │      │      │            │  196 頁）          │                              │
├──┼───┼───┼──────┼──────────┼───────────────┤
│  │陳南盛│  １  │100 年4 月1 │(一)對應起訴事實：    │林青勇共同竊盜，處有期徒刑月│
│    │      │      │日上午7 時30│  起訴書附表一編號│。                            │
│    │      │      │分許        │(二)證據：            │林銘燦共同竊盜，處有期徒刑貳月│
│    │      │      │            │1.被告林銘燦自白    │。                            │
│    │      │      │            │(1)偵查              │                              │
│    │      │      │            │（100 年度偵字第1813│                              │
│    │      │      │            │  號卷第153 至155 頁│                              │
│    │      │      │            │ ）                 │                              │
│    │      │      │            │(2)審訊              │                              │
│    │      │      │            │（本院卷第22至24頁、│                              │
│    │      │      │            │  第49頁、第72至73頁│                              │
│    │      │      │            │  、第77頁）        │                              │
│    │      │      │            │2.被告林青勇自白    │                              │
│    │      │      │            │(1)偵查              │                              │
│    │      │      │            │（同上偵卷第1813號第│                              │
│    │      │      │            │  155 至157 頁）    │                              │
│    │      │      │            │(2)審訊              │                              │
│    │      │      │            │（本院卷第22至24頁、│                              │
│    │      │      │            │  第49頁、第72至73頁│                              │
│    │      │      │            │  、第77頁）        │                              │
│    │      │      │            │3.證人陳南盛警詢證述│                              │
│    │      │      │            │（同上偵卷第1813號第│                              │
│    │      │      │            │  215 至216 頁）    │                              │
│    │      │      │            │4.郵政跨行匯款單影本│                              │
│    │      │      │            │  1 紙。            │                              │
│    │      │      │            │（同上偵卷第1813號第│                              │
│    │      │      │            │  217 頁）          │                              │
│    │      │      │            │5.劉品君臺灣銀行中興│                              │
│    │      │      │            │  新村分行帳號004013│                              │
│    │      │      │            │  000000000 號之交易│                              │
│    │      │      │            │  明細表影本1 份。  │                              │
│    │      │      │            │（同上偵卷第1813號第│                              │
│    │      │      │            │  196 背面頁）      │                              │
├──┼───┼───┼──────┼──────────┼───────────────┤
│  │周丁科│  １  │100 年4 月1 │(一)對應起訴事實：    │林青勇共同竊盜，處有期徒刑月│
│    │      │      │日上午10時許│  起訴書附表一編號│。                            │
│    │      │      │            │(二)證據：            │林銘燦共同竊盜，處有期徒刑貳月│
│    │      │      │            │1.被告林銘燦自白    │。                            │
│    │      │      │            │(1)偵查              │                              │
│    │      │      │            │（100 年度偵字第1813│                              │
│    │      │      │            │  號卷第153 至155 頁│                              │
│    │      │      │            │ ）                 │                              │
│    │      │      │            │(2)審訊              │                              │
│    │      │      │            │（本院卷第22至24頁、│                              │
│    │      │      │            │  第49頁、第72至73頁│                              │
│    │      │      │            │  、第77頁）        │                              │
│    │      │      │            │2.被告林青勇自白    │                              │
│    │      │      │            │(1)偵查              │                              │
│    │      │      │            │（同上偵卷第1813號第│                              │
│    │      │      │            │  155 至157 頁）    │                              │
│    │      │      │            │(2)審訊              │                              │
│    │      │      │            │（本院卷第22至24頁、│                              │
│    │      │      │            │  第49頁、第72至73頁│                              │
│    │      │      │            │  、第77頁）        │                              │
│    │      │      │            │3.證人周丁科警詢證述│                              │
│    │      │      │            │（同上偵卷第1813號第│                              │
│    │      │      │            │  233 至234 頁）    │                              │
│    │      │      │            │4.渣達銀行匯款單影本│                              │
│    │      │      │            │  1 紙。            │                              │
│    │      │      │            │（同上偵卷第1813號第│                              │
│    │      │      │            │  235 ）            │                              │
│    │      │      │            │5.劉品君臺灣銀行中興│                              │
│    │      │      │            │  新村分行帳號004013│                              │
│    │      │      │            │  000000000 號之交易│                              │
│    │      │      │            │  明細表影本1 份。  │                              │
│    │      │      │            │（同上偵卷第1813號第│                              │
│    │      │      │            │  196 背面頁）      │                              │
├──┼───┼───┼──────┼──────────┼───────────────┤
│  │呂芳琴│  １  │100 年4 月6 │(一)對應起訴事實：    │林青勇共同竊盜，處有期徒刑月│
│    │      │      │日上午6 時許│  起訴書附表一編號│。                            │
│    │      │      │            │（起訴書附表一編號│林銘燦共同竊盜，處有期徒刑貳月│
│    │      │      │            │  誤載賽鴿遭竊時間為│。                            │
│    │      │      │            │  100 年4 月8 日）  │                              │
│    │      │      │            │(二)證據：            │                              │
│    │      │      │            │1.被告林銘燦自白    │                              │
│    │      │      │            │(1)偵查              │                              │
│    │      │      │            │（100 年度偵字第1813│                              │
│    │      │      │            │  號卷第153 至155 頁│                              │
│    │      │      │            │ ）                 │                              │
│    │      │      │            │(2)審訊              │                              │
│    │      │      │            │（本院卷第22至24頁、│                              │
│    │      │      │            │  第49頁、第72至73頁│                              │
│    │      │      │            │  、第77頁）        │                              │
│    │      │      │            │2.被告林青勇自白    │                              │
│    │      │      │            │(1)偵查              │                              │
│    │      │      │            │（同上偵卷第1813號第│                              │
│    │      │      │            │  155 至157 頁）    │                              │
│    │      │      │            │(2)審訊              │                              │
│    │      │      │            │（本院卷第22至24頁、│                              │
│    │      │      │            │  第49頁、第72至73頁│                              │
│    │      │      │            │  、第77頁）        │                              │
│    │      │      │            │3.證人呂芳琴警詢證述│                              │
│    │      │      │            │（同上偵卷第1813號第│                              │
│    │      │      │            │  229 至231 頁）    │                              │
│    │      │      │            │4.渣達國際商業銀行匯│                              │
│    │      │      │            │  款單影本1 紙。    │                              │
│    │      │      │            │（同上偵卷第1813號第│                              │
│    │      │      │            │  232 頁）          │                              │
│    │      │      │            │5.劉品君臺灣銀行中興│                              │
│    │      │      │            │  新村分行帳號004013│                              │
│    │      │      │            │  000000000 號之交易│                              │
│    │      │      │            │  明細表影本1 份。  │                              │
│    │      │      │            │（同上偵卷第1813號第│                              │
│    │      │      │            │  199 頁）          │                              │
├──┼───┼───┼──────┼──────────┼───────────────┤
│  │詹彥明│  ２  │100 年4 月6 │(一)對應起訴事實：    │林青勇共同竊盜，處有期徒刑月│
│    │      │      │日上午7 時許│  起訴書附表一編號│。                            │
│    │      │      │            │(二)證據：            │林銘燦共同竊盜，處有期徒刑貳月│
│    │      │      │            │1.被告林銘燦自白    │。                            │
│    │      │      │            │(1)偵查              │                              │
│    │      │      │            │（100 年度偵字第1813│                              │
│    │      │      │            │  號卷第153 至155 頁│                              │
│    │      │      │            │ ）                 │                              │
│    │      │      │            │(2)審訊              │                              │
│    │      │      │            │（本院卷第22至24頁、│                              │
│    │      │      │            │  第49頁、第72至73頁│                              │
│    │      │      │            │  、第77頁）        │                              │
│    │      │      │            │2.被告林青勇自白    │                              │
│    │      │      │            │(1)偵查              │                              │
│    │      │      │            │（同上偵卷第1813號第│                              │
│    │      │      │            │  155 至157 頁）    │                              │
│    │      │      │            │(2)審訊              │                              │
│    │      │      │            │（本院卷第22至24頁、│                              │
│    │      │      │            │  第49頁、第72至73頁│                              │
│    │      │      │            │  、第77頁）        │                              │
│    │      │      │            │3.證人詹彥明警詢證述│                              │
│    │      │      │            │（同上偵卷第1813號第│                              │
│    │      │      │            │  218 至219 頁）    │                              │
│    │      │      │            │4.郵政跨行匯款單影本│                              │
│    │      │      │            │  1 紙。            │                              │
│    │      │      │            │（同上偵卷第1813號第│                              │
│    │      │      │            │  220 頁）          │                              │
│    │      │      │            │5.劉品君臺灣銀行中興│                              │
│    │      │      │            │  新村分行帳號004013│                              │
│    │      │      │            │  000000000 號之交易│                              │
│    │      │      │            │  明細表影本1 份。  │                              │
│    │      │      │            │（同上偵卷第1813號第│                              │
│    │      │      │            │  198 背面頁）      │                              │
├──┼───┼───┼──────┼──────────┼───────────────┤
│  │黃清南│  １  │100 年4 月6 │(一)對應起訴事實：    │林青勇共同竊盜，處有期徒刑月│
│    │      │      │日上午7 時許│  起訴書附表一編號│。                            │
│    │      │      │            │(二)證據：            │林銘燦共同竊盜，處有期徒刑貳月│
│    │      │      │            │1.被告林銘燦自白    │。                            │
│    │      │      │            │(1)偵查              │                              │
│    │      │      │            │（100 年度偵字第1813│                              │
│    │      │      │            │  號卷第153 至155 頁│                              │
│    │      │      │            │ ）                 │                              │
│    │      │      │            │(2)審訊              │                              │
│    │      │      │            │（本院卷第22至24頁、│                              │
│    │      │      │            │  第49頁、第72至73頁│                              │
│    │      │      │            │  、第77頁）        │                              │
│    │      │      │            │2.被告林青勇自白    │                              │
│    │      │      │            │(1)偵查              │                              │
│    │      │      │            │（同上偵卷第1813號第│                              │
│    │      │      │            │  155 至157 頁）    │                              │
│    │      │      │            │(2)審訊              │                              │
│    │      │      │            │（本院卷第22至24頁、│                              │
│    │      │      │            │  第49頁、第72至73頁│                              │
│    │      │      │            │  、第77頁）        │                              │
│    │      │      │            │3.證人黃清南警詢證述│                              │
│    │      │      │            │（同上偵卷第1813號第│                              │
│    │      │      │            │  243 至244 頁）    │                              │
│    │      │      │            │4.臺灣土地銀行南新莊│                              │
│    │      │      │            │  分行匯款單影本1 紙│                              │
│    │      │      │            │  。                │                              │
│    │      │      │            │（同上偵卷第1813號第│                              │
│    │      │      │            │  245 頁）          │                              │
│    │      │      │            │5.劉品君臺灣銀行中興│                              │
│    │      │      │            │  新村分行帳號004013│                              │
│    │      │      │            │  000000000 號之交易│                              │
│    │      │      │            │  明細表影本1 份。  │                              │
│    │      │      │            │（同上偵卷第1813號第│                              │
│    │      │      │            │  198 頁）          │                              │
├──┼───┼───┼──────┼──────────┼───────────────┤
│  │鍾美雯│  １  │100 年4 月6 │(一)對應起訴事實：    │林青勇共同竊盜，處有期徒刑月│
│    │      │      │日          │  起訴書附表一編號│。                            │
│    │      │      │            │(二)證據：            │林銘燦共同竊盜，處有期徒刑貳月│
│    │      │      │            │1.被告林銘燦自白    │。                            │
│    │      │      │            │(1)偵查              │                              │
│    │      │      │            │（100 年度偵字第1813│                              │
│    │      │      │            │  號卷第153 至155 頁│                              │
│    │      │      │            │ ）                 │                              │
│    │      │      │            │(2)審訊              │                              │
│    │      │      │            │（本院卷第22至24頁、│                              │
│    │      │      │            │  第49頁、第72至73頁│                              │
│    │      │      │            │  、第77頁）        │                              │
│    │      │      │            │2.被告林青勇自白    │                              │
│    │      │      │            │(1)偵查              │                              │
│    │      │      │            │（同上偵卷第1813號第│                              │
│    │      │      │            │  155 至157 頁）    │                              │
│    │      │      │            │(2)審訊              │                              │
│    │      │      │            │（本院卷第22至24頁、│                              │
│    │      │      │            │  第49頁、第72至73頁│                              │
│    │      │      │            │  、第77頁）        │                              │
│    │      │      │            │3.證人鍾美雯警詢證述│                              │
│    │      │      │            │（同上偵卷第1813號第│                              │
│    │      │      │            │  240 至241 頁）    │                              │
│    │      │      │            │4.臺灣土地銀行土城分│                              │
│    │      │      │            │  行匯款單影本1 紙。│                              │
│    │      │      │            │（同上偵卷第1813號第│                              │
│    │      │      │            │  242 頁）          │                              │
│    │      │      │            │5.劉品君臺灣銀行中興│                              │
│    │      │      │            │  新村分行帳號004013│                              │
│    │      │      │            │  000000000 號之交易│                              │
│    │      │      │            │  明細表影本1 份。  │                              │
│    │      │      │            │（同上偵卷第1813號第│                              │
│    │      │      │            │  199 頁）          │                              │
├──┼───┼───┼──────┼──────────┼───────────────┤
│  │高欽泉│  １  │100 年4 月7 │(一)對應起訴事實：    │林青勇共同竊盜，處有期徒刑月│
│    │      │      │日上午6 時  │  起訴書附表一編號│。                            │
│    │      │      │許          │(二)證據：            │林銘燦共同竊盜，處有期徒刑貳月│
│    │      │      │            │1.被告林銘燦自白    │。                            │
│    │      │      │            │(1)偵查              │                              │
│    │      │      │            │（100 年度偵字第1813│                              │
│    │      │      │            │  號卷第153 至155 頁│                              │
│    │      │      │            │ ）                 │                              │
│    │      │      │            │(2)審訊              │                              │
│    │      │      │            │（本院卷第22至24頁、│                              │
│    │      │      │            │  第49頁、第72至73頁│                              │
│    │      │      │            │  、第77頁）        │                              │
│    │      │      │            │2.被告林青勇自白    │                              │
│    │      │      │            │(1)偵查              │                              │
│    │      │      │            │（同上偵卷第1813號第│                              │
│    │      │      │            │  155 至157頁 ）    │                              │
│    │      │      │            │(2)審訊              │                              │
│    │      │      │            │（本院卷第22至24頁、│                              │
│    │      │      │            │  第49頁、第72至73頁│                              │
│    │      │      │            │  、第77頁）        │                              │
│    │      │      │            │3.證人高欽泉警詢證述│                              │
│    │      │      │            │（同上偵卷第1813號第│                              │
│    │      │      │            │  225 至227 頁）    │                              │
│    │      │      │            │4.渣達國際商業銀行匯│                              │
│    │      │      │            │  款單影本1 紙。    │                              │
│    │      │      │            │（同上偵卷第1813號第│                              │
│    │      │      │            │  228 頁）          │                              │
│    │      │      │            │5.劉品君臺灣銀行中興│                              │
│    │      │      │            │  新村分行帳號004013│                              │
│    │      │      │            │  000000000 號之交易│                              │
│    │      │      │            │  明細表影本1 份。  │                              │
│    │      │      │            │（同上偵卷第1813號第│                              │
│    │      │      │            │  199 頁）          │                              │
├──┼───┼───┼──────┼──────────┼───────────────┤
│  │徐玉竹│不  詳│100 年4 月7 │(一)對應起訴事實：    │林青勇共同竊盜，處有期徒刑月│
│    │      │      │日上午8 時30│  起訴書附表一編號１０│。                            │
│    │      │      │分          │(二)證據：            │林銘燦共同竊盜，處有期徒刑貳月│
│    │      │      │            │1.被告林銘燦自白    │。                            │
│    │      │      │            │(1)偵查              │                              │
│    │      │      │            │（100 年度偵字第1813│                              │
│    │      │      │            │  號卷第153 至155 頁│                              │
│    │      │      │            │  ）                │                              │
│    │      │      │            │(2)審訊              │                              │
│    │      │      │            │（本院卷第22至24頁、│                              │
│    │      │      │            │  第49頁、第72至73頁│                              │
│    │      │      │            │  、第77頁）        │                              │
│    │      │      │            │2.被告林青勇自白    │                              │
│    │      │      │            │(1)偵查              │                              │
│    │      │      │            │（同上偵卷第1813號第│                              │
│    │      │      │            │  155 至157 頁）    │                              │
│    │      │      │            │(2)審訊              │                              │
│    │      │      │            │（本院卷第22至24頁、│                              │
│    │      │      │            │  第49頁、第72至73頁│                              │
│    │      │      │            │  、第77頁）        │                              │
│    │      │      │            │3.證人徐玉竹警詢證述│                              │
│    │      │      │            │（同上偵卷第1813號第│                              │
│    │      │      │            │  207 至209 頁）    │                              │
│    │      │      │            │4.竹北六家郵局跨行匯│                              │
│    │      │      │            │  款單影本1 紙。    │                              │
│    │      │      │            │（同上偵卷第1813號第│                              │
│    │      │      │            │  210 頁）          │                              │
│    │      │      │            │5.劉品君臺灣銀行中興│                              │
│    │      │      │            │  新村分行帳號004013│                              │
│    │      │      │            │  000000000 號之交易│                              │
│    │      │      │            │  明細表影本1 份。  │                              │
│    │      │      │            │（同上偵卷第1813號第│                              │
│    │      │      │            │  198 背面頁）      │                              │
├──┼───┼───┼──────┼──────────┼───────────────┤
│  │江秋英│  １  │100 年4 月8 │(一)對應起訴事實：    │林青勇共同竊盜，處有期徒刑月│
│    │      │      │日          │  起訴書附表一編號│。                            │
│    │      │      │            │(二)證據：            │林銘燦共同竊盜，處有期徒刑貳月│
│    │      │      │            │1.被告林銘燦自白    │。                            │
│    │      │      │            │(1)偵查              │                              │
│    │      │      │            │（100 年度偵字第1813│                              │
│    │      │      │            │  號卷第153 至155 頁│                              │
│    │      │      │            │ ）                 │                              │
│    │      │      │            │(2)審訊              │                              │
│    │      │      │            │（本院卷第22至24頁、│                              │
│    │      │      │            │  第49頁、第72至73頁│                              │
│    │      │      │            │  、第77頁）        │                              │
│    │      │      │            │2.被告林青勇自白    │                              │
│    │      │      │            │(1)偵查              │                              │
│    │      │      │            │（同上偵卷第1813號第│                              │
│    │      │      │            │  155 至157 頁）    │                              │
│    │      │      │            │(2)審訊              │                              │
│    │      │      │            │（本院卷第22至24頁、│                              │
│    │      │      │            │  第49頁、第72至73頁│                              │
│    │      │      │            │  、第77頁）        │                              │
│    │      │      │            │3.證人江秋英警詢證述│                              │
│    │      │      │            │（同上偵卷第1813號第│                              │
│    │      │      │            │  211 至213 頁）    │                              │
│    │      │      │            │4.鹿草郵局跨行匯款單│                              │
│    │      │      │            │  影本1 紙。        │                              │
│    │      │      │            │（同上偵卷第1813號第│                              │
│    │      │      │            │  214 頁）          │                              │
│    │      │      │            │5.劉品君臺灣銀行中興│                              │
│    │      │      │            │  新村分行帳號004013│                              │
│    │      │      │            │  000000000 號之交易│                              │
│    │      │      │            │  明細表影本1 份。  │                              │
│    │      │      │            │（同上偵卷第1813號第│                              │
│    │      │      │            │  199 背面頁）      │                              │
├──┼───┼───┼──────┼──────────┼───────────────┤
│  │彭金安│  １  │100 年4 月初│(一)對應起訴事實：    │林青勇共同竊盜，處有期徒刑月│
│    │      │      │某日        │  起訴書附表一編號│。                            │
│    │      │      │            │(二)證據：            │林銘燦共同竊盜，處有期徒刑貳月│
│    │      │      │            │1.被告林銘燦自白    │。                            │
│    │      │      │            │(1)偵查              │                              │
│    │      │      │            │（100 年度偵字第1813│                              │
│    │      │      │            │  號卷第153 至155 頁│                              │
│    │      │      │            │ ）                 │                              │
│    │      │      │            │(2)審訊              │                              │
│    │      │      │            │（本院卷第22至24頁、│                              │
│    │      │      │            │  第49頁、第72至73頁│                              │
│    │      │      │            │  、第77頁）        │                              │
│    │      │      │            │2.被告林青勇自白    │                              │
│    │      │      │            │(1)偵查              │                              │
│    │      │      │            │（同上偵卷第1813號第│                              │
│    │      │      │            │  155 至157 頁）    │                              │
│    │      │      │            │(2)審訊              │                              │
│    │      │      │            │（本院卷第22至24頁、│                              │
│    │      │      │            │  第49頁、第72至73頁│                              │
│    │      │      │            │  、第77頁）        │                              │
│    │      │      │            │3.證人彭金安警詢證述│                              │
│    │      │      │            │（同上偵卷第1813號第│                              │
│    │      │      │            │  236 至238 頁）    │                              │
│    │      │      │            │4.新竹縣峨眉鄉農會匯│                              │
│    │      │      │            │  款單影本1 紙。    │                              │
│    │      │      │            │（同上偵卷第1813號第│                              │
│    │      │      │            │  239 頁）          │                              │
│    │      │      │            │5.劉品君臺灣銀行中興│                              │
│    │      │      │            │  新村分行帳號004013│                              │
│    │      │      │            │  000000000 號之交易│                              │
│    │      │      │            │  明細表影本1 份。  │                              │
│    │      │      │            │（同上偵卷第1813號第│                              │
│    │      │      │            │  198 背面頁）      │                              │
└──┴───┴───┴──────┴──────────┴───────────────┘
【附表二】恐嚇取財部分：
┌──┬───┬────┬──────┬──────────┬──────────────┐
│編號│鴿  主│金    額│ 鴿主遭恐嚇 │備                考│ 罪  名  及  應  處  刑  罰 │
│    │      │(新臺幣)│ 匯款之時間 │                    │                            │
│    │      ├────┤            │                    │                            │
│    │      │匯款帳戶│            │                    │                            │
├──┼───┼────┼──────┼──────────┼──────────────┤
│  │黃雄│3,300 元│100 年2 月10│(一)對應起訴事實：    │林青勇共同意圖為自己不法之所│
│    │      ├────┤日上午9 時58│  起訴書附表一編號│有，以恐嚇使人將本人之物交付│
│    │      │匯入臺灣│分4 秒      │（起訴書附表一編號│，處有期徒刑捌月。扣案如附表│
│    │      │土地銀行│            │  誤載為黃三雄）    │三編號至、附表四編號至│
│    │      │嘉義分行│            │(二)證據：            │所示之物，均沒收。        │
│    │      │，戶名：│            │1.被告林銘燦自白    │林銘燦共同意圖為自己不法之所│
│    │      │柯秀雲、│            │(1)警詢              │有，以恐嚇使人將本人之物交付│
│    │      │帳號：00│            │（100 年度偵字第1813│，處有期徒刑柒月。扣案如附表│
│    │      │00000000│            │  號卷第8 至11頁、10│三編號至、附表四編號至│
│    │      │25456 之│            │  0 年度他字第590 號│所示之物，均沒收。        │
│    │      │帳戶    │            │  卷第2 至4 背面）  │                            │
│    │      │（即起訴│            │(2)偵訊              │                            │
│    │      │書附表二│            │（同上偵卷第1813號第│                            │
│    │      │編號５所│            │  107 至110 、141 至│                            │
│    │      │示之帳戶│            │  142 、153 至155 頁│                            │
│    │      │）      │            │ ）                 │                            │
│    │      │        │            │(3)審訊              │                            │
│    │      │        │            │（本院卷第22至24頁、│                            │
│    │      │        │            │  第49頁、第72至73頁│                            │
│    │      │        │            │  、第77頁）        │                            │
│    │      │        │            │2.被告林青勇自白    │                            │
│    │      │        │            │(1)警詢              │                            │
│    │      │        │            │（100 年度偵字第2184│                            │
│    │      │        │            │  號卷第6 至11頁）  │                            │
│    │      │        │            │(2)偵訊              │                            │
│    │      │        │            │（同上偵卷第1813號第│                            │
│    │      │        │            │  142 至143 、155 至│                            │
│    │      │        │            │  157 頁；偵卷第2184│                            │
│    │      │        │            │  號第164 至170 頁、│                            │
│    │      │        │            │  100 年度他字第605 │                            │
│    │      │        │            │  號卷第37至38頁）  │                            │
│    │      │        │            │(3)審訊              │                            │
│    │      │        │            │（本院卷第22至24頁、│                            │
│    │      │        │            │  第49頁、第72至73頁│                            │
│    │      │        │            │  、第77頁）        │                            │
│    │      │        │            │3.證人黃雄警詢證述│                            │
│    │      │        │            │（同上偵卷第1813號第│                            │
│    │      │        │            │  252 至253 頁）    │                            │
│    │      │        │            │4.證人柯秀雲警詢證述│                            │
│    │      │        │            │（同上偵卷第1813號第│                            │
│    │      │        │            │  16至17背頁）      │                            │
│    │      │        │            │5.仁武鄉農會匯款單影│                            │
│    │      │        │            │  本1 紙。          │                            │
│    │      │        │            │（同上偵卷第1813號第│                            │
│    │      │        │            │  255 頁）          │                            │
│    │      │        │            │6.柯秀雲臺灣土地銀行│                            │
│    │      │        │            │  嘉義分行帳號005029│                            │
│    │      │        │            │  000000000 號之交易│                            │
│    │      │        │            │  明細表影本1 份。  │                            │
│    │      │        │            │（同上偵卷第1813號第│                            │
│    │      │        │            │  248 頁）          │                            │
│    │      │        │            │7.林銘燦至提款機領款│                            │
│    │      │        │            │  之監視器畫面翻拍照│                            │
│    │      │        │            │  片影本。          │                            │
│    │      │        │            │（同上偵卷第1813號第│                            │
│    │      │        │            │  97至101 頁）      │                            │
├──┼───┼────┼──────┼──────────┼──────────────┤
│  │謝順龍│3,410 元│100 年2 月10│(一)對應起訴事實：    │林青勇共同意圖為自己不法之所│
│    │      ├────┤日          │  起訴書附表一編號│有，以恐嚇使人將本人之物交付│
│    │      │匯入臺灣│            │(二)證據：            │，處有期徒刑捌月。扣案如附表│
│    │      │土地銀行│            │1.被告林銘燦自白    │三編號至、附表四編號至│
│    │      │嘉義分行│            │(1)警詢              │所示之物，均沒收。        │
│    │      │，戶名：│            │（100 年度偵字第1813│林銘燦共同意圖為自己不法之所│
│    │      │柯秀雲、│            │  號卷第8 至11頁、10│有，以恐嚇使人將本人之物交付│
│    │      │帳號：00│            │  0 年度他字第590 號│，處有期徒刑柒月。扣案如附表│
│    │      │00000000│            │  卷第2 至4 背面頁）│三編號至、附表四編號至│
│    │      │25456 之│            │(2)偵訊              │所示之物，均沒收。        │
│    │      │帳戶    │            │（同上偵卷第1813號第│                            │
│    │      │（即起訴│            │  107 至110 、141 至│                            │
│    │      │書附表二│            │  142 、153 至155 頁│                            │
│    │      │編號５所│            │ ）                 │                            │
│    │      │示之帳戶│            │(3)審訊              │                            │
│    │      │）      │            │（本院卷第22至24頁、│                            │
│    │      │        │            │  第49頁、第72至73頁│                            │
│    │      │        │            │  、第77頁）        │                            │
│    │      │        │            │2.被告林青勇自白    │                            │
│    │      │        │            │(1)警詢              │                            │
│    │      │        │            │（100 年度偵字第2184│                            │
│    │      │        │            │  號卷第6 至11頁）  │                            │
│    │      │        │            │(2)偵訊              │                            │
│    │      │        │            │（同上偵卷第1813號第│                            │
│    │      │        │            │  142 至143 、155 至│                            │
│    │      │        │            │  157 頁；偵卷第2184│                            │
│    │      │        │            │  號第164 至170 頁、│                            │
│    │      │        │            │  100 年度他字第605 │                            │
│    │      │        │            │  號卷第37至38頁）  │                            │
│    │      │        │            │(3)審訊              │                            │
│    │      │        │            │（本院卷第22至24頁、│                            │
│    │      │        │            │  第49頁、第72至73頁│                            │
│    │      │        │            │  、第77頁）        │                            │
│    │      │        │            │3.證人謝順龍警詢證述│                            │
│    │      │        │            │（同上偵卷第1813號第│                            │
│    │      │        │            │  256 至258 頁）    │                            │
│    │      │        │            │4.證人柯秀雲警詢證述│                            │
│    │      │        │            │（同上偵卷第1813號第│                            │
│    │      │        │            │  16至17背面頁）    │                            │
│    │      │        │            │5.高雄縣路竹鄉農會匯│                            │
│    │      │        │            │  款單影本1 紙。    │                            │
│    │      │        │            │（同上偵卷第1813號第│                            │
│    │      │        │            │  260 頁）          │                            │
│    │      │        │            │6.柯秀雲臺灣土地銀行│                            │
│    │      │        │            │  嘉義分行帳號005029│                            │
│    │      │        │            │  000000000 號之交易│                            │
│    │      │        │            │  明細表影本1 份。  │                            │
│    │      │        │            │（同上偵卷第1813號第│                            │
│    │      │        │            │  249 頁）          │                            │
│    │      │        │            │7.林銘燦至提款機領款│                            │
│    │      │        │            │  之監視器畫面翻拍照│                            │
│    │      │        │            │  片影本。          │                            │
│    │      │        │            │（同上偵卷第1813號第│                            │
│    │      │        │            │  97至101 頁）      │                            │
├──┼───┼────┼──────┼──────────┼──────────────┤
│  │劉煥成│2,200 元│100 年2 月25│(一)對應起訴事實：    │林青勇共同意圖為自己不法之所│
│    │      ├────┤日          │  起訴書附表一編號５│有，以恐嚇使人將本人之物交付│
│    │      │匯入臺灣│            │(二)證據：            │，處有期徒刑捌月。扣案如附表│
│    │      │銀行嘉義│            │1.被告林銘燦自白    │三編號至、附表四編號至│
│    │      │分行，戶│            │(1)警詢              │所示之物，均沒收。        │
│    │      │名：胡運│            │（100 年度偵字第1813│林銘燦共同意圖為自己不法之所│
│    │      │全、帳號│            │  號卷第8 至11頁）  │有，以恐嚇使人將本人之物交付│
│    │      │：004014│            │(2)偵訊              │，處有期徒刑柒月。扣案如附表│
│    │      │00000000│            │（同上偵卷第1813號第│三編號至、附表四編號至│
│    │      │2 之帳戶│            │  107 至110 、141 至│所示之物，均沒收。        │
│    │      │（即起訴│            │  142 、153 至155 頁│                            │
│    │      │書附表二│            │ ）                 │                            │
│    │      │編號３所│            │(3)審訊              │                            │
│    │      │示之帳戶│            │（本院卷第22至24頁、│                            │
│    │      │）      │            │  第49頁、第72至73頁│                            │
│    │      │        │            │  、第77頁）        │                            │
│    │      │        │            │2.被告林青勇自白    │                            │
│    │      │        │            │(1)警詢              │                            │
│    │      │        │            │（100 年度偵字第2184│                            │
│    │      │        │            │  號卷第6 至11頁）  │                            │
│    │      │        │            │(2)偵訊              │                            │
│    │      │        │            │（同上偵卷第1813號第│                            │
│    │      │        │            │  142 至143 、155 至│                            │
│    │      │        │            │  157 頁；偵卷第2184│                            │
│    │      │        │            │  號第164 至170 頁、│                            │
│    │      │        │            │  100 年度他字第605 │                            │
│    │      │        │            │  號卷第37至38頁）  │                            │
│    │      │        │            │(3)審訊              │                            │
│    │      │        │            │（本院卷第22至24頁、│                            │
│    │      │        │            │  第49頁、第72至73頁│                            │
│    │      │        │            │  、第77頁）        │                            │
│    │      │        │            │3.證人劉煥成警詢證述│                            │
│    │      │        │            │（同上偵卷第1813號第│                            │
│    │      │        │            │  176 至177 頁）    │                            │
│    │      │        │            │4.渣打銀行國內匯單影│                            │
│    │      │        │            │  本1 紙。          │                            │
│    │      │        │            │（同上偵卷第1813號第│                            │
│    │      │        │            │  178 頁）          │                            │
│    │      │        │            │5.胡運全臺灣銀行嘉義│                            │
│    │      │        │            │  分行帳號0000000000│                            │
│    │      │        │            │  702 號之交易明細表│                            │
│    │      │        │            │  影本1 份。        │                            │
│    │      │        │            │（同上偵卷第1813號第│                            │
│    │      │        │            │  167 背面頁）      │                            │
│    │      │        │            │6.林銘燦至提款機領款│                            │
│    │      │        │            │  之監視器畫面翻拍照│                            │
│    │      │        │            │  片影本。          │                            │
│    │      │        │            │（同上偵卷第1813號第│                            │
│    │      │        │            │  97至101 頁）      │                            │
├──┼───┼────┼──────┼──────────┼──────────────┤
│  │王榮華│4,100 元│100 年2 月25│(一)對應起訴事實：    │林青勇共同意圖為自己不法之所│
│    │      ├────┤日          │  起訴書附表一編號８│有，以恐嚇使人將本人之物交付│
│    │      │匯入臺灣│            │(二)證據：            │，處有期徒刑捌月。扣案如附表│
│    │      │銀行嘉義│            │1.被告林銘燦自白    │三編號至、附表四編號至│
│    │      │分行，戶│            │(1)警詢              │所示之物，均沒收。        │
│    │      │名：胡運│            │（100 年度偵字第1813│林銘燦共同意圖為自己不法之所│
│    │      │全、帳號│            │  號卷第8 至11頁）  │有，以恐嚇使人將本人之物交付│
│    │      │：004014│            │(2)偵訊              │，處有期徒刑柒月。扣案如附表│
│    │      │00000000│            │（同上偵卷第1813號第│三編號至、附表四編號至│
│    │      │2 之帳戶│            │  107 至110 、141 至│所示之物，均沒收。        │
│    │      │（即起訴│            │  142 、153 至155 頁│                            │
│    │      │書附表二│            │ ）                 │                            │
│    │      │編號３所│            │(3)審訊              │                            │
│    │      │示之帳戶│            │（本院卷第22至24頁、│                            │
│    │      │）      │            │  第49頁、第72至73頁│                            │
│    │      │        │            │  、第77頁）        │                            │
│    │      │        │            │2.被告林青勇自白    │                            │
│    │      │        │            │(1)警詢              │                            │
│    │      │        │            │（100 年度偵字第2184│                            │
│    │      │        │            │  號卷第6 至11頁）  │                            │
│    │      │        │            │(2)偵訊              │                            │
│    │      │        │            │（同上偵卷第1813號第│                            │
│    │      │        │            │  142 至143 、155 至│                            │
│    │      │        │            │  157 頁；偵卷第2184│                            │
│    │      │        │            │  號第164 至170 頁、│                            │
│    │      │        │            │  100 年度他字第605 │                            │
│    │      │        │            │  號卷第37至38頁）  │                            │
│    │      │        │            │(3)審訊              │                            │
│    │      │        │            │（本院卷第22至24頁、│                            │
│    │      │        │            │  第49頁、第72至73頁│                            │
│    │      │        │            │  、第77頁）        │                            │
│    │      │        │            │3.證人王榮華警詢證述│                            │
│    │      │        │            │（同上偵卷第1813號第│                            │
│    │      │        │            │  186 至188 頁）    │                            │
│    │      │        │            │4.台中市第二信用合作│                            │
│    │      │        │            │  社電腦匯款單影本1 │                            │
│    │      │        │            │  紙。              │                            │
│    │      │        │            │（同上偵卷第1813號第│                            │
│    │      │        │            │  189 頁）          │                            │
│    │      │        │            │5.胡運全臺灣銀行嘉義│                            │
│    │      │        │            │  分行帳號0000000000│                            │
│    │      │        │            │  702 號之交易明細表│                            │
│    │      │        │            │  影本1 份。        │                            │
│    │      │        │            │（同上偵卷第1813號第│                            │
│    │      │        │            │  167 背面頁）      │                            │
│    │      │        │            │6.林銘燦至提款機領款│                            │
│    │      │        │            │  之監視器畫面翻拍照│                            │
│    │      │        │            │  片影本。          │                            │
│    │      │        │            │（同上偵卷第1813號第│                            │
│    │      │        │            │  97至101 頁）      │                            │
├──┼───┼────┼──────┼──────────┼──────────────┤
│  │葉清松│2,130 元│100 年3 月1 │(一)對應起訴事實：    │林青勇共同意圖為自己不法之所│
│    │      ├────┤日上午11時52│  起訴書附表一編號７│有，以恐嚇使人將本人之物交付│
│    │      │匯入臺灣│分10秒      │(二)證據：            │，處有期徒刑捌月。扣案如附表│
│    │      │銀行嘉義│            │1.被告林銘燦自白    │三編號至、附表四編號至│
│    │      │分行，戶│            │(1)警詢              │所示之物，均沒收。        │
│    │      │名：胡運│            │（100 年度偵字第1813│林銘燦共同意圖為自己不法之所│
│    │      │全、帳號│            │  號卷第8 至11頁）  │有，以恐嚇使人將本人之物交付│
│    │      │：004014│            │(2)偵訊              │，處有期徒刑柒月。扣案如附表│
│    │      │00000000│            │（同上偵卷第1813號第│三編號至、附表四編號至│
│    │      │2 之帳戶│            │  107 至110 、141 至│所示之物，均沒收。        │
│    │      │（即起訴│            │  142 、153 至155 頁│                            │
│    │      │書附表二│            │ ）                 │                            │
│    │      │編號３所│            │(3)審訊              │                            │
│    │      │示之帳戶│            │（本院卷第22至24頁、│                            │
│    │      │）      │            │  第49頁、第72至73頁│                            │
│    │      │        │            │  、第77頁）        │                            │
│    │      │        │            │2.被告林青勇自白    │                            │
│    │      │        │            │(1)警詢              │                            │
│    │      │        │            │（100 年度偵字第2184│                            │
│    │      │        │            │  號卷第6 至11頁）  │                            │
│    │      │        │            │(2)偵訊              │                            │
│    │      │        │            │（同上偵卷第1813號第│                            │
│    │      │        │            │  142 至143 、155 至│                            │
│    │      │        │            │  157 頁；偵卷第2184│                            │
│    │      │        │            │  號第164 至170 頁、│                            │
│    │      │        │            │  100 年度他字第605 │                            │
│    │      │        │            │  號卷第37至38頁）  │                            │
│    │      │        │            │(3)審訊              │                            │
│    │      │        │            │（本院卷第22至24頁、│                            │
│    │      │        │            │  第49頁、第72至73頁│                            │
│    │      │        │            │  、第77頁）        │                            │
│    │      │        │            │3.證人葉清松警詢證述│                            │
│    │      │        │            │（同上偵卷第1813號第│                            │
│    │      │        │            │  182 至183 頁）    │                            │
│    │      │        │            │4.郵局跨行匯款單影本│                            │
│    │      │        │            │  1 紙。            │                            │
│    │      │        │            │（同上偵卷第1813號第│                            │
│    │      │        │            │  185 頁）          │                            │
│    │      │        │            │5.胡運全臺灣銀行嘉義│                            │
│    │      │        │            │  分行帳號0000000000│                            │
│    │      │        │            │  702 號之交易明細表│                            │
│    │      │        │            │  影本1 份。        │                            │
│    │      │        │            │（同上偵卷第1813號第│                            │
│    │      │        │            │  168 頁）          │                            │
│    │      │        │            │6.林銘燦至提款機領款│                            │
│    │      │        │            │  之監視器畫面翻拍照│                            │
│    │      │        │            │  片影本。          │                            │
│    │      │        │            │（同上偵卷第1813號第│                            │
│    │      │        │            │  97至101 頁）      │                            │
├──┼───┼────┼──────┼──────────┼──────────────┤
│  │蔡美麗│2,350 元│100 年3 月2 │(一)對應起訴事實：    │林青勇共同意圖為自己不法之所│
│    │      ├────┤日下午3 時33│  起訴書附表一編號９│有，以恐嚇使人將本人之物交付│
│    │      │匯入臺灣│分47秒      │（起訴書附表一編號９│，處有期徒刑捌月。扣案如附表│
│    │      │銀行嘉義│            │  誤載鴿主遭恐嚇匯款│三編號至、附表四編號至│
│    │      │分行，戶│            │  之時間為100 年4 月│所示之物，均沒收。        │
│    │      │名：胡運│            │  5 日）            │林銘燦共同意圖為自己不法之所│
│    │      │全、帳號│            │(二)證據：            │有，以恐嚇使人將本人之物交付│
│    │      │：004014│            │1.被告林銘燦自白    │，處有期徒刑柒月。扣案如附表│
│    │      │00000000│            │(1)警詢              │三編號至、附表四編號至│
│    │      │2 之帳戶│            │（100 年度偵字第1813│所示之物，均沒收。        │
│    │      │（即起訴│            │  號卷第8 至11頁）  │                            │
│    │      │書附表二│            │(2)偵訊              │                            │
│    │      │編號３所│            │（同上偵卷第1813號第│                            │
│    │      │示之帳戶│            │  107 至110 、141 至│                            │
│    │      │）      │            │  142 、153 至155 頁│                            │
│    │      │        │            │ ）                 │                            │
│    │      │        │            │(3)審訊              │                            │
│    │      │        │            │（本院卷第22至24頁、│                            │
│    │      │        │            │  第49頁、第72至73頁│                            │
│    │      │        │            │  、第77頁）        │                            │
│    │      │        │            │2.被告林青勇自白    │                            │
│    │      │        │            │(1)警詢              │                            │
│    │      │        │            │（100 年度偵字第2184│                            │
│    │      │        │            │  號卷第6 至11頁）  │                            │
│    │      │        │            │(2)偵訊              │                            │
│    │      │        │            │（同上偵卷第1813號第│                            │
│    │      │        │            │  142 至143 、155 至│                            │
│    │      │        │            │  157 頁；偵卷第2184│                            │
│    │      │        │            │  號第164 至170 頁、│                            │
│    │      │        │            │  100 年度他字第605 │                            │
│    │      │        │            │  號卷第37至38頁）  │                            │
│    │      │        │            │(3)審訊              │                            │
│    │      │        │            │（本院卷第22至24頁、│                            │
│    │      │        │            │  第49頁、第72至73頁│                            │
│    │      │        │            │  、第77頁）        │                            │
│    │      │        │            │3.證人蔡美麗警詢證述│                            │
│    │      │        │            │（偵卷第1813號第190 │                            │
│    │      │        │            │  至192 頁）        │                            │
│    │      │        │            │4.臺中大智郵局國內匯│                            │
│    │      │        │            │  款單影本1 紙。    │                            │
│    │      │        │            │（同上偵卷第1813號第│                            │
│    │      │        │            │  193 頁）          │                            │
│    │      │        │            │5.胡運全臺灣銀行嘉義│                            │
│    │      │        │            │  分行帳號0000000000│                            │
│    │      │        │            │  702 號之交易明細表│                            │
│    │      │        │            │  影本1 份。        │                            │
│    │      │        │            │（同上偵卷第1813號第│                            │
│    │      │        │            │  168 背面頁）      │                            │
│    │      │        │            │6.林銘燦至提款機領款│                            │
│    │      │        │            │  之監視器畫面翻拍照│                            │
│    │      │        │            │  片影本。          │                            │
│    │      │        │            │（同上偵卷第1813號第│                            │
│    │      │        │            │  97至101 頁）      │                            │
├──┼───┼────┼──────┼──────────┼──────────────┤
│  │宋榮源│5,500 元│100 年3 月8 │(一)對應起訴事實：    │林青勇共同意圖為自己不法之所│
│    │      ├────┤日下午2 時42│  起訴書附表一編號６│有，以恐嚇使人將本人之物交付│
│    │      │匯入臺灣│分5 秒      │(二)證據：            │，處有期徒刑捌月。扣案如附表│
│    │      │銀行嘉義│            │1.被告林銘燦自白    │三編號至、附表四編號至│
│    │      │分行，戶│            │(1)警詢              │所示之物，均沒收。        │
│    │      │名：胡運│            │（100 年度偵字第1813│林銘燦共同意圖為自己不法之所│
│    │      │全、帳號│            │  號卷第8 至11頁）  │有，以恐嚇使人將本人之物交付│
│    │      │：004014│            │(2)偵訊              │，處有期徒刑柒月。扣案如附表│
│    │      │00000000│            │（同上偵卷第1813號第│三編號至、附表四編號至│
│    │      │2 之帳戶│            │  107 至110 、141 至│所示之物，均沒收。        │
│    │      │（即起訴│            │  142 、153 至155 頁│                            │
│    │      │書附表二│            │ ）                 │                            │
│    │      │編號３所│            │(3)審訊              │                            │
│    │      │示之帳戶│            │（本院卷第22至24頁、│                            │
│    │      │）      │            │  第49頁、第72至73頁│                            │
│    │      │        │            │  、第77頁）        │                            │
│    │      │        │            │2.被告林青勇自白    │                            │
│    │      │        │            │(1)警詢              │                            │
│    │      │        │            │（100 年度偵字第2184│                            │
│    │      │        │            │  號卷第6 至11頁）  │                            │
│    │      │        │            │(2)偵訊              │                            │
│    │      │        │            │（同上偵卷第1813號第│                            │
│    │      │        │            │  142 至143 、155 至│                            │
│    │      │        │            │  157 頁；偵卷第2184│                            │
│    │      │        │            │  號第164 至170 頁、│                            │
│    │      │        │            │  100 年度他字第605 │                            │
│    │      │        │            │  號卷第37至38頁）  │                            │
│    │      │        │            │(3)審訊              │                            │
│    │      │        │            │（本院卷第22至24頁、│                            │
│    │      │        │            │  第49頁、第72至73頁│                            │
│    │      │        │            │  、第77頁）        │                            │
│    │      │        │            │3.證人宋榮源警詢證述│                            │
│    │      │        │            │（同上偵卷第1813號第│                            │
│    │      │        │            │  179 至180 頁）    │                            │
│    │      │        │            │4.彰化銀行國內匯單影│                            │
│    │      │        │            │  本1 紙。          │                            │
│    │      │        │            │（同上偵卷第1813號第│                            │
│    │      │        │            │  181 頁）          │                            │
│    │      │        │            │5.胡運全臺灣銀行嘉義│                            │
│    │      │        │            │  分行帳號0000000000│                            │
│    │      │        │            │  702 號之交易明細表│                            │
│    │      │        │            │  影本1 份。        │                            │
│    │      │        │            │（同上偵卷第1813號第│                            │
│    │      │        │            │  169 頁）          │                            │
│    │      │        │            │6.林銘燦至提款機領款│                            │
│    │      │        │            │  之監視器畫面翻拍照│                            │
│    │      │        │            │  片影本。          │                            │
│    │      │        │            │（同上偵卷第1813號第│                            │
│    │      │        │            │  97至101 頁）      │                            │
├──┼───┼────┼──────┼──────────┼──────────────┤
│  │林柏墉│2,050 元│100 年3 月14│(一)對應起訴事實：    │林青勇共同意圖為自己不法之所│
│    │      ├────┤日中午12時45│  起訴書附表一編號３│有，以恐嚇使人將本人之物交付│
│    │      │匯入臺灣│分43秒      │(二)證據：            │，處有期徒刑捌月。扣案如附表│
│    │      │銀行嘉義│            │1.被告林銘燦自白    │三編號至、附表四編號至│
│    │      │分行，戶│            │(1)警詢              │所示之物，均沒收。        │
│    │      │名：胡運│            │（100 年度偵字第1813│林銘燦共同意圖為自己不法之所│
│    │      │全、帳號│            │  號卷第8 至11頁）  │有，以恐嚇使人將本人之物交付│
│    │      │：004014│            │(2)偵訊              │，處有期徒刑柒月。扣案如附表│
│    │      │00000000│            │（同上偵卷第1813號第│三編號至、附表四編號至│
│    │      │2 之帳戶│            │  107 至110 、141 至│所示之物，均沒收。        │
│    │      │（即起訴│            │  142、153 至155 頁 │                            │
│    │      │書附表二│            │ ）                 │                            │
│    │      │編號３所│            │(3)審訊              │                            │
│    │      │示之帳戶│            │（本院卷第22至24頁、│                            │
│    │      │）      │            │  第49頁、第72至73頁│                            │
│    │      │        │            │  、第77頁）        │                            │
│    │      │        │            │2.被告林青勇自白    │                            │
│    │      │        │            │(1)警詢              │                            │
│    │      │        │            │（100 年度偵字第2184│                            │
│    │      │        │            │  號卷第6 至11頁）  │                            │
│    │      │        │            │(2)偵訊              │                            │
│    │      │        │            │（同上偵卷第1813號第│                            │
│    │      │        │            │  142 至143 、155 至│                            │
│    │      │        │            │  157 頁；偵卷第2184│                            │
│    │      │        │            │  號第164 至170 頁、│                            │
│    │      │        │            │  100 年度他字第605 │                            │
│    │      │        │            │  號卷第37至38頁）  │                            │
│    │      │        │            │(3)審訊              │                            │
│    │      │        │            │（本院卷第22至24頁、│                            │
│    │      │        │            │  第49頁、第72至73頁│                            │
│    │      │        │            │  、第77頁）        │                            │
│    │      │        │            │3.證人林伯墉警詢證述│                            │
│    │      │        │            │（同上偵卷第1813號第│                            │
│    │      │        │            │  89背面至90頁）    │                            │
│    │      │        │            │4.胡運全臺灣銀行嘉義│                            │
│    │      │        │            │  分行帳號0000000000│                            │
│    │      │        │            │  702 號之交易明細表│                            │
│    │      │        │            │  影本1 份。        │                            │
│    │      │        │            │（同上偵卷第1813號第│                            │
│    │      │        │            │  169 背面頁）      │                            │
│    │      │        │            │5.林銘燦至提款機領款│                            │
│    │      │        │            │  之監視器畫面翻拍照│                            │
│    │      │        │            │  片影本。          │                            │
│    │      │        │            │（同上偵卷第1813號第│                            │
│    │      │        │            │  97至101 頁）      │                            │
├──┼───┼────┼──────┼──────────┼──────────────┤
│  │郭憲遇│2,440 元│100 年3 月14│(一)對應起訴事實：    │林青勇共同意圖為自己不法之所│
│    │      ├────┤日          │  起訴書附表一編號４│有，以恐嚇使人將本人之物交付│
│    │      │匯入臺灣│            │(二)證據：            │，處有期徒刑捌月。扣案如附表│
│    │      │銀行嘉義│            │1.被告林銘燦自白    │三編號至、附表四編號至│
│    │      │分行，戶│            │(1)警詢              │所示之物，均沒收。        │
│    │      │名：胡運│            │（100 年度偵字第1813│林銘燦共同意圖為自己不法之所│
│    │      │全、帳號│            │  號卷第8 至11頁）  │有，以恐嚇使人將本人之物交付│
│    │      │：004014│            │(2)偵訊              │，處有期徒刑柒月。扣案如附表│
│    │      │00000000│            │（同上偵卷第1813號第│三編號至、附表四編號至│
│    │      │2 之帳戶│            │  107 至110 、141 至│所示之物，均沒收。        │
│    │      │（即起訴│            │  142 、153 至155 頁│                            │
│    │      │書附表二│            │ ）                 │                            │
│    │      │編號３所│            │(3)審訊              │                            │
│    │      │示之帳戶│            │（本院卷第22至24頁、│                            │
│    │      │）      │            │  第49頁、第72至73頁│                            │
│    │      │        │            │  、第77頁）        │                            │
│    │      │        │            │2.被告林青勇自白    │                            │
│    │      │        │            │(1)警詢              │                            │
│    │      │        │            │（100 年度偵字第2184│                            │
│    │      │        │            │  號卷第6 至11頁）  │                            │
│    │      │        │            │(2)偵訊              │                            │
│    │      │        │            │（同上偵卷第1813號第│                            │
│    │      │        │            │  142 至143 、155 至│                            │
│    │      │        │            │  157 頁；偵卷第2184│                            │
│    │      │        │            │  號第164 至170 頁、│                            │
│    │      │        │            │  100 年度他字第605 │                            │
│    │      │        │            │  號卷第37至38頁）  │                            │
│    │      │        │            │(3)審訊              │                            │
│    │      │        │            │（本院卷第22至24頁、│                            │
│    │      │        │            │  第49頁、第72至73頁│                            │
│    │      │        │            │  、第77頁）        │                            │
│    │      │        │            │3.證人郭憲遇警詢證述│                            │
│    │      │        │            │（同上偵卷第1813號第│                            │
│    │      │        │            │  172 至174 頁）    │                            │
│    │      │        │            │4.合作金庫商業銀行國│                            │
│    │      │        │            │  內匯單影本1紙。   │                            │
│    │      │        │            │（同上偵卷第1813號第│                            │
│    │      │        │            │  175 頁）          │                            │
│    │      │        │            │5.胡運全臺灣銀行嘉義│                            │
│    │      │        │            │  分行帳號0000000000│                            │
│    │      │        │            │  702 號之交易明細表│                            │
│    │      │        │            │  影本1 份。        │                            │
│    │      │        │            │（同上偵卷第1813號第│                            │
│    │      │        │            │  170 背面頁）      │                            │
│    │      │        │            │6.林銘燦至提款機領款│                            │
│    │      │        │            │  之監視器畫面翻拍照│                            │
│    │      │        │            │  片影本。          │                            │
│    │      │        │            │（同上偵卷第1813號第│                            │
│    │      │        │            │  97至101 頁）      │                            │
├──┼───┼────┼──────┼──────────┼──────────────┤
│  │陳彥宏│2,630 元│100 年3 月17│(一)對應起訴事實：    │林青勇共同意圖為自己不法之所│
│    │      ├────┤日中午12時26│  起訴書附表一編號１│有，以恐嚇使人將本人之物交付│
│    │      │匯入臺灣│秒          │（起訴書附表一編號１│，處有期徒刑捌月。扣案如附表│
│    │      │銀行嘉義│            │  誤載匯款金額為2,88│三編號至、附表四編號至│
│    │      │分行，戶│            │  0 元）            │所示之物，均沒收。        │
│    │      │名：林金│            │(二)證據：            │林銘燦共同意圖為自己不法之所│
│    │      │池、帳號│            │1.被告林銘燦自白    │有，以恐嚇使人將本人之物交付│
│    │      │：004014│            │(1)警詢              │，處有期徒刑柒月。扣案如附表│
│    │      │00000000│            │（100 年度偵字第1813│三編號至、附表四編號至│
│    │      │6 之帳戶│            │  號卷第8 至11頁、10│所示之物，均沒收。        │
│    │      │（即起訴│            │  0 年度他字第590 號│                            │
│    │      │書附表二│            │  卷第2 至4 背面頁）│                            │
│    │      │編號２所│            │(2)偵訊              │                            │
│    │      │示之帳戶│            │（同上偵卷第1813號第│                            │
│    │      │）      │            │  107 至110 、141 至│                            │
│    │      │        │            │  142 、153 至155 頁│                            │
│    │      │        │            │ ）                 │                            │
│    │      │        │            │(3)審訊              │                            │
│    │      │        │            │（本院卷第22至24頁、│                            │
│    │      │        │            │  第49頁、第72至73頁│                            │
│    │      │        │            │  、第77頁）        │                            │
│    │      │        │            │2.被告林青勇自白    │                            │
│    │      │        │            │(1)警詢              │                            │
│    │      │        │            │（100 年度偵字第2184│                            │
│    │      │        │            │  號卷第6 至11頁）  │                            │
│    │      │        │            │(2)偵訊              │                            │
│    │      │        │            │（同上偵卷第1813號第│                            │
│    │      │        │            │  142 至143 、155 至│                            │
│    │      │        │            │  157 頁；偵卷第2184│                            │
│    │      │        │            │  號第164 至170 頁、│                            │
│    │      │        │            │  100 年度他字第605 │                            │
│    │      │        │            │  號卷第37至38頁）  │                            │
│    │      │        │            │(3)審訊              │                            │
│    │      │        │            │（本院卷第22至24頁、│                            │
│    │      │        │            │  第49頁、第72至73頁│                            │
│    │      │        │            │  、第77頁）        │                            │
│    │      │        │            │3.證人陳彥宏警詢證述│                            │
│    │      │        │            │（同上偵卷第1813號第│                            │
│    │      │        │            │  24至25頁）        │                            │
│    │      │        │            │4.證人林金池證述    │                            │
│    │      │        │            │(1)警詢              │                            │
│    │      │        │            │（同上偵卷第1813號第│                            │
│    │      │        │            │  20至23頁）        │                            │
│    │      │        │            │(2)偵訊              │                            │
│    │      │        │            │（同上偵卷第1813號第│                            │
│    │      │        │            │  136 至137 頁）    │                            │
│    │      │        │            │5.郵政國內匯單1 紙。│                            │
│    │      │        │            │（同上偵卷第1813號第│                            │
│    │      │        │            │  26頁）            │                            │
│    │      │        │            │6.林金池臺灣銀行嘉義│                            │
│    │      │        │            │  分行帳號0000000000│                            │
│    │      │        │            │  56號之交易明細影本│                            │
│    │      │        │            │  1 份。            │                            │
│    │      │        │            │（同上偵卷第1813號第│                            │
│    │      │        │            │  76頁）            │                            │
│    │      │        │            │7.林銘燦與柯秀雲至提│                            │
│    │      │        │            │  款機領款之監視器畫│                            │
│    │      │        │            │  面翻拍照片影本共6 │                            │
│    │      │        │            │  張。              │                            │
│    │      │        │            │（同上偵卷第1813號第│                            │
│    │      │        │            │  18、97頁）        │                            │
├──┼───┼────┼──────┼──────────┼──────────────┤
│  │陳彥宏│2,880 元│100 年3 月23│(一)對應起訴事實：    │林青勇共同意圖為自己不法之所│
│    │      ├────┤日上午11時30│  起訴書附表一編號１│有，以恐嚇使人將本人之物交付│
│    │      │匯入臺灣│分22秒      │（起訴書附表一編號１│，處有期徒刑捌月。扣案如附表│
│    │      │銀行嘉義│            │  誤載匯款金額為2,63│三編號至、附表四編號至│
│    │      │分行，戶│            │  0 元）            │所示之物，均沒收。        │
│    │      │名：蔡佳│            │(二)證據：            │林銘燦共同意圖為自己不法之所│
│    │      │霖、帳號│            │1.被告林銘燦自白    │有，以恐嚇使人將本人之物交付│
│    │      │：004014│            │(1)警詢              │，處有期徒刑柒月。扣案如附表│
│    │      │00000000│            │（100 年度偵字第1813│三編號至、附表四編號至│
│    │      │5 之帳戶│            │  號卷第8 至11頁、10│所示之物，均沒收。        │
│    │      │（即起訴│            │  0 年度他字第590 號│                            │
│    │      │書附表二│            │  卷第2 至4 背面頁）│                            │
│    │      │編號１所│            │(2)偵訊              │                            │
│    │      │示之帳戶│            │（同上偵卷第1813號第│                            │
│    │      │）      │            │  107 至110 、141 至│                            │
│    │      │        │            │  142 、153 至155 頁│                            │
│    │      │        │            │ ）                 │                            │
│    │      │        │            │(3)審訊              │                            │
│    │      │        │            │（本院卷第22至24頁、│                            │
│    │      │        │            │  第49頁、第72至73頁│                            │
│    │      │        │            │  、第77頁）        │                            │
│    │      │        │            │2.被告林青勇自白    │                            │
│    │      │        │            │(1)警詢              │                            │
│    │      │        │            │（100 年度偵字第2184│                            │
│    │      │        │            │  號卷第6 至11頁）  │                            │
│    │      │        │            │(2)偵訊              │                            │
│    │      │        │            │（同上偵卷第1813號第│                            │
│    │      │        │            │  142 至143 、155 至│                            │
│    │      │        │            │  157 頁；偵卷第2184│                            │
│    │      │        │            │  號第164 至170 頁、│                            │
│    │      │        │            │  100 年度他字第605 │                            │
│    │      │        │            │  號卷第37至38頁）  │                            │
│    │      │        │            │(3)審訊              │                            │
│    │      │        │            │（本院卷第22至24頁、│                            │
│    │      │        │            │  第49頁、第72至73頁│                            │
│    │      │        │            │  、第77頁）        │                            │
│    │      │        │            │3.證人陳彥宏警詢證述│                            │
│    │      │        │            │（同上偵卷第1813號第│                            │
│    │      │        │            │  24至25頁）        │                            │
│    │      │        │            │4.郵政國內匯單1紙。 │                            │
│    │      │        │            │（同上偵卷第1813號第│                            │
│    │      │        │            │  26頁）            │                            │
│    │      │        │            │5.蔡佳霖臺灣銀行嘉義│                            │
│    │      │        │            │  分行帳號0000000000│                            │
│    │      │        │            │  75號之交易明細表影│                            │
│    │      │        │            │  本1 份。          │                            │
│    │      │        │            │（同上偵卷第1813號第│                            │
│    │      │        │            │  86頁）            │                            │
│    │      │        │            │6.林銘燦至提款機領款│                            │
│    │      │        │            │  之監視器畫面翻拍照│                            │
│    │      │        │            │  片影本。          │                            │
│    │      │        │            │（同上偵卷第1813號第│                            │
│    │      │        │            │  97至101 頁）      │                            │
├──┼───┼────┼──────┼──────────┼──────────────┤
│  │劉憲明│12,000元│100 年3 月28│(一)對應起訴事實：    │林青勇共同意圖為自己不法之所│
│    │      ├────┤日11時40分04│  起訴書附表一編號２│有，以恐嚇使人將本人之物交付│
│    │      │匯入臺灣│秒          │(二)證據：            │，處有期徒刑捌月。扣案如附表│
│    │      │銀行嘉義│            │1.被告林銘燦自白    │三編號至、附表四編號至│
│    │      │分行，戶│            │(1)警詢              │所示之物，均沒收。        │
│    │      │名：蔡佳│            │（100 年度偵字第1813│林銘燦共同意圖為自己不法之所│
│    │      │霖、帳號│            │  號卷第8 至11頁、10│有，以恐嚇使人將本人之物交付│
│    │      │：004014│            │  0 年度他字第590 號│，處有期徒刑柒月。扣案如附表│
│    │      │00000000│            │  卷第2 至4 背面）  │三編號至、附表四編號至│
│    │      │5 之帳戶│            │(2)偵訊              │所示之物，均沒收。        │
│    │      │（即起訴│            │（同上偵卷第1813號第│                            │
│    │      │書附表二│            │  107 至110 、141 至│                            │
│    │      │編號１所│            │  142 、153 至155 頁│                            │
│    │      │示之帳戶│            │ ）                 │                            │
│    │      │）      │            │(3)審訊              │                            │
│    │      │        │            │（本院卷第22至24頁、│                            │
│    │      │        │            │  第49頁、第72至73頁│                            │
│    │      │        │            │  、第77頁）        │                            │
│    │      │        │            │2.被告林青勇自白    │                            │
│    │      │        │            │(1)警詢              │                            │
│    │      │        │            │（100 年度偵字第2184│                            │
│    │      │        │            │  號卷第6 至11頁）  │                            │
│    │      │        │            │(2)偵訊              │                            │
│    │      │        │            │（同上偵卷第1813號第│                            │
│    │      │        │            │  142 至143 、155 至│                            │
│    │      │        │            │  157 頁；偵卷第2184│                            │
│    │      │        │            │  號第164 至170 頁、│                            │
│    │      │        │            │  100 年度他字第605 │                            │
│    │      │        │            │  號卷第37至38頁）  │                            │
│    │      │        │            │(3)審訊              │                            │
│    │      │        │            │（本院卷第22至24頁、│                            │
│    │      │        │            │  第49頁、第72至73頁│                            │
│    │      │        │            │  、第77頁）        │                            │
│    │      │        │            │3.證人劉憲明警詢證述│                            │
│    │      │        │            │（同上偵卷第1813號第│                            │
│    │      │        │            │  27至28頁）        │                            │
│    │      │        │            │4.證人劉憲明郵政存簿│                            │
│    │      │        │            │  儲金簿匯款紀錄影本│                            │
│    │      │        │            │  1 紙。            │                            │
│    │      │        │            │（同上偵卷第1813號第│                            │
│    │      │        │            │  28背面至29頁）。  │                            │
│    │      │        │            │5.蔡佳霖臺灣銀行嘉義│                            │
│    │      │        │            │  分行帳號0000000000│                            │
│    │      │        │            │  75號之交易明細表影│                            │
│    │      │        │            │  本1 份。          │                            │
│    │      │        │            │（同上偵卷第1813號第│                            │
│    │      │        │            │  86頁）            │                            │
│    │      │        │            │6.林銘燦至提款機領款│                            │
│    │      │        │            │  之監視器畫面翻拍照│                            │
│    │      │        │            │  片影本。          │                            │
│    │      │        │            │（同上偵卷第1813號第│                            │
│    │      │        │            │  97至101 頁）      │                            │
│    │      ├────┼──────┼──────────┤                            │
│    │      │5,000 元│100 年3 月28│(一)對應起訴事實：    │                            │
│    │      ├────┤日14時54分30│  起訴書附表一編號２│                            │
│    │      │匯入臺灣│秒          │(二)證據：            │                            │
│    │      │銀行嘉義│            │1.被告林銘燦自白    │                            │
│    │      │分行，戶│            │(1)警詢              │                            │
│    │      │名：林金│            │（100 年度偵字第1813│                            │
│    │      │池、帳號│            │  號卷第8 至11頁、10│                            │
│    │      │：004014│            │  0 年度他字第590 號│                            │
│    │      │00000000│            │  卷第2 至4 背面）  │                            │
│    │      │6 之帳戶│            │(2)偵訊              │                            │
│    │      │（即起訴│            │（同上偵卷第1813號第│                            │
│    │      │書附表二│            │  107 至110 、141 至│                            │
│    │      │編號２所│            │  142 、153 至155 頁│                            │
│    │      │示之帳戶│            │ ）                 │                            │
│    │      │）      │            │(3)審訊              │                            │
│    │      │        │            │（本院卷第22至24頁、│                            │
│    │      │        │            │  第49頁、第72至73頁│                            │
│    │      │        │            │  、第77頁）        │                            │
│    │      │        │            │2.被告林青勇自白    │                            │
│    │      │        │            │(1)警詢              │                            │
│    │      │        │            │（100 年度偵字第2184│                            │
│    │      │        │            │  號卷第6 至11頁）  │                            │
│    │      │        │            │(2)偵訊              │                            │
│    │      │        │            │（同上偵卷第1813號第│                            │
│    │      │        │            │  142 至 143、155 至│                            │
│    │      │        │            │  157 頁；偵卷第2184│                            │
│    │      │        │            │  號第164 至170 頁、│                            │
│    │      │        │            │  100 年度他字第605 │                            │
│    │      │        │            │  號卷第37至38頁）  │                            │
│    │      │        │            │(3)審訊              │                            │
│    │      │        │            │（本院卷第22至24頁、│                            │
│    │      │        │            │  第49頁、第72至73頁│                            │
│    │      │        │            │  、第77頁）        │                            │
│    │      │        │            │3.證人劉憲明警詢證述│                            │
│    │      │        │            │（同上偵卷第1813號第│                            │
│    │      │        │            │  27至28頁）        │                            │
│    │      │        │            │4.證人林金池證述    │                            │
│    │      │        │            │(1)警詢              │                            │
│    │      │        │            │（同上偵卷第1813號第│                            │
│    │      │        │            │  20至23頁）        │                            │
│    │      │        │            │(2)偵訊              │                            │
│    │      │        │            │（同上偵卷第1813號第│                            │
│    │      │        │            │  136 至137 頁）    │                            │
│    │      │        │            │5.證人劉憲明郵政存簿│                            │
│    │      │        │            │  儲金簿匯款紀錄。  │                            │
│    │      │        │            │（同上偵卷第1813號第│                            │
│    │      │        │            │  28背面至29頁）。  │                            │
│    │      │        │            │6.林金池臺灣銀行嘉義│                            │
│    │      │        │            │  分行帳號0000000000│                            │
│    │      │        │            │  56號之交易明細表1 │                            │
│    │      │        │            │  份。              │                            │
│    │      │        │            │（同上偵卷第1813號第│                            │
│    │      │        │            │  77背面頁）        │                            │
│    │      │        │            │7.林銘燦至提款機領款│                            │
│    │      │        │            │  之監視器畫面翻拍照│                            │
│    │      │        │            │  片影本。          │                            │
│    │      │        │            │（同上偵卷第1813號第│                            │
│    │      │        │            │  97至101 頁）      │                            │
├──┼───┼────┼──────┼──────────┼──────────────┤
│  │陳劍鴻│4,550 元│100 年4 月1 │(一)對應起訴事實：    │林青勇共同意圖為自己不法之所│
│    │      ├────┤日上午10時54│  起訴書附表一編號│有，以恐嚇使人將本人之物交付│
│    │      │匯入臺灣│分          │(二)證據：            │，處有期徒刑捌月。扣案如附表│
│    │      │銀行中興│            │1.被告林銘燦自白    │三編號至、附表四編號至│
│    │      │新村分行│            │(1)警詢              │所示之物，均沒收。        │
│    │      │，戶名：│            │（100 年度偵字第1813│林銘燦共同意圖為自己不法之所│
│    │      │劉品君、│            │  號卷第8 至11頁、10│有，以恐嚇使人將本人之物交付│
│    │      │帳號：00│            │  0 年度他字第590 號│，處有期徒刑柒月。扣案如附表│
│    │      │00000000│            │  卷第2 至4 背面）  │三編號至、附表四編號至│
│    │      │15405 之│            │(2)偵訊              │所示之物，均沒收。        │
│    │      │帳戶    │            │（同上偵卷第1813號第│                            │
│    │      │（即起訴│            │  107 至110 、141 至│                            │
│    │      │書附表二│            │  142 、153 至155 頁│                            │
│    │      │編號４所│            │  ）                │                            │
│    │      │示之帳戶│            │(3)審訊              │                            │
│    │      │）      │            │（本院卷第22至24頁、│                            │
│    │      │        │            │  第49頁、第72至73頁│                            │
│    │      │        │            │  、第77頁）        │                            │
│    │      │        │            │2.被告林青勇自白    │                            │
│    │      │        │            │(1)警詢              │                            │
│    │      │        │            │（100 年度偵字第2184│                            │
│    │      │        │            │  號卷第6 至11頁）  │                            │
│    │      │        │            │(2)偵訊              │                            │
│    │      │        │            │（同上偵卷第1813號第│                            │
│    │      │        │            │  142 至143 、155 至│                            │
│    │      │        │            │  157 頁；偵卷第2184│                            │
│    │      │        │            │  號第164 至170 頁、│                            │
│    │      │        │            │  100 年度他字第605 │                            │
│    │      │        │            │  號卷第37至38頁）  │                            │
│    │      │        │            │(3)審訊              │                            │
│    │      │        │            │（本院卷第22至24頁、│                            │
│    │      │        │            │  第49頁、第72至73頁│                            │
│    │      │        │            │  、第77頁）        │                            │
│    │      │        │            │3.證人陳劍鴻警詢證述│                            │
│    │      │        │            │（同上偵卷第1813號第│                            │
│    │      │        │            │  221 至223 頁）    │                            │
│    │      │        │            │4.證人劉品君警詢證述│                            │
│    │      │        │            │（同上偵卷第1813號第│                            │
│    │      │        │            │  200 至201 背面頁）│                            │
│    │      │        │            │5.基隆第一信用合作社│                            │
│    │      │        │            │  匯款單影本1 紙。  │                            │
│    │      │        │            │（同上偵卷第1813號第│                            │
│    │      │        │            │  224 頁）          │                            │
│    │      │        │            │6.劉品君臺灣銀行中興│                            │
│    │      │        │            │  新村分行帳號004013│                            │
│    │      │        │            │  000000000 號之交易│                            │
│    │      │        │            │  明細表影本1 份。  │                            │
│    │      │        │            │（同上偵卷第1813號第│                            │
│    │      │        │            │  196 頁）          │                            │
│    │      │        │            │7.林銘燦至提款機領款│                            │
│    │      │        │            │  之監視器畫面翻拍照│                            │
│    │      │        │            │  片影本。          │                            │
│    │      │        │            │（同上偵卷第1813號第│                            │
│    │      │        │            │  97至101 頁）      │                            │
├──┼───┼────┼──────┼──────────┼──────────────┤
│  │周丁科│3,000 元│100 年4 月1 │(一)對應起訴事實：    │林青勇共同意圖為自己不法之所│
│    │      ├────┤日下午1 時35│  起訴書附表一編號│有，以恐嚇使人將本人之物交付│
│    │      │匯入臺灣│分10秒      │(二)證據：            │，處有期徒刑捌月。扣案如附表│
│    │      │銀行中興│            │1.被告林銘燦自白    │三編號至、附表四編號至│
│    │      │新村分行│            │(1)警詢              │所示之物，均沒收。        │
│    │      │，戶名：│            │（100 年度偵字第1813│林銘燦共同意圖為自己不法之所│
│    │      │劉品君、│            │  號卷第8 至11頁、10│有，以恐嚇使人將本人之物交付│
│    │      │帳號：00│            │  0 年度他字第590 號│，處有期徒刑柒月。扣案如附表│
│    │      │00000000│            │  卷第2 至4 背面頁）│三編號至、附表四編號至│
│    │      │15405 之│            │(2)偵訊              │所示之物，均沒收。        │
│    │      │帳戶    │            │（同上偵卷第1813號第│                            │
│    │      │（即起訴│            │  107 至110 、141 至│                            │
│    │      │書附表二│            │  142 、153 至155 頁│                            │
│    │      │編號４所│            │）                  │                            │
│    │      │示之帳戶│            │(3)審訊              │                            │
│    │      │）      │            │（本院卷第22至24頁、│                            │
│    │      │        │            │  第49頁、第72至73頁│                            │
│    │      │        │            │  、第77頁）        │                            │
│    │      │        │            │2.被告林青勇自白    │                            │
│    │      │        │            │(1)警詢              │                            │
│    │      │        │            │（100 年度偵字第2184│                            │
│    │      │        │            │  號卷第6 至11頁）  │                            │
│    │      │        │            │(2)偵訊              │                            │
│    │      │        │            │（同上偵卷第1813號第│                            │
│    │      │        │            │  142 至143 、155 至│                            │
│    │      │        │            │  157 頁；偵卷第2184│                            │
│    │      │        │            │  號第164 至170 頁、│                            │
│    │      │        │            │  100 年度他字第605 │                            │
│    │      │        │            │  號卷第37至38頁）  │                            │
│    │      │        │            │(3)審訊              │                            │
│    │      │        │            │（本院卷第22至24頁、│                            │
│    │      │        │            │  第49頁、第72至73頁│                            │
│    │      │        │            │  、第77頁）        │                            │
│    │      │        │            │3.證人周丁科警詢證述│                            │
│    │      │        │            │（同上偵卷第1813號第│                            │
│    │      │        │            │  233 至234 頁）    │                            │
│    │      │        │            │4.證人劉品君警詢證述│                            │
│    │      │        │            │（同上偵卷第1813號第│                            │
│    │      │        │            │  200 至201 背面頁）│                            │
│    │      │        │            │5.渣達銀行匯款單影本│                            │
│    │      │        │            │  1 紙。            │                            │
│    │      │        │            │（同上偵卷第1813號第│                            │
│    │      │        │            │  235 頁）          │                            │
│    │      │        │            │6.劉品君臺灣銀行中興│                            │
│    │      │        │            │  新村分行帳號004013│                            │
│    │      │        │            │  000000000 號之交易│                            │
│    │      │        │            │  明細表影本1 份。  │                            │
│    │      │        │            │（同上偵卷第1813號第│                            │
│    │      │        │            │  196 背面頁）      │                            │
│    │      │        │            │7.林銘燦至提款機領款│                            │
│    │      │        │            │  之監視器畫面翻拍照│                            │
│    │      │        │            │  片影本。          │                            │
│    │      │        │            │（同上偵卷第1813號第│                            │
│    │      │        │            │  97至101 頁）      │                            │
├──┼───┼────┼──────┼──────────┼──────────────┤
│  │陳南盛│4,000 元│100 年4 月1 │(一)對應起訴事實：    │林青勇共同意圖為自己不法之所│
│    │      ├────┤日下午1 時53│  起訴書附表一編號│有，以恐嚇使人將本人之物交付│
│    │      │匯入臺灣│分55秒      │(二)證據：            │，處有期徒刑捌月。扣案如附表│
│    │      │銀行中興│            │1.被告林銘燦自白    │三編號至、附表四編號至│
│    │      │新村分行│            │(1)警詢              │所示之物，均沒收。        │
│    │      │，戶名：│            │（100 年度偵字第1813│林銘燦共同意圖為自己不法之所│
│    │      │劉品君、│            │  號卷第8 至11頁、10│有，以恐嚇使人將本人之物交付│
│    │      │帳號：00│            │  0 年度他字第590 號│，處有期徒刑柒月。扣案如附表│
│    │      │00000000│            │  卷第2 至4 背面）  │三編號至、附表四編號至│
│    │      │15405 之│            │(2)偵訊              │所示之物，均沒收。        │
│    │      │帳戶    │            │（同上偵卷第1813號第│                            │
│    │      │（即起訴│            │  107 至110 、141 至│                            │
│    │      │書附表二│            │  142 、153 至155 頁│                            │
│    │      │編號４所│            │ ）                 │                            │
│    │      │示之帳戶│            │(3)審訊              │                            │
│    │      │）      │            │（本院卷第22至24頁、│                            │
│    │      │        │            │  第49頁、第72至73頁│                            │
│    │      │        │            │  、第77頁）        │                            │
│    │      │        │            │2.被告林青勇自白    │                            │
│    │      │        │            │(1)警詢              │                            │
│    │      │        │            │（100 年度偵字第2184│                            │
│    │      │        │            │  號卷第6 至11頁）  │                            │
│    │      │        │            │(2)偵訊              │                            │
│    │      │        │            │（同上偵卷第1813號第│                            │
│    │      │        │            │  142 至143 、155 至│                            │
│    │      │        │            │  157 頁；偵卷第2184│                            │
│    │      │        │            │  號第164 至170 頁、│                            │
│    │      │        │            │  100 年度他字第605 │                            │
│    │      │        │            │  號卷第37至38頁）  │                            │
│    │      │        │            │(3)審訊              │                            │
│    │      │        │            │（本院卷第22至24頁、│                            │
│    │      │        │            │  第49頁、第72至73頁│                            │
│    │      │        │            │  、第77頁）        │                            │
│    │      │        │            │3.證人陳南盛警詢證述│                            │
│    │      │        │            │（同上偵卷第1813號第│                            │
│    │      │        │            │  215 至216 頁）    │                            │
│    │      │        │            │4.證人劉品君警詢證述│                            │
│    │      │        │            │（同上偵卷第1813號第│                            │
│    │      │        │            │  200 至201 背面頁）│                            │
│    │      │        │            │5.郵政跨行匯款單影本│                            │
│    │      │        │            │  1 紙。            │                            │
│    │      │        │            │（同上偵卷第1813號第│                            │
│    │      │        │            │  217 頁）          │                            │
│    │      │        │            │6.劉品君臺灣銀行中興│                            │
│    │      │        │            │  新村分行帳號004013│                            │
│    │      │        │            │  000000000 號之交易│                            │
│    │      │        │            │  明細表影本1 份。  │                            │
│    │      │        │            │（同上偵卷第1813號第│                            │
│    │      │        │            │  196 背面頁）      │                            │
│    │      │        │            │7.林銘燦至提款機領款│                            │
│    │      │        │            │  之監視器畫面翻拍照│                            │
│    │      │        │            │  片影本。          │                            │
│    │      │        │            │（同上偵卷第1813號第│                            │
│    │      │        │            │  97至101 頁）      │                            │
├──┼───┼────┼──────┼──────────┼──────────────┤
│  │黃清南│4,580 元│100 年4 月6 │(一)對應起訴事實：    │林青勇共同意圖為自己不法之所│
│    │      ├────┤日上午11時40│  起訴書附表一編號│有，以恐嚇使人將本人之物交付│
│    │      │匯入臺灣│分          │(二)證據：            │，處有期徒刑捌月。扣案如附表│
│    │      │銀行中興│            │1.被告林銘燦自白    │三編號至、附表四編號至│
│    │      │新村分行│            │(1)警詢              │所示之物，均沒收。        │
│    │      │，戶名：│            │（100 年度偵字第1813│林銘燦共同意圖為自己不法之所│
│    │      │劉品君、│            │  號卷第8 至11頁、10│有，以恐嚇使人將本人之物交付│
│    │      │帳號：00│            │  0 年度他字第590 號│，處有期徒刑柒月。扣案如附表│
│    │      │00000000│            │  卷第2 至4 背面）  │三編號至、附表四編號至│
│    │      │15405 之│            │(2)偵訊              │所示之物，均沒收。        │
│    │      │帳戶    │            │（同上偵卷第1813號第│                            │
│    │      │（即起訴│            │  107 至110 、141 至│                            │
│    │      │書附表二│            │  142 、153 至155 頁│                            │
│    │      │編號４所│            │ ）                 │                            │
│    │      │示之帳戶│            │(3)審訊              │                            │
│    │      │）      │            │（本院卷第22至24頁、│                            │
│    │      │        │            │  第49頁、第72至73頁│                            │
│    │      │        │            │  、第77頁）        │                            │
│    │      │        │            │2.被告林青勇自白    │                            │
│    │      │        │            │(1)警詢              │                            │
│    │      │        │            │（100 年度偵字第2184│                            │
│    │      │        │            │  號卷第6 至11頁）  │                            │
│    │      │        │            │(2)偵訊              │                            │
│    │      │        │            │（同上偵卷第1813號第│                            │
│    │      │        │            │  142 至143 、155 至│                            │
│    │      │        │            │  157 頁；偵卷第2184│                            │
│    │      │        │            │  號第164 至170 頁、│                            │
│    │      │        │            │  100 年度他字第605 │                            │
│    │      │        │            │  號卷第37至38頁）  │                            │
│    │      │        │            │(3)審訊              │                            │
│    │      │        │            │（本院卷第22至24頁、│                            │
│    │      │        │            │  第49頁、第72至73頁│                            │
│    │      │        │            │  、第77頁）        │                            │
│    │      │        │            │3.證人黃清南警詢證述│                            │
│    │      │        │            │（同上偵卷第1813號第│                            │
│    │      │        │            │  243 至244 頁）    │                            │
│    │      │        │            │4.證人劉品君警詢證述│                            │
│    │      │        │            │（同上偵卷第1813號第│                            │
│    │      │        │            │  200 至201 背面頁）│                            │
│    │      │        │            │5.臺灣土地銀行南新莊│                            │
│    │      │        │            │  分行匯款單影本1 紙│                            │
│    │      │        │            │  。                │                            │
│    │      │        │            │（同上偵卷第1813號第│                            │
│    │      │        │            │  245 頁）          │                            │
│    │      │        │            │6.劉品君臺灣銀行中興│                            │
│    │      │        │            │  新村分行帳號004013│                            │
│    │      │        │            │  000000000 號之交易│                            │
│    │      │        │            │  明細表影本1 份。  │                            │
│    │      │        │            │（同上偵卷第1813號第│                            │
│    │      │        │            │  198 頁）          │                            │
│    │      │        │            │7.林銘燦至提款機領款│                            │
│    │      │        │            │  之監視器畫面翻拍照│                            │
│    │      │        │            │  片影本。          │                            │
│    │      │        │            │（同上偵卷第1813號第│                            │
│    │      │        │            │  97至101 頁）      │                            │
├──┼───┼────┼──────┼──────────┼──────────────┤
│  │詹彥明│9,004 元│100 年4 月6 │(一)對應起訴事實：    │林青勇共同意圖為自己不法之所│
│    │      ├────┤日中午12時48│  起訴書附表一編號│有，以恐嚇使人將本人之物交付│
│    │      │匯入臺灣│分          │(二)證據：            │，處有期徒刑捌月。扣案如附表│
│    │      │銀行中興│            │1.被告林銘燦自白    │三編號至、附表四編號至│
│    │      │新村分行│            │(1)警詢              │所示之物，均沒收。        │
│    │      │，戶名：│            │（100 年度偵字第1813│林銘燦共同意圖為自己不法之所│
│    │      │劉品君、│            │  號卷第8 至11頁、10│有，以恐嚇使人將本人之物交付│
│    │      │帳號：00│            │  0 年度他字第590 號│，處有期徒刑柒月。扣案如附表│
│    │      │00000000│            │  卷第2 至4 背面）  │三編號至、附表四編號至│
│    │      │15405 之│            │(2)偵訊              │所示之物，均沒收。        │
│    │      │帳戶    │            │（同上偵卷第1813號第│                            │
│    │      │（即起訴│            │  107 至110 、141 至│                            │
│    │      │書附表二│            │  142 、153 至155 頁│                            │
│    │      │編號４所│            │ ）                 │                            │
│    │      │示之帳戶│            │(3)審訊              │                            │
│    │      │）      │            │（本院卷第22至24頁、│                            │
│    │      │        │            │  第49頁、第72至73頁│                            │
│    │      │        │            │  、第77頁）        │                            │
│    │      │        │            │2.被告林青勇自白    │                            │
│    │      │        │            │(1)警詢              │                            │
│    │      │        │            │（100 年度偵字第2184│                            │
│    │      │        │            │  號卷第6 至11頁）  │                            │
│    │      │        │            │(2)偵訊              │                            │
│    │      │        │            │（同上偵卷第1813號第│                            │
│    │      │        │            │  142 至143 、155 至│                            │
│    │      │        │            │  157 頁；偵卷第2184│                            │
│    │      │        │            │  號第164 至170 頁、│                            │
│    │      │        │            │  100 年度他字第605 │                            │
│    │      │        │            │  號卷第37至38頁）  │                            │
│    │      │        │            │(3)審訊              │                            │
│    │      │        │            │（本院卷第22至24頁、│                            │
│    │      │        │            │  第49頁、第72至73頁│                            │
│    │      │        │            │  、第77頁）        │                            │
│    │      │        │            │3.證人詹彥明警詢證述│                            │
│    │      │        │            │（同上偵卷第1813號第│                            │
│    │      │        │            │  218 至219 頁）    │                            │
│    │      │        │            │4.證人劉品君警詢證述│                            │
│    │      │        │            │（同上偵卷第1813號第│                            │
│    │      │        │            │  200 至201 背面頁）│                            │
│    │      │        │            │5.郵政跨行匯款單影本│                            │
│    │      │        │            │  1 紙。            │                            │
│    │      │        │            │（同上偵卷第1813號第│                            │
│    │      │        │            │  220 頁）          │                            │
│    │      │        │            │6.劉品君臺灣銀行中興│                            │
│    │      │        │            │  新村分行帳號004013│                            │
│    │      │        │            │  000000000 號之交易│                            │
│    │      │        │            │  明細表影本1 份。  │                            │
│    │      │        │            │（同上偵卷第1813號第│                            │
│    │      │        │            │  198 背面頁）      │                            │
│    │      │        │            │7.林銘燦至提款機領款│                            │
│    │      │        │            │  之監視器畫面翻拍照│                            │
│    │      │        │            │  片影本。          │                            │
│    │      │        │            │（同上偵卷第1813號第│                            │
│    │      │        │            │  97 至101頁）      │                            │
├──┼───┼────┼──────┼──────────┼──────────────┤
│  │鍾美雯│4,980 元│100 年4 月7 │(一)對應起訴事實：    │林青勇共同意圖為自己不法之所│
│    │      ├────┤日下午1 時36│  起訴書附表一編號│有，以恐嚇使人將本人之物交付│
│    │      │匯入臺灣│分          │(二)證據：            │，處有期徒刑捌月。扣案如附表│
│    │      │銀行中興│            │1.被告林銘燦自白    │三編號至、附表四編號至│
│    │      │新村分行│            │(1)警詢              │所示之物，均沒收。        │
│    │      │，戶名：│            │（100 年度偵字第1813│林銘燦共同意圖為自己不法之所│
│    │      │劉品君、│            │  號卷第8 至11頁、10│有，以恐嚇使人將本人之物交付│
│    │      │帳號：00│            │  0 年度他字第590 號│，處有期徒刑柒月。扣案如附表│
│    │      │00000000│            │  卷第2 至4 背面）  │三編號至、附表四編號至│
│    │      │15405 之│            │(2)偵訊              │所示之物，均沒收。        │
│    │      │帳戶    │            │（同上偵卷第1813號第│                            │
│    │      │（即起訴│            │  107 至110 、141 至│                            │
│    │      │書附表二│            │  142 、153 至155 頁│                            │
│    │      │編號４所│            │ ）                 │                            │
│    │      │示之帳戶│            │(3)審訊              │                            │
│    │      │）      │            │（本院卷第22至24頁、│                            │
│    │      │        │            │  第49頁、第72至73頁│                            │
│    │      │        │            │  、第77頁）        │                            │
│    │      │        │            │2.被告林青勇自白    │                            │
│    │      │        │            │(1)警詢              │                            │
│    │      │        │            │（100 年度偵字第2184│                            │
│    │      │        │            │  號卷第6 至11頁）  │                            │
│    │      │        │            │(2)偵訊              │                            │
│    │      │        │            │（同上偵卷第1813號第│                            │
│    │      │        │            │  142 至143 、155 至│                            │
│    │      │        │            │  157 頁；偵卷第2184│                            │
│    │      │        │            │  號第164 至170 頁、│                            │
│    │      │        │            │  100 年度他字第605 │                            │
│    │      │        │            │  號卷第37至38頁）  │                            │
│    │      │        │            │(3)審訊              │                            │
│    │      │        │            │（本院卷第22至24頁、│                            │
│    │      │        │            │  第49頁、第72至73頁│                            │
│    │      │        │            │  、第77頁）        │                            │
│    │      │        │            │3.證人鍾美雯警詢證述│                            │
│    │      │        │            │（同上偵卷第1813號第│                            │
│    │      │        │            │  240 至241 頁）    │                            │
│    │      │        │            │4.證人劉品君警詢證述│                            │
│    │      │        │            │（同上偵卷第1813號第│                            │
│    │      │        │            │  200 至201 背面頁）│                            │
│    │      │        │            │5.臺灣土地銀行土城分│                            │
│    │      │        │            │  行匯款單影本1 紙。│                            │
│    │      │        │            │（同上偵卷第1813號第│                            │
│    │      │        │            │  242 頁）          │                            │
│    │      │        │            │6.劉品君臺灣銀行中興│                            │
│    │      │        │            │  新村分行帳號004013│                            │
│    │      │        │            │  000000000 號之交易│                            │
│    │      │        │            │  明細表影本1 份。  │                            │
│    │      │        │            │（同上偵卷第1813號第│                            │
│    │      │        │            │  199 頁）          │                            │
│    │      │        │            │7.林銘燦至提款機領款│                            │
│    │      │        │            │  之監視器畫面翻拍照│                            │
│    │      │        │            │  片影本。          │                            │
│    │      │        │            │（同上偵卷第1813號第│                            │
│    │      │        │            │  97至101 頁）      │                            │
├──┼───┼────┼──────┼──────────┼──────────────┤
│  │徐玉竹│4,670 元│100 年4 月7 │(一)對應起訴事實：    │林青勇共同意圖為自己不法之所│
│    │      ├────┤日上午11時34│  起訴書附表一編號１０│有，以恐嚇使人將本人之物交付│
│    │      │匯入臺灣│分46秒      │(二)證據：            │，處有期徒刑捌月。扣案如附表│
│    │      │銀行中興│            │1.被告林銘燦自白    │三編號至、附表四編號至│
│    │      │新村分行│            │(1)警詢              │所示之物，均沒收。        │
│    │      │，戶名：│            │（100 年度偵字第1813│林銘燦共同意圖為自己不法之所│
│    │      │劉品君、│            │  號卷第8 至11頁、10│有，以恐嚇使人將本人之物交付│
│    │      │帳號：00│            │  0 年度他字第590 號│，處有期徒刑柒月。扣案如附表│
│    │      │00000000│            │  卷第2 至4 背面）  │三編號至、附表四編號至│
│    │      │15405 之│            │(2)偵訊              │所示之物，均沒收。        │
│    │      │帳戶    │            │（同上偵卷第1813號第│                            │
│    │      │（即起訴│            │  107 至110 、141 至│                            │
│    │      │書附表二│            │  142 、153 至155 頁│                            │
│    │      │編號４所│            │ ）                 │                            │
│    │      │示之帳戶│            │(3)審訊              │                            │
│    │      │）      │            │（本院卷第22至24頁、│                            │
│    │      │        │            │  第49頁、第72至73頁│                            │
│    │      │        │            │  、第77頁）        │                            │
│    │      │        │            │2.被告林青勇自白    │                            │
│    │      │        │            │(1)警詢              │                            │
│    │      │        │            │（100 年度偵字第2184│                            │
│    │      │        │            │  號卷第6 至11頁）  │                            │
│    │      │        │            │(2)偵訊              │                            │
│    │      │        │            │（同上偵卷第1813號第│                            │
│    │      │        │            │  142 至143 、155 至│                            │
│    │      │        │            │  157 頁；偵卷第2184│                            │
│    │      │        │            │  號第164 至170 頁、│                            │
│    │      │        │            │  100 年度他字第605 │                            │
│    │      │        │            │  號卷第37至38頁）  │                            │
│    │      │        │            │(3)審訊              │                            │
│    │      │        │            │（本院卷第22至24頁、│                            │
│    │      │        │            │  第49頁、第72至73頁│                            │
│    │      │        │            │  、第77頁）        │                            │
│    │      │        │            │3.證人徐玉竹警詢證述│                            │
│    │      │        │            │（同上偵卷第1813號第│                            │
│    │      │        │            │  207 至209 頁）    │                            │
│    │      │        │            │4.證人劉品君警詢證述│                            │
│    │      │        │            │（同上偵卷第1813號第│                            │
│    │      │        │            │  200 至201 背面頁）│                            │
│    │      │        │            │5.竹北六家郵局跨行匯│                            │
│    │      │        │            │  款單影本1 紙。    │                            │
│    │      │        │            │（同上偵卷第1813號第│                            │
│    │      │        │            │  210 頁）          │                            │
│    │      │        │            │6.劉品君臺灣銀行中興│                            │
│    │      │        │            │  新村分行帳號004013│                            │
│    │      │        │            │  000000000 號之交易│                            │
│    │      │        │            │  明細表影本1 份。  │                            │
│    │      │        │            │（同上偵卷第1813號第│                            │
│    │      │        │            │  198 背面頁）      │                            │
│    │      │        │            │7.林銘燦至提款機領款│                            │
│    │      │        │            │  之監視器畫面翻拍照│                            │
│    │      │        │            │  片影本。          │                            │
│    │      │        │            │（同上偵卷第1813號第│                            │
│    │      │        │            │  97至101 頁）      │                            │
├──┼───┼────┼──────┼──────────┼──────────────┤
│  │彭金安│4,830 元│100 年4 月7 │(一)對應起訴事實：    │林青勇共同意圖為自己不法之所│
│    │      ├────┤日上午11時54│  起訴書附表一編號│有，以恐嚇使人將本人之物交付│
│    │      │匯入臺灣│分          │(二)證據：            │，處有期徒刑捌月。扣案如附表│
│    │      │銀行中興│            │1.被告林銘燦自白    │三編號至、附表四編號至│
│    │      │新村分行│            │(1)警詢              │所示之物，均沒收。        │
│    │      │，戶名：│            │（100 年度偵字第1813│林銘燦共同意圖為自己不法之所│
│    │      │劉品君、│            │  號卷第8 至11頁、10│有，以恐嚇使人將本人之物交付│
│    │      │帳號：00│            │  0 年度他字第590 號│，處有期徒刑柒月。扣案如附表│
│    │      │00000000│            │  卷第2 至4 背面）  │三編號至、附表四編號至│
│    │      │15405 之│            │(2)偵訊              │所示之物，均沒收。        │
│    │      │帳戶    │            │（同上偵卷第1813號第│                            │
│    │      │（即起訴│            │  107 至110 、141 至│                            │
│    │      │書附表二│            │  142 、153 至155 頁│                            │
│    │      │編號４所│            │ ）                 │                            │
│    │      │示之帳戶│            │(3)審訊              │                            │
│    │      │）      │            │（本院卷第22至24頁、│                            │
│    │      │        │            │  第49頁、第72至73頁│                            │
│    │      │        │            │  、第77頁）        │                            │
│    │      │        │            │2.被告林青勇自白    │                            │
│    │      │        │            │(1)警詢              │                            │
│    │      │        │            │（100 年度偵字第2184│                            │
│    │      │        │            │  號卷第6 至11頁）  │                            │
│    │      │        │            │(2)偵訊              │                            │
│    │      │        │            │（同上偵卷第1813號第│                            │
│    │      │        │            │  142 至143 、155 至│                            │
│    │      │        │            │  157 頁；偵卷第2184│                            │
│    │      │        │            │  號第164 至170 頁、│                            │
│    │      │        │            │  100 年度他字第605 │                            │
│    │      │        │            │  號卷第37至38頁）  │                            │
│    │      │        │            │(3)審訊              │                            │
│    │      │        │            │（本院卷第22至24頁、│                            │
│    │      │        │            │  第49頁、第72至73頁│                            │
│    │      │        │            │  、第77頁）        │                            │
│    │      │        │            │3.證人彭金安警詢證述│                            │
│    │      │        │            │（同上偵卷第1813號第│                            │
│    │      │        │            │  236 至238 頁）    │                            │
│    │      │        │            │4.證人劉品君警詢證述│                            │
│    │      │        │            │（同上偵卷第1813號第│                            │
│    │      │        │            │  200 至201 背面頁）│                            │
│    │      │        │            │5.新竹縣峨眉鄉農會匯│                            │
│    │      │        │            │  款單影本1 紙。    │                            │
│    │      │        │            │（同上偵卷第1813號第│                            │
│    │      │        │            │  239 頁）          │                            │
│    │      │        │            │6.劉品君臺灣銀行中興│                            │
│    │      │        │            │  新村分行帳號004013│                            │
│    │      │        │            │  000000000 號之交易│                            │
│    │      │        │            │  明細表影本1 份。  │                            │
│    │      │        │            │（同上偵卷第1813號第│                            │
│    │      │        │            │  198 背面頁）      │                            │
│    │      │        │            │7.林銘燦至提款機領款│                            │
│    │      │        │            │  之監視器畫面翻拍照│                            │
│    │      │        │            │  片影本。          │                            │
│    │      │        │            │（同上偵卷第1813號第│                            │
│    │      │        │            │  97至101 頁）      │                            │
├──┼───┼────┼──────┼──────────┼──────────────┤
│  │高欽泉│3,090 元│100 年4 月7 │(一)對應起訴事實：    │林青勇共同意圖為自己不法之所│
│    │      ├────┤日下午1時45 │  起訴書附表一編號│有，以恐嚇使人將本人之物交付│
│    │      │匯入臺灣│分26秒      │(二)證據：            │，處有期徒刑捌月。扣案如附表│
│    │      │銀行中興│            │1.被告林銘燦自白    │三編號至、附表四編號至│
│    │      │新村分行│            │(1)警詢              │所示之物，均沒收。        │
│    │      │，戶名：│            │（100 年度偵字第1813│林銘燦共同意圖為自己不法之所│
│    │      │劉品君、│            │  號卷第8 至11頁、10│有，以恐嚇使人將本人之物交付│
│    │      │帳號：00│            │  0 年度他字第590 號│，處有期徒刑柒月。扣案如附表│
│    │      │00000000│            │  卷第2 至4 背面）  │三編號至、附表四編號至│
│    │      │15405 之│            │(2)偵訊              │所示之物，均沒收。        │
│    │      │帳戶    │            │（同上偵卷第1813號第│                            │
│    │      │（即起訴│            │  107 至110 、141 至│                            │
│    │      │書附表二│            │  142 、153 至155 頁│                            │
│    │      │編號４所│            │ ）                 │                            │
│    │      │示之帳戶│            │(3)審訊              │                            │
│    │      │）      │            │（本院卷第22至24頁、│                            │
│    │      │        │            │  第49頁、第72至73頁│                            │
│    │      │        │            │  、第77頁）        │                            │
│    │      │        │            │2.被告林青勇自白    │                            │
│    │      │        │            │(1)警詢              │                            │
│    │      │        │            │（100 年度偵字第2184│                            │
│    │      │        │            │  號卷第6 至11頁）  │                            │
│    │      │        │            │(2)偵訊              │                            │
│    │      │        │            │（同上偵卷第1813號第│                            │
│    │      │        │            │  142 至143 、155 至│                            │
│    │      │        │            │  157 頁；偵卷第2184│                            │
│    │      │        │            │  號第164 至170 頁、│                            │
│    │      │        │            │  100 年度他字第605 │                            │
│    │      │        │            │  號卷第37至38頁）  │                            │
│    │      │        │            │(3)審訊              │                            │
│    │      │        │            │（本院卷第22至24頁、│                            │
│    │      │        │            │  第49頁、第72至73頁│                            │
│    │      │        │            │  、第77頁）        │                            │
│    │      │        │            │3.證人高欽泉警詢證述│                            │
│    │      │        │            │（同上偵卷第1813號第│                            │
│    │      │        │            │  225 至227 頁）    │                            │
│    │      │        │            │4.證人劉品君警詢證述│                            │
│    │      │        │            │（同上偵卷第1813號第│                            │
│    │      │        │            │  200 至201 背面頁）│                            │
│    │      │        │            │5.渣達國際商業銀行匯│                            │
│    │      │        │            │  款單影本1紙。     │                            │
│    │      │        │            │（同上偵卷第1813號第│                            │
│    │      │        │            │  228 頁）          │                            │
│    │      │        │            │6.劉品君臺灣銀行中興│                            │
│    │      │        │            │  新村分行帳號004013│                            │
│    │      │        │            │  000000000 號之交易│                            │
│    │      │        │            │  明細表影本1 份。  │                            │
│    │      │        │            │（同上偵卷第1813號第│                            │
│    │      │        │            │  199 頁）          │                            │
│    │      │        │            │7.林銘燦至提款機領款│                            │
│    │      │        │            │  之監視器畫面翻拍照│                            │
│    │      │        │            │  片影本。          │                            │
│    │      │        │            │（同上偵卷第1813號第│                            │
│    │      │        │            │  97至101 頁）      │                            │
├──┼───┼────┼──────┼──────────┼──────────────┤
│  │呂芳琴│4,770 元│100 年4 月8 │(一)對應起訴事實：    │林青勇共同意圖為自己不法之所│
│    │      ├────┤日中午12時2 │  起訴書附表一編號│有，以恐嚇使人將本人之物交付│
│    │      │匯入臺灣│分34秒      │(二)證據：            │，處有期徒刑捌月。扣案如附表│
│    │      │銀行中興│            │1.被告林銘燦自白    │三編號至、附表四編號至│
│    │      │新村分行│            │(1)警詢              │所示之物，均沒收。        │
│    │      │，戶名：│            │（100年度偵字第1813 │林銘燦共同意圖為自己不法之所│
│    │      │劉品君、│            │  號卷第8 至11頁、10│有，以恐嚇使人將本人之物交付│
│    │      │帳號：00│            │  0 年度他字第590 號│，處有期徒刑柒月。扣案如附表│
│    │      │00000000│            │  卷第2 至4 背面）  │三編號至、附表四編號至│
│    │      │15405 之│            │(2)偵訊              │所示之物，均沒收。        │
│    │      │帳戶    │            │（同上偵卷第1813號第│                            │
│    │      │（即起訴│            │  107 至110 、141 至│                            │
│    │      │書附表二│            │  142 、153 至155 頁│                            │
│    │      │編號４所│            │ ）                 │                            │
│    │      │示之帳戶│            │(3)審訊              │                            │
│    │      │）      │            │（本院卷第22至24頁、│                            │
│    │      │        │            │  第49頁、第72至73頁│                            │
│    │      │        │            │  、第77頁）        │                            │
│    │      │        │            │2.被告林青勇自白    │                            │
│    │      │        │            │(1)警詢              │                            │
│    │      │        │            │（100 年度偵字第2184│                            │
│    │      │        │            │  號卷第6 至11頁）  │                            │
│    │      │        │            │(2)偵訊              │                            │
│    │      │        │            │（同上偵卷第1813號第│                            │
│    │      │        │            │  142 至143 、155 至│                            │
│    │      │        │            │  157 頁；偵卷第2184│                            │
│    │      │        │            │  號頁164 至170 頁、│                            │
│    │      │        │            │  100 年度他字第605 │                            │
│    │      │        │            │  號卷第37至38頁）  │                            │
│    │      │        │            │(3)審訊              │                            │
│    │      │        │            │（本院卷第22至24頁、│                            │
│    │      │        │            │  第49頁、第72至73頁│                            │
│    │      │        │            │  、第77頁）        │                            │
│    │      │        │            │3.證人呂芳琴警詢證述│                            │
│    │      │        │            │（同上偵卷第1813號第│                            │
│    │      │        │            │  229 至231 ）      │                            │
│    │      │        │            │4.證人劉品君警詢證述│                            │
│    │      │        │            │（同上偵卷第1813號第│                            │
│    │      │        │            │  200 至201 背頁）  │                            │
│    │      │        │            │5.渣達國際商業銀行匯│                            │
│    │      │        │            │  款單影本1紙。     │                            │
│    │      │        │            │（同上偵卷第1813號第│                            │
│    │      │        │            │  232 頁）          │                            │
│    │      │        │            │6.劉品君臺灣銀行中興│                            │
│    │      │        │            │  新村分行帳號004013│                            │
│    │      │        │            │  000000000 號之交易│                            │
│    │      │        │            │  明細表影本1 份。  │                            │
│    │      │        │            │（同上偵卷第1813號第│                            │
│    │      │        │            │  199 頁）          │                            │
│    │      │        │            │7.林銘燦至提款機領款│                            │
│    │      │        │            │  之監視器畫面翻拍照│                            │
│    │      │        │            │  片影本。          │                            │
│    │      │        │            │（同上偵卷第1813號第│                            │
│    │      │        │            │  97至101 頁）      │                            │
├──┼───┼────┼──────┼──────────┼──────────────┤
│  │江秋英│7,500 元│100 年4 月8 │(一)對應起訴事實：    │林青勇共同意圖為自己不法之所│
│    │      ├────┤日中午12時16│  起訴書附表一編號│有，以恐嚇使人將本人之物交付│
│    │      │匯入臺灣│分54秒      │(二)證據：            │，處有期徒刑捌月。扣案如附表│
│    │      │銀行中興│            │1.被告林銘燦自白    │三編號至、附表四編號至│
│    │      │新村分行│            │(1)警詢              │所示之物，均沒收。        │
│    │      │，戶名：│            │（100 年度偵字第1813│林銘燦共同意圖為自己不法之所│
│    │      │劉品君、│            │  號卷第8 至11頁、10│有，以恐嚇使人將本人之物交付│
│    │      │帳號：00│            │  0 年度他字第590 號│，處有期徒刑柒月。扣案如附表│
│    │      │00000000│            │  卷第2 至4 背面）  │三編號至、附表四編號至│
│    │      │15405 帳│            │(2)偵訊              │所示之物，均沒收。        │
│    │      │戶      │            │（同上偵卷第1813號第│                            │
│    │      │（即起訴│            │  107 至110 、141 至│                            │
│    │      │書附表二│            │  142 、153 至155 頁│                            │
│    │      │編號４所│            │ ）                 │                            │
│    │      │示之帳戶│            │(3)審訊              │                            │
│    │      │）      │            │（本院卷第22至24頁、│                            │
│    │      │        │            │  第49頁、第72至73頁│                            │
│    │      │        │            │  、第77頁）        │                            │
│    │      │        │            │2.被告林青勇自白    │                            │
│    │      │        │            │(1)警詢              │                            │
│    │      │        │            │（100 年度偵字第2184│                            │
│    │      │        │            │  號卷第6 至11頁）  │                            │
│    │      │        │            │(2)偵訊              │                            │
│    │      │        │            │（同上偵卷第1813號第│                            │
│    │      │        │            │  142 至143 、155 至│                            │
│    │      │        │            │  157 頁；偵卷第2184│                            │
│    │      │        │            │  號第164 至170 頁、│                            │
│    │      │        │            │  100 年度他字第605 │                            │
│    │      │        │            │  號卷第37至38頁）  │                            │
│    │      │        │            │(3)審訊              │                            │
│    │      │        │            │（本院卷第22至24頁、│                            │
│    │      │        │            │  第49頁、第72至73頁│                            │
│    │      │        │            │  、第77頁）        │                            │
│    │      │        │            │3.證人江秋英警詢證述│                            │
│    │      │        │            │（同上偵卷第1813號第│                            │
│    │      │        │            │  211 至213 頁）    │                            │
│    │      │        │            │4.證人劉品君警詢證述│                            │
│    │      │        │            │（同上偵卷第1813號第│                            │
│    │      │        │            │  200 至201 背面頁）│                            │
│    │      │        │            │5.鹿草郵局跨行匯款單│                            │
│    │      │        │            │  影本1 紙。        │                            │
│    │      │        │            │（同上偵卷第1813號第│                            │
│    │      │        │            │  214 頁）          │                            │
│    │      │        │            │6.劉品君臺灣銀行中興│                            │
│    │      │        │            │  新村分行帳號004013│                            │
│    │      │        │            │  000000000 號之交易│                            │
│    │      │        │            │  明細表影本1 份。  │                            │
│    │      │        │            │（同上偵卷第1813號第│                            │
│    │      │        │            │  199 背面頁）      │                            │
│    │      │        │            │7.林銘燦至提款機領款│                            │
│    │      │        │            │  之監視器畫面翻拍照│                            │
│    │      │        │            │  片影本。          │                            │
│    │      │        │            │（同上偵卷第1813號第│                            │
│    │      │        │            │  97至101 頁）      │                            │
└──┴───┴────┴──────┴──────────┴──────────────┘
【附表三】林銘燦
┌──┬───────┬──┬──────────┬──────────────┬────────┐
│編號│證  物  名  稱│數量│搜 索 扣 案 時 、 地│說                        明│備            考│
│    │              │    │                    │                            │                │
│    │              │    │                    │                            │                │
├──┼───────┼──┼──────────┼──────────────┼────────┤
│  │序號「00000000│１支│100 年4 月20日下午4 │左列行動電話係林銘燦所有，供│臺灣基隆地方法院│
│    │0000000 」之NO│    │時20分左右；林銘燦之│其與林青勇及「以『小王』為首│檢察署100 年度證│
│    │KIA 行動電話  │    │租住處即「嘉義縣水上│之擄鴿勒贖集團成員」，共同實│字第607 號編號│
│    │              │    │鄉外溪洲352 號」（持│施如本判決附表二編號至所│                │
│    │              │    │有人：林銘燦）      │示各起犯罪之所用（見本院卷第│                │
│    │              │    │                    │51頁）。                    │                │
│    │              │    │                    │                            │                │
├──┼───────┼──┼──────────┼──────────────┼────────┤
│  │門號為「098993│１枚│同                上│左列SIM 卡之申辦名義人雖屬不│臺灣基隆地方法院│
│    │0273」之晶片卡│    │                    │明（公訴人並未檢附相關事證以│檢察署100 年度證│
│    │（即SIM 卡）  │    │                    │指其申辦名義人為何），然不論│字第607 號編號│
│    │              │    │                    │該SIM 卡係以何人名義申辦開通│                │
│    │              │    │                    │，該SIM 卡既經「小王」取得而│                │
│    │              │    │                    │交由林銘燦撥接使用，則應認「│                │
│    │              │    │                    │小王」乃至林銘燦，業已因上開│                │
│    │              │    │                    │移轉交付而取得該SIM 卡之所有│                │
│    │              │    │                    │權；是左列SIM 卡自係「小王」│                │
│    │              │    │                    │、林銘燦等人所有，供附表二編│                │
│    │              │    │                    │號至所示各起犯罪所用之物│                │
│    │              │    │                    │（見本院卷第51頁）。        │                │
├──┼───────┼──┼──────────┼──────────────┼────────┤
│  │序號為「352973│１支│同                上│左列行動電話係「小王」所有而│臺灣基隆地方法院│
│    │00000000」之AN│    │                    │後交付林銘燦，俾林銘燦、林青│檢察署100 年度證│
│    │YCALL 行動電話│    │                    │勇及「以『小王』為首之擄鴿勒│字第607 號編號│
│    │              │    │                    │贖集團成員」，得以共同實施如│                │
│    │              │    │                    │本判決附表二編號至所示各│                │
│    │              │    │                    │起犯罪之所用（見本院卷第51頁│                │
│    │              │    │                    │）。                        │                │
├──┼───────┼──┼──────────┼──────────────┼────────┤
│  │門號為「093121│１枚│同                上│左列SIM 卡之申辦名義人雖屬不│臺灣基隆地方法院│
│    │3225」之晶片卡│    │                    │明（公訴人並未檢附相關事證以│檢察署100 年度證│
│    │（即SIM 卡）  │    │                    │指其申辦名義人為何），然不論│字第607 號編號│
│    │              │    │                    │該SIM 卡係以何人名義申辦開通│                │
│    │              │    │                    │，該SIM 卡既經「小王」取得而│                │
│    │              │    │                    │交由林銘燦撥接使用，則應認「│                │
│    │              │    │                    │小王」乃至林銘燦，業已因上開│                │
│    │              │    │                    │移轉交付而取得該SIM 卡之所有│                │
│    │              │    │                    │權；是左列SIM 卡自係「小王」│                │
│    │              │    │                    │、林銘燦等人所有，供附表二編│                │
│    │              │    │                    │號至所示各起犯罪所用之物│                │
│    │              │    │                    │（見本院卷第51頁）。        │                │
├──┼───────┼──┼──────────┼──────────────┼────────┤
│  │京城銀行匯款委│１張│同                上│左列匯款單係林銘燦所有，供其│臺灣基隆地方法院│
│    │託書（收款人：│    │                    │與林青勇及「以『小王』為首之│檢察署100 年度證│
│    │林芳竹、金額：│    │                    │擄鴿勒贖集團成員」，共同實施│字第607 號編號│
│    │30,000元）    │    │                    │如本判決附表二編號至所示│                │
│    │              │    │                    │各起犯罪之所用（見本院卷第50│                │
│    │              │    │                    │頁）。                      │                │
│    │              │    │                    │                            │                │
├──┼───────┼──┼──────────┼──────────────┼────────┤
│  │手扎單（黃色）│１張│同                上│左列手扎單（其上記載林芳竹之│臺灣基隆地方法院│
│    │              │    │                    │帳號資料）係林銘燦所有，供其│檢察署100 年度證│
│    │              │    │                    │與林青勇及「以『小王』為首之│字第607 號編號│
│    │              │    │                    │擄鴿勒贖集團成員」，共同實施│                │
│    │              │    │                    │如本判決附表二編號至所示│                │
│    │              │    │                    │各起犯罪之所用（見本院卷第50│                │
│    │              │    │                    │頁）。                      │                │
├──┼───────┼──┼──────────┼──────────────┼────────┤
│  │手扎單（載有帳│１張│同                上│左列手扎單（其上記載胡運全之│臺灣基隆地方法院│
│    │戶所有人胡運全│    │                    │年籍資料，作為存摺刷滿【無空│檢察署100 年度證│
│    │年籍資料）    │    │                    │白頁】時換領新存摺使用）係林│字第607 號編號８│
│    │              │    │                    │銘燦所有，供其與林青勇及「以│                │
│    │              │    │                    │『小王』為首之擄鴿勒贖集團成│                │
│    │              │    │                    │員」，共同預備實施如本判決附│                │
│    │              │    │                    │表二編號至所示各起犯罪之│                │
│    │              │    │                    │所用（見本院卷第49至50頁）。│                │
│    │              │    │                    │                            │                │
├──┼───────┼──┼──────────┼──────────────┼────────┤
│  │臺灣銀行（機構│１本│同                上│左列金融帳戶存摺固係林銘燦、│臺灣基隆地方法院│
│    │代碼004 ）中興│    │                    │林青勇與「以『小王』為首之擄│檢察署100 年度證│
│    │新村分行      │    │                    │鴿勒贖集團成員」共同實施如本│字第607 號編號５│
│    │帳號0000000000│    │                    │判決附表二編號至所示各起│（即起訴書附表二│
│    │05號存摺（戶名│    │                    │犯罪之所用（見100 年度偵字第│編號４所載之帳戶│
│    │：劉品君）    │    │                    │1813號偵查卷第153 頁），然其│）              │
│    │              │    │                    │顯係帳戶申辦人劉品君所有，而│                │
│    │              │    │                    │非本案集團成員所有之物。    │                │
├──┼───────┼──┼──────────┼──────────────┼────────┤
│  │臺灣銀行（機構│１張│同                上│左列金融卡固係林銘燦、林青勇│臺灣基隆地方法院│
│    │代碼004 ）中興│    │                    │與「以『小王』為首之擄鴿勒贖│檢察署100 年度證│
│    │新村分行      │    │                    │集團成員」共同實施如本判決附│字第607 號編號６│
│    │帳號0000000000│    │                    │表二編號至所示各起犯罪之│（即起訴書附表二│
│    │05號金融卡（戶│    │                    │所用（見100 年度偵字第1813號│編號４所載之帳戶│
│    │名：劉品君）  │    │                    │偵查卷第153 頁），然其顯係帳│ ）             │
│    │              │    │                    │戶申辦人劉品君所有，而非本案│                │
│    │              │    │                    │集團成員所有之物。          │                │
├──┼───────┼──┼──────────┼──────────────┼────────┤
│  │臺灣銀行（機構│１本│同                上│左列金融帳戶存摺固係林銘燦、│臺灣基隆地方法院│
│    │代碼004 ）嘉義│    │                    │林青勇與「以『小王』為首之擄│檢察署100 年度證│
│    │分行          │    │                    │鴿勒贖集團成員」共同實施如本│字第607 號編號７│
│    │帳號0000000000│    │                    │判決附表二編號至所示各起│（即起訴書附表二│
│    │02號存摺（戶名│    │                    │犯罪之所用（見100 年度偵字第│編號３所載之帳戶│
│    │：胡運全）    │    │                    │1813號偵查卷第153 頁），然其│）              │
│    │              │    │                    │顯係帳戶申辦人胡運全所有，而│                │
│    │              │    │                    │非本案集團成員所有之物。    │                │
├──┼───────┼──┼──────────┼──────────────┼────────┤
│  │臺灣土地銀行（│１本│同                上│左列金融帳戶存摺固係林銘燦、│臺灣基隆地方法院│
│    │機構代碼005 ）│    │                    │林青勇與「以『小王』為首之擄│檢察署100 年度證│
│    │嘉義分行      │    │                    │鴿勒贖集團成員」共同實施如本│字第607 號編號９│
│    │帳號0000000000│    │                    │判決附表二編號至所示各起│（即起訴書附表二│
│    │56號存摺（戶名│    │                    │犯罪之所用（見100 年度偵字第│編號５所載之帳戶│
│    │：柯秀雲）    │    │                    │1813號偵查卷第153 頁），然其│）              │
│    │              │    │                    │顯係帳戶申辦人柯秀雲所有，而│                │
│    │              │    │                    │非本案集團成員所有之物。    │                │
├──┼───────┼──┼──────────┼──────────────┼────────┤
│  │臺灣土地銀行（│１張│同                上│左列金融卡固係林銘燦、林青勇│臺灣基隆地方法院│
│    │機構代碼005 ）│    │                    │與「以『小王』為首之擄鴿勒贖│檢察署100 年度證│
│    │嘉義分行      │    │                    │集團成員」共同實施如本判決附│字第607 號編號１０│
│    │帳號0000000000│    │                    │表二編號至所示各起犯罪之│（即起訴書附表二│
│    │56號金融卡（戶│    │                    │所用（見100 年度偵字第1813號│編號５所載之帳戶│
│    │名：柯秀雲）  │    │                    │偵查卷第153 頁），然其顯係帳│）              │
│    │              │    │                    │戶申辦人柯秀雲所有，而非本案│                │
│    │              │    │                    │集團成員所有之物。          │                │
├──┼───────┼──┼──────────┼──────────────┼────────┤
│  │新臺幣1,000 元│２張│同                上│左列贓款（合計新臺幣2,500 元│臺灣基隆地方法院│
│    │紙鈔          │    │                    │）固係林銘燦、林青勇與「以『│檢察署100 年度證│
│    │              │    │                    │小王』為首之擄鴿勒贖集團成員│字第607 號編號４│
│    │              │    │                    │」共同實施如本判決附表二編號│                │
│    │              │    │                    │至所示各起犯罪之所得（見│                │
│    │              │    │                    │100 年度偵字第1813號偵查卷第│                │
│    ├───────┼──┤                    │108 頁），惟被害鴿主既得依法│                │
│    │新臺幣500 元紙│５張│                    │請求返還，則其所有權當仍「屬│                │
│    │鈔            │    │                    │於被害鴿主」而非林銘燦、林青│                │
│    │              │    │                    │勇乃至「小王」等集團成員（最│                │
│    │              │    │                    │高法院40年臺非字第5 號判例意│                │
│    │              │    │                    │旨、96年度臺非字第73號及91年│                │
│    │              │    │                    │度臺上字第2982號判決意旨參照│                │
│    │              │    │                    │）。                        │                │
├──┼───────┼──┼──────────┼──────────────┼────────┤
│  │台新國際商業銀│１張│同                上│左列金融卡雖係「小王」交予林│臺灣基隆地方法院│
│    │行五福分行（機│    │                    │銘燦保管持有（見本院卷第25頁│檢察署100 年度證│
│    │構代碼812 ）  │    │                    │），然則顯非本判決附表二編號│字第607 號編號１│
│    │帳號0000000000│    │                    │至「匯款帳戶」欄所列金融│（◎扣案清單及起│
│    │8534號金融卡（│    │                    │帳戶，致與本判決附表二編號│訴書附表二編號６│
│    │戶名：蔡閎聿）│    │                    │至所示各起犯罪渺無相關，而│均誤載為帳號2067│
│    │              │    │                    │「非」林銘燦、林青勇與「以『│0000000000號）  │
│    │              │    │                    │小王』為首之擄鴿勒贖集團成員│（即起訴書附表二│
│    │              │    │                    │」共同實施本案犯罪之所用。  │編號６所載之帳戶│
│    │              │    │                    │                            │）              │
├──┼───────┼──┼──────────┼──────────────┼────────┤
│  │台新國際商業銀│１本│同                上│左列金融卡雖係「小王」交予林│臺灣基隆地方法院│
│    │行五福分行（機│    │                    │銘燦保管持有（見100 年度偵字│檢察署100 年度證│
│    │構代碼812 ）  │    │                    │第1813號偵查卷第153 頁），然│字第607 號編號２│
│    │帳號0000000000│    │                    │則顯非本判決附表二編號至│（◎起訴書附表二│
│    │8534號存摺（戶│    │                    │「匯款帳戶」欄所列金融帳戶，│編號６誤載為帳號│
│    │名：蔡閎聿）  │    │                    │致與本判決附表二編號至所│00000000008531號│
│    │              │    │                    │示各起犯罪渺無相關，而「非」│）              │
│    │              │    │                    │林銘燦、林青勇與「以『小王』│（即起訴書附表二│
│    │              │    │                    │為首之擄鴿勒贖集團成員」共同│編號６所載之帳戶│
│    │              │    │                    │實施本案犯罪之所用。        │）              │
├──┼───────┼──┼──────────┼──────────────┼────────┤
│  │國泰世華銀行（│１張│同                上│左列明細表雖係林銘燦提領贓款│臺灣基隆地方法院│
│    │交易序號970560│    │                    │所用（本院卷第50至第51頁），│檢察署100 年度證│
│    │7 ）ATM 明細表│    │                    │然則顯非本判決附表二編號至│字第607 號編號３│
│    │（帳號：206710│    │                    │「匯款帳戶」欄所列金融帳戶│                │
│    │00000000、戶名│    │                    │，致與本判決附表二編號至│                │
│    │：蔡閎聿）    │    │                    │所示各起犯罪渺無相關，而「非│                │
│    │              │    │                    │」林銘燦、林青勇與「以『小王│                │
│    │              │    │                    │』為首之擄鴿勒贖集團成員」共│                │
│    │              │    │                    │同實施本案犯罪之所用。      │                │
├──┼───────┼──┼──────────┼──────────────┼────────┤
│  │京城銀行匯款委│１張│同                上│與本案犯罪無關（本院卷第50頁│臺灣基隆地方法院│
│    │託書（收款人：│    │                    │）。                        │檢察署100 年度證│
│    │林芳竹、金額：│    │                    │                            │字第607 號編號│
│    │20,000元）    │    │                    │                            │                │
├──┼───────┼──┼──────────┼──────────────┼────────┤
│  │手扎單（白色）│２張│同               上 │與本案犯罪無關（本院卷第50頁│臺灣基隆地方法院│
│    │              │    │                    │）。                        │檢察署100 年度證│
│    │              │    │                    │                            │字第607 號編號│
└──┴───────┴──┴──────────┴──────────────┴────────┘
【附表四】林青勇
┌──┬───────┬──┬──────────┬──────────────┬────────┐
│編號│證  物  名  稱│數量│搜 索 扣 案 時 、 地│說                        明│扣案物品保管證號│
├──┼───────┼──┼──────────┼──────────────┼────────┤
│  │序號「00000000│１支│100 年5 月12日下午7 │左列行動電話係「小王」所有而│臺灣基隆地方法院│
│    │469001、354528│    │時40分左右；林青勇之│後交付林青勇，俾林青勇、林銘│檢察署100 年度證│
│    │00000000」之SA│    │另址住處即「嘉義市東│燦及「以『小王』為首之擄鴿勒│字第709 號編號１│
│    │MAUNG 行動電話│    │區○○街580 巷38號」│贖集團成員」，得以共同實施如│（即起訴書附表三│
│    │              │    │。（持有人：林青勇）│本判決附表二編號至所示各│編號１中扣案品名│
│    │              │    │                    │起犯罪之所用（見本院卷第25頁│及數量欄第一格）│
│    │              │    │                    │）。                        │                │
├──┼───────┼──┼──────────┼──────────────┼────────┤
│  │門號為「098955│１枚│同                上│左列SIM 卡之申辦名義人雖屬不│臺灣基隆地方法院│
│    │1444」之晶片卡│    │                    │明（公訴人並未檢附相關事證以│檢察署100 年度證│
│    │（即SIM 卡）  │    │                    │指其申辦名義人為何），然不論│字第709 號編號１│
│    │              │    │                    │該SIM 卡係以何人名義申辦開通│（即起訴書附表三│
│    │              │    │                    │，該SIM 卡既經「小王」取得而│編號１中扣案品名│
│    │              │    │                    │交由林青勇撥接使用，則應認「│及數量欄第一格）│
│    │              │    │                    │小王」乃至林青勇，業已因上開│                │
│    │              │    │                    │移轉交付而取得該SIM 卡之所有│                │
│    │              │    │                    │權；是左列SIM 卡自係「小王」│                │
│    │              │    │                    │、林青勇等人所有，供附表二編│                │
│    │              │    │                    │號至所示各起犯罪所用之物│                │
│    │              │    │                    │（見本院卷第25頁）。        │                │
├──┼───────┼──┼──────────┼──────────────┼────────┤
│  │載有「金融帳戶│１張│同                上│左列手抄紙1 張，載有「小王」│臺灣基隆地方法院│
│    │帳號」之手抄紙│    │                    │告知而與本案有關之金融帳戶帳│檢察署100 年度證│
│    │              │    │                    │號，係林青勇所有供其與林銘燦│字第709 號編號│
│    │              │    │                    │及「小王」等人共同實施如本判│（即起訴書附表三│
│    │              │    │                    │決附表二編號至所示各起犯│編號２中扣案品名│
│    │              │    │                    │罪之所用（見本院卷第51頁）。│及數量欄第十三格│
│    │              │    │                    │                            │；餘8 張則與本案│
│    │              │    │                    │                            │無關，爰另列如後│
│    │              │    │                    │                            │）              │
├──┼───────┼──┼──────────┼──────────────┼────────┤
│  │網路讀卡機    │１個│同                上│左列行動電話係林青勇所有，供│臺灣基隆地方法院│
│    │              │    │                    │其與林銘燦及「以『小王』為首│檢察署100 年度證│
│    │              │    │                    │之擄鴿勒贖集團成員」，共同實│字第709 號編號│
│    │              │    │                    │施如本判決附表二編號至所│（即起訴書附表三│
│    │              │    │                    │示各起犯罪之所用（見本院卷第│編號２中扣案品名│
│    │              │    │                    │54至55頁）。                │及數量欄第三十三│
│    │              │    │                    │                            │格）            │
├──┼───────┼──┼──────────┼──────────────┼────────┤
│  │彰化商業銀行（│１本│同                上│左列金融帳戶存摺固係林銘燦、│臺灣基隆地方法院│
│    │機構代碼009 ）│    │                    │林青勇與「以『小王』為首之擄│檢察署100 年度證│
│    │帳號0000000000│    │                    │鴿勒贖集團成員」共同實施如本│字第709 號編號│
│    │0000號存摺（戶│    │                    │判決附表二編號至所示各起│、（按：證物清│
│    │名：林芳竹）  │    │                    │犯罪之所用（見本院卷第73頁）│單編號、所列│
│    │              │    │                    │，然其顯係帳戶申辦人林芳竹所│物品互為重複）  │
│    │              │    │                    │有，而非本案集團成員所有之物│（即起訴書附表三│
│    │              │    │                    │。                          │編號２中扣案品名│
│    │              │    │                    │                            │及數量欄第七格、│
│    │              │    │                    │                            │附表二編號８）  │
├──┼───────┼──┼──────────┼──────────────┼────────┤
│  │彰化商業銀行（│１張│同                上│左列金融卡固係林銘燦、林青勇│臺灣基隆地方法院│
│    │機關代碼009 ）│    │                    │與「以『小王』為首之擄鴿勒贖│檢察署100 年度證│
│    │帳號0000000000│    │                    │集團成員」共同實施如本判決附│字第709 號編號│
│    │0000號金融卡  │    │                    │表二編號至所示各起犯罪之│（即起訴書附表三│
│    │（戶名：林芳竹│    │                    │所用（見本院卷第73頁），然其│編號２中扣案品名│
│    │）            │    │                    │顯係帳戶申辦人林芳竹所有，而│及數量欄第三十格│
│    │              │    │                    │非本案集團成員所有之物。    │）              │
├──┼───────┼──┼──────────┼──────────────┼────────┤
│  │林芳竹印章    │１顆│同                上│左列印章固係林銘燦、林青勇與│臺灣基隆地方法院│
│    │              │    │                    │「以『小王』為首之擄鴿勒贖集│檢察署100 年度證│
│    │              │    │                    │團成員」共同實施如本判決附表│字第709 號編號９│
│    │              │    │                    │二編號至所示各起犯罪之所│（即起訴書附表三│
│    │              │    │                    │用（見本院卷第25至26頁、第73│編號２中扣案品名│
│    │              │    │                    │頁），然其顯係上開帳戶申辦人│及數量欄第二格）│
│    │              │    │                    │林芳竹所有，而非本案集團成員│                │
│    │              │    │                    │所有之物。                  │                │
├──┼───────┼──┼──────────┼──────────────┼────────┤
│  │合作金庫銀行（│１張│同                上│與本案犯罪無關（本院卷第25頁│臺灣基隆地方法院│
│    │機構代碼006 ）│    │                    │）。                        │檢察署100 年度證│
│    │帳號0000000000│    │                    │                            │字第709 號編號２│
│    │47101 號金融卡│    │                    │                            │（即起訴書附表三│
│    │（◎起訴書附表│    │                    │                            │編號１中扣案品名│
│    │編號三編號１中│    │                    │                            │及數量欄第二格）│
│    │扣案物品及數量│    │                    │                            │                │
│    │欄第2 格誤載為│    │                    │                            │                │
│    │00000000000000│    │                    │                            │                │
│    │00000000000000│    │                    │                            │                │
│    │101 ）        │    │                    │                            │                │
├──┼───────┼──┼──────────┼──────────────┼────────┤
│  │臺灣銀行（機構│１張│同                上│與本案犯罪無關（本院卷第73頁│臺灣基隆地方法院│
│    │代碼004 ）    │    │                    │）。                        │檢察署100 年度證│
│    │帳號0000000000│    │                    │                            │字第709 號編號３│
│    │29之金融卡（戶│    │                    │                            │（即起訴書附表三│
│    │名：林芳竹）  │    │                    │                            │編號１中扣案品名│
│    │              │    │                    │                            │及數量欄第三格、│
│    │              │    │                    │                            │附表二編號７）  │
├──┼───────┼──┼──────────┼──────────────┼────────┤
│  │臺灣銀行（機構│１張│同                上│與本案犯罪無關（本院卷第25頁│臺灣基隆地方法院│
│    │代碼004 ）    │    │                    │）。                        │檢察署100 年度證│
│    │帳號0000000000│    │                    │                            │字第709 號編號４│
│    │98號金融卡    │    │                    │                            │（即起訴書附表三│
│    │              │    │                    │                            │編號１中扣案品名│
│    │              │    │                    │                            │及數量欄第四格）│
├──┼───────┼──┼──────────┼──────────────┼────────┤
│  │臺灣銀行（機構│１張│同                上│與本案犯罪無關（本院卷第25頁│臺灣基隆地方法院│
│    │代碼004 ）    │    │                    │）。                        │檢察署100 年度證│
│    │帳號0000000000│    │                    │                            │字第709 號編號５│
│    │44號金融卡    │    │                    │                            │（即起訴書附表三│
│    │              │    │                    │                            │編號１中扣案品名│
│    │              │    │                    │                            │及數量欄第五格）│
├──┼───────┼──┼──────────┼──────────────┼────────┤
│  │彰化商業銀行（│１張│同                上│與本案犯罪無關（本院卷第25頁│臺灣基隆地方法院│
│    │機構代碼009 ）│    │                    │）。                        │檢察署100 年度證│
│    │帳號0000000000│    │                    │                            │字第709 號編號６│
│    │2100號金融卡  │    │                    │                            │（即起訴書附表三│
│    │              │    │                    │                            │編號１中扣案品名│
│    │              │    │                    │                            │及數量欄第六格）│
├──┼───────┼──┼──────────┼──────────────┼────────┤
│  │序號為「356070│１支│同                上│與本案犯罪無關（本院卷第25頁│臺灣基隆地方法院│
│    │00000000」之NO│    │                    │、第48頁）。                │檢察署100 年度證│
│    │KIA 行動電話  │    │                    │                            │字第709 號編號７│
│    │              │    │                    │                            │（即起訴書附表三│
│    │              │    │                    │                            │編號１中扣案品名│
│    │              │    │                    │                            │及數量欄第七格）│
├──┼───────┼──┼──────────┼──────────────┼────────┤
│  │門號為「098635│１枚│同                上│與本案犯罪無關（本院卷第25頁│臺灣基隆地方法院│
│    │3316」之晶片卡│    │                    │、第48頁）。                │檢察署100 年度證│
│    │（即SIM 卡）  │    │                    │                            │字第709 號編號７│
│    │              │    │                    │                            │（即起訴書附表三│
│    │              │    │                    │                            │編號１中扣案品名│
│    │              │    │                    │                            │及數量欄第七格）│
├──┼───────┼──┼──────────┼──────────────┼────────┤
│  │林恒慶印章    │１顆│同                上│與本案犯罪無關（本院卷第26頁│臺灣基隆地方法院│
│    │              │    │                    │）。                        │檢察署100 年度證│
│    │              │    │                    │                            │字第709 號編號８│
│    │              │    │                    │                            │（即起訴書附表三│
│    │              │    │                    │                            │編號２中扣案品名│
│    │              │    │                    │                            │及數量欄第一格）│
├──┼───────┼──┼──────────┼──────────────┼────────┤
│  │林峙有印章    │１顆│同                上│與本案犯罪無關（本院卷第25頁│臺灣基隆地方法院│
│    │              │    │                    │、第26頁）。                │檢察署100 年度證│
│    │              │    │                    │                            │字第709 號編號１０│
│    │              │    │                    │                            │（即起訴書附表三│
│    │              │    │                    │                            │編號２中扣案品名│
│    │              │    │                    │                            │及數量欄第三格）│
├──┼───────┼──┼──────────┼──────────────┼────────┤
│  │臺灣銀行（機構│１本│同                上│與本案犯罪無關（本院卷第25頁│臺灣基隆地方法院│
│    │代碼004 ）    │    │                    │、第26頁）。                │檢察署100 年度證│
│    │帳號0000000000│    │                    │                            │字第709 號編號│
│    │9 號存摺（戶名│    │                    │                            │（即起訴書附表三│
│    │：林峙有）    │    │                    │                            │編號２中扣案品名│
│    │              │    │                    │                            │及數量欄第四格）│
├──┼───────┼──┼──────────┼──────────────┼────────┤
│  │渣打國際商業銀│１本│同                上│與本案犯罪無關（本院卷第25頁│臺灣基隆地方法院│
│    │行（機構代碼05│    │                    │、第26頁）。                │檢察署100 年度證│
│    │2 ）          │    │                    │                            │字第709 號編號12.│
│    │帳號0000000000│    │                    │                            │（即起訴書附表三│
│    │2059號存摺（戶│    │                    │                            │編號２中扣案品名│
│    │名：林峙有）  │    │                    │                            │及數量欄第五格）│
├──┼───────┼──┼──────────┼──────────────┼────────┤
│  │彰化商業銀行（│１本│同                上│與本案犯罪無關（本院卷第25頁│臺灣基隆地方法院│
│    │機構代碼009 ）│    │                    │、第26頁）。                │檢察署100 年度證│
│    │帳號0000000000│    │                    │                            │字第709 號編號│
│    │2100號存摺（戶│    │                    │                            │（即起訴書附表三│
│    │名：林峙有）  │    │                    │                            │編號２中扣案品名│
│    │              │    │                    │                            │及數量欄第六格）│
├──┼───────┼──┼──────────┼──────────────┼────────┤
│  │臺灣銀行（機構│１本│同                上│與本案犯罪無關（本院卷第25頁│臺灣基隆地方法院│
│    │代碼004 ）    │    │                    │、第26頁）。                │檢察署100 年度證│
│    │帳號0000000000│    │                    │                            │字第709 號編號│
│    │44號存摺（戶名│    │                    │                            │（即起訴書附表三│
│    │：林恒慶）    │    │                    │                            │編號２中扣案品名│
│    │              │    │                    │                            │及數量欄第八格）│
├──┼───────┼──┼──────────┼──────────────┼────────┤
│  │臺灣銀行（機構│１本│同                上│與本案犯罪無關（本院卷第25頁│臺灣基隆地方法院│
│    │代碼004 ）    │    │                    │、第26頁）。                │檢察署100 年度證│
│    │帳號0000000000│    │                    │                            │字第709 號編號│
│    │98號存摺（戶名│    │                    │                            │（即起訴書附表三│
│    │：林木松）    │    │                    │                            │編號２中扣案品名│
│    │              │    │                    │                            │及數量欄第九格）│
├──┼───────┼──┼──────────┼──────────────┼────────┤
│  │臺灣銀行（機構│１本│同                上│與本案犯罪無關（本院卷第73頁│臺灣基隆地方法院│
│    │代碼004 ）    │    │                    │）。                        │檢察署100 年度證│
│    │帳號0000000000│    │                    │                            │字第709 號編號│
│    │29號存摺（戶名│    │                    │                            │（即起訴書附表三│
│    │：林芳竹）    │    │                    │                            │編號２中扣案品名│
│    │              │    │                    │                            │及數量欄第七格、│
│    │              │    │                    │                            │附表編號７）    │
├──┼───────┼──┼──────────┼──────────────┼────────┤
│  │中華郵政（機構│１本│同                上│與本案犯罪無關（本院卷第25頁│臺灣基隆地方法院│
│    │編號700 ）    │    │                    │、第26頁）。                │檢察署100 年度證│
│    │帳號0000000000│    │                    │                            │字第709 號編號│
│    │3908號存摺（戶│    │                    │                            │（即起訴書附表三│
│    │名：林峙有）  │    │                    │                            │編號２中扣案品名│
│    │              │    │                    │                            │及數量欄第十一格│
│    │              │    │                    │                            │）              │
├──┼───────┼──┼──────────┼──────────────┼────────┤
│  │合作金庫銀行（│１本│同                上│與本案犯罪無關（本院卷第25頁│臺灣基隆地方法院│
│    │機構代碼006 ）│    │                    │、第26頁）。                │檢察署100 年度證│
│    │帳號0000000000│    │                    │                            │字第709 號編號│
│    │471 號存摺（戶│    │                    │                            │（即起訴書附表三│
│    │名：林峙有）  │    │                    │                            │編號２中扣案品名│
│    │              │    │                    │                            │及數量欄第十二格│
│    │              │    │                    │                            │）              │
├──┼───────┼──┼──────────┼──────────────┼────────┤
│  │僅記載「日常生│８張│同                上│與本案犯罪無關（本院卷第25頁│臺灣基隆地方法院│
│    │活瑣事」之手抄│    │                    │、第26頁）。                │檢察署100 年度證│
│    │紙            │    │                    │                            │字第709 號編號│
│    │              │    │                    │                            │（即起訴書附表三│
│    │              │    │                    │                            │編號２中扣案品名│
│    │              │    │                    │                            │及數量欄第十三格│
│    │              │    │                    │                            │；餘1 張與本案有│
│    │              │    │                    │                            │關，已詳列在前）│
├──┼───────┼──┼──────────┼──────────────┼────────┤
│  │林峙有金融卡消│８張│同                上│與本案犯罪無關（本院卷第51頁│臺灣基隆地方法院│
│    │費明細對帳單  │    │                    │）。                        │檢察署100 年度證│
│    │              │    │                    │                            │字第709 號編號│
│    │              │    │                    │                            │（即起訴書附表三│
│    │              │    │                    │                            │編號２中扣案品名│
│    │              │    │                    │                            │及數量欄第十四格│
│    │              │    │                    │                            │）              │
├──┼───────┼──┼──────────┼──────────────┼────────┤
│  │電信費用帳單及│張│同                上│與本案犯罪無關（本院卷第52頁│臺灣基隆地方法院│
│    │通話明細表    │    │                    │）。                        │檢察署100 年度證│
│    │              │    │                    │                            │字第709 號編號│
│    │              │    │                    │                            │（即起訴書附表三│
│    │              │    │                    │                            │編號２中扣案品名│
│    │              │    │                    │                            │及數量欄第十五格│
│    │              │    │                    │                            │）              │
├──┼───────┼──┼──────────┼──────────────┼────────┤
│  │亞太電信序號為│１張│同                上│與本案犯罪無關（僅係「小王」│臺灣基隆地方法院│
│    │「000000000000│    │                    │寄放而由林青勇單純持有，既未│檢察署100 年度證│
│    │5 」之晶片卡（│    │                    │經林青勇等人用於本案犯罪，亦│字第709 號編號│
│    │即RUIM卡）    │    │                    │無積極證據足認其係為本案犯罪│（即起訴書附表三│
│    │              │    │                    │所預備之物，致與本案犯罪洵無│編號２中扣案品名│
│    │              │    │                    │關聯；本院卷第26頁）。      │及數量欄第十六格│
│    │              │    │                    │                            │）              │
├──┼───────┼──┼──────────┼──────────────┼────────┤
│  │亞太電信序號為│１張│同                上│與本案犯罪無關（僅係「小王」│臺灣基隆地方法院│
│    │「000000000000│    │                    │寄放而由林青勇單純持有，既未│檢察署100 年度證│
│    │3 」門號為「09│    │                    │經林青勇等人用於本案犯罪，亦│字第709 號編號│
│    │00000000」之晶│    │                    │無積極證據足認其係為本案犯罪│（即起訴書附表三│
│    │片卡（即RUIM卡│    │                    │所預備之物，致與本案犯罪洵無│編號２中扣案品名│
│    │）            │    │                    │關聯；本院卷第26頁）。      │及數量欄漏載）  │
├──┼───────┼──┼──────────┼──────────────┼────────┤
│  │臺灣大哥大電信│１張│同                上│與本案犯罪無關（僅係「小王」│臺灣基隆地方法院│
│    │序號為「090508│    │                    │寄放而由林青勇單純持有，既未│檢察署100 年度證│
│    │0000000 」門號│    │                    │經林青勇等人用於本案犯罪，亦│字第709 號編號│
│    │為「0000000000│    │                    │無積極證據足認其係為本案犯罪│（即起訴書附表三│
│    │」之晶片卡（即│    │                    │所預備之物，致與本案犯罪洵無│編號２中扣案品名│
│    │SIM 卡）      │    │                    │關聯；本院卷第26頁）。      │及數量欄第十七格│
│    │              │    │                    │                            │）              │
├──┼───────┼──┼──────────┼──────────────┼────────┤
│  │中華電信序號為│１張│同                上│與本案犯罪無關（僅係「小王」│臺灣基隆地方法院│
│    │「22E093U66526│    │                    │寄放而由林青勇單純持有，既未│檢察署100 年度證│
│    │5 」門號為「09│    │                    │經林青勇等人用於本案犯罪，亦│字第709 號編號│
│    │00000000」之晶│    │                    │無積極證據足認其係為本案犯罪│（即起訴書附表三│
│    │片卡（即SIM 卡│    │                    │所預備之物，致與本案犯罪洵無│編號２中扣案品名│
│    │）            │    │                    │關聯；本院卷第26頁）。      │及數量欄第十八格│
│    │              │    │                    │                            │）              │
├──┼───────┼──┼──────────┼──────────────┼────────┤
│  │中華電信序號為│１張│同                上│與本案犯罪無關（僅係「小王」│臺灣基隆地方法院│
│    │「CAE105D19867│    │                    │寄放而由林青勇單純持有，既未│檢察署100 年度證│
│    │0 」門號「0921│    │                    │經林青勇等人用於本案犯罪，亦│字第709 號編號│
│    │075807」之晶片│    │                    │無積極證據足認其係為本案犯罪│（即起訴書附表三│
│    │卡（即SIM 卡）│    │                    │所預備之物，致與本案犯罪洵無│編號２中扣案品名│
│    │              │    │                    │關聯；本院卷第26頁）。      │及數量欄第十九格│
│    │              │    │                    │                            │）              │
├──┼───────┼──┼──────────┼──────────────┼────────┤
│  │臺灣大哥大電信│１張│同                上│與本案犯罪無關（僅係「小王」│臺灣基隆地方法院│
│    │序號為「101048│    │                    │寄放而由林青勇單純持有，既未│檢察署100 年度證│
│    │0000000 」門號│    │                    │經林青勇等人用於本案犯罪，亦│字第709 號編號│
│    │為「0000000000│    │                    │無積極證據足認其係為本案犯罪│（即起訴書附表三│
│    │」之晶片卡（即│    │                    │所預備之物，致與本案犯罪洵無│編號２中扣案品名│
│    │SIM 卡）      │    │                    │關聯；本院卷第26頁）。      │及數量欄第二十格│
│    │              │    │                    │                            │）              │
├──┼───────┼──┼──────────┼──────────────┼────────┤
│  │序號為「354657│１支│同                上│與本案犯罪無關（僅係「小王」│臺灣基隆地方法院│
│    │000000000 」之│    │                    │寄放而由林青勇單純持有，既未│檢察署100 年度證│
│    │ANYCALL 行動電│    │                    │經林青勇等人用於本案犯罪，亦│字第709 號編號│
│    │話（黑）      │    │                    │無積極證據足認其係為本案犯罪│（即起訴書附表三│
│    │              │    │                    │所預備之物，致與本案犯罪洵無│編號２中扣案品名│
│    │              │    │                    │關聯；本院卷第26頁、第54頁）│及數量欄第二十一│
│    │              │    │                    │。                          │格）            │
├──┼───────┼──┼──────────┼──────────────┼────────┤
│  │序號為「354657│１支│同                上│與本案犯罪無關（僅係「小王」│臺灣基隆地方法院│
│    │000000000 」之│    │                    │寄放而由林青勇單純持有，既未│檢察署100 年度證│
│    │ANYCALL 行動電│    │                    │經林青勇等人用於本案犯罪，亦│字第709 號編號│
│    │話（黑）      │    │                    │無積極證據足認其係為本案犯罪│（即起訴書附表三│
│    │              │    │                    │所預備之物，致與本案犯罪洵無│編號２中扣案品名│
│    │              │    │                    │關聯；本院卷第26頁、第54頁）│及數量欄第二十二│
│    │              │    │                    │。                          │格）            │
├──┼───────┼──┼──────────┼──────────────┼────────┤
│  │序號為「352973│１支│同                上│與本案犯罪無關（僅係「小王」│臺灣基隆地方法院│
│    │000000000 」之│    │                    │寄放而由林青勇單純持有，既未│檢察署100 年度證│
│    │ANYCALL 行動電│    │                    │經林青勇等人用於本案犯罪，亦│字第709 號編號│
│    │話（黑）      │    │                    │無積極證據足認其係為本案犯罪│（即起訴書附表三│
│    │              │    │                    │所預備之物，致與本案犯罪洵無│編號２中扣案品名│
│    │              │    │                    │關聯；本院卷第26頁、第54頁）│及數量欄第二十三│
│    │              │    │                    │。                          │格）            │
├──┼───────┼──┼──────────┼──────────────┼────────┤
│  │序號為「352973│１支│同                上│與本案犯罪無關（僅係「小王」│臺灣基隆地方法院│
│    │00000000」之AN│    │                    │寄放而由林青勇單純持有，既未│檢察署100 年度證│
│    │YCALL 行動電話│    │                    │經林青勇等人用於本案犯罪，亦│字第709 號編號│
│    │（黑）        │    │                    │無積極證據足認其係為本案犯罪│（即起訴書附表三│
│    │              │    │                    │所預備之物，致與本案犯罪洵無│編號２中扣案品名│
│    │              │    │                    │關聯；本院卷第26頁、第54頁）│及數量欄第二十四│
│    │              │    │                    │。                          │格）            │
├──┼───────┼──┼──────────┼──────────────┼────────┤
│  │序號為「018536│１張│同                上│與本案犯罪無關（僅係「小王」│臺灣基隆地方法院│
│    │000000000 」之│    │                    │寄放而由林青勇單純持有，既未│檢察署100 年度證│
│    │晶片卡（即SIM │    │                    │經林青勇等人用於本案犯罪，亦│字第709 號編號│
│    │卡）          │    │                    │無積極證據足認其係為本案犯罪│（即起訴書附表三│
│    │              │    │                    │所預備之物，致與本案犯罪洵無│編號２中扣案品名│
│    │              │    │                    │關聯；本院卷第26頁、第54頁）│及數量欄第二十四│
│    │              │    │                    │。                          │格）            │
├──┼───────┼──┼──────────┼──────────────┼────────┤
│  │序號為「352787│１支│同                上│與本案犯罪無關（僅係「小王」│臺灣基隆地方法院│
│    │000000000 」之│    │                    │寄放而由林青勇單純持有，既未│檢察署100 年度證│
│    │LG（KF300 ）行│    │                    │經林青勇等人用於本案犯罪，亦│字第709 號編號│
│    │動電話        │    │                    │無積極證據足認其係為本案犯罪│（即起訴書附表三│
│    │              │    │                    │所預備之物，致與本案犯罪洵無│編號２中扣案品名│
│    │              │    │                    │關聯；本院卷第26頁、第54頁）│及數量欄第二十五│
│    │              │    │                    │。                          │格）            │
├──┼───────┼──┼──────────┼──────────────┼────────┤
│  │筆記本        │４本│同                上│與本案犯罪無關（既未經林青勇│臺灣基隆地方法院│
│    │              │    │                    │等人用於本案犯罪，亦無積極證│檢察署100 年度證│
│    │              │    │                    │據足認其係為本案犯罪所預備之│字第709 號編號│
│    │              │    │                    │物，致與本案犯罪洵無關聯；本│（即起訴書附表三│
│    │              │    │                    │院卷第52頁）。              │編號２中扣案品名│
│    │              │    │                    │                            │及數量欄第二十六│
│    │              │    │                    │                            │格）            │
├──┼───────┼──┼──────────┼──────────────┼────────┤
│  │林芳竹臺銀電子│３張│同                上│與本案犯罪無關（本院卷第52頁│臺灣基隆地方法院│
│    │服務申請書及密│    │                    │）。                        │檢察署100 年度證│
│    │碼            │    │                    │                            │字第709 號編號│
│    │              │    │                    │                            │（即起訴書附表三│
│    │              │    │                    │                            │編號２中扣案品名│
│    │              │    │                    │                            │及數量欄第二十七│
│    │              │    │                    │                            │格）            │
├──┼───────┼──┼──────────┼──────────────┼────────┤
│  │空白手抄紙    │１本│同                上│與本案犯罪無關（本院卷第52至│臺灣基隆地方法院│
│    │              │    │                    │53頁）。                    │檢察署100 年度證│
│    │              │    │                    │                            │字第709 號編號│
│    │              │    │                    │                            │（即起訴書附表三│
│    │              │    │                    │                            │編號２中扣案品名│
│    │              │    │                    │                            │及數量欄第二十八│
│    │              │    │                    │                            │格）            │
├──┼───────┼──┼──────────┼──────────────┼────────┤
│  │宅配通追蹤查詢│１張│同                上│與本案犯罪無關（本院卷第53頁│臺灣基隆地方法院│
│    │號碼          │    │                    │）。                        │檢察署100 年度證│
│    │              │    │                    │                            │字第709 號編號│
│    │              │    │                    │                            │（即起訴書附表三│
│    │              │    │                    │                            │編號２中扣案品名│
│    │              │    │                    │                            │及數量欄第二十九│
│    │              │    │                    │                            │格）            │
├──┼───────┼──┼──────────┼──────────────┼────────┤
│  │玉山商業銀行（│１張│同                上│與本案犯罪無關（本院卷第26頁│臺灣基隆地方法院│
│    │機關代碼808 ）│    │                    │）。                        │檢察署100 年度證│
│    │帳號0000000000│    │                    │                            │字第709 號編號│
│    │340 號金融卡  │    │                    │                            │（即起訴書附表三│
│    │              │    │                    │                            │編號２中扣案品名│
│    │              │    │                    │                            │及數量欄第三十一│
│    │              │    │                    │                            │格）            │
├──┼───────┼──┼──────────┼──────────────┼────────┤
│  │全虹通訊收據  │２張│同                上│與本案犯罪無關（左列物品雖係│臺灣基隆地方法院│
│    │（門號00000000│    │                    │林青勇代「小王」繳交費用之相│檢察署100 年度證│
│    │19、0000000000│    │                    │關單據，然其既非直接供本案犯│字第709 號編號│
│    │）            │    │                    │罪之所用，亦無積極證據足認其│（即起訴書附表三│
│    │              │    │                    │與本案犯罪有所關聯；本院卷第│編號２中扣案品名│
│    │              │    │                    │53頁）。                    │及數量欄第三十二│
│    │              │    │                    │                            │格）            │
├──┼───────┼──┼──────────┼──────────────┼────────┤
│  │全虹通訊收據申│１張│同                上│與本案犯罪無關（左列物品雖係│臺灣基隆地方法院│
│    │請書          │    │                    │林青勇代「小王」繳交費用之相│檢察署100 年度證│
│    │（門號00000000│    │                    │關單據，然其既非直接供本案犯│字第709 號編號│
│    │89）          │    │                    │罪之所用，亦無積極證據足認其│（即起訴書附表三│
│    │              │    │                    │與本案犯罪有所關聯；本院卷第│編號２中扣案品名│
│    │              │    │                    │53頁）。                    │及數量欄第三十二│
│    │              │    │                    │                            │格）            │
├──┼───────┼──┼──────────┼──────────────┼────────┤
│  │臺灣大哥大電信│１張│同                上│與本案犯罪無關（本院卷第53頁│臺灣基隆地方法院│
│    │預付卡（門號為│    │                    │）。                        │檢察署100 年度證│
│    │0000000000）申│    │                    │                            │字第709 號編號│
│    │請書          │    │                    │                            │（即起訴書附表三│
│    │              │    │                    │                            │編號２中扣案品名│
│    │              │    │                    │                            │及數量欄第三十二│
│    │              │    │                    │                            │格）            │
├──┼───────┼──┼──────────┼──────────────┼────────┤
│  │林芳竹臺銀開戶│１０張│同                上│與本案犯罪無關（本院卷第54頁│臺灣基隆地方法院│
│    │資料          │    │                    │）。                        │檢察署100 年度證│
│    │              │    │                    │                            │字第709 號編號│
│    │              │    │                    │                            │（即起訴書附表三│
│    │              │    │                    │                            │編號２中扣案品名│
│    │              │    │                    │                            │及數量欄第三十三│
│    │              │    │                    │                            │格）            │
├──┼───────┼──┼──────────┼──────────────┼────────┤
│  │林銘燦身分證影│２張│同                上│與本案犯罪無關（本院卷第54頁│臺灣基隆地方法院│
│    │本            │    │                    │）。                        │檢察署100 年度證│
│    │              │    │                    │                            │字第709 號編號│
│    │              │    │                    │                            │（即起訴書附表三│
│    │              │    │                    │                            │編號２中扣案品名│
│    │              │    │                    │                            │及數量欄第三十五│
│    │              │    │                    │                            │格）            │
├──┼───────┼──┼──────────┼──────────────┼────────┤
│  │林峙有身分證影│３張│同                上│與本案犯罪無關（本院卷第54頁│臺灣基隆地方法院│
│    │本            │    │                    │）。                        │檢察署100 年度證│
│    │              │    │                    │                            │字第709 號編號│
│    │              │    │                    │                            │（即起訴書附表三│
│    │              │    │                    │                            │編號２中扣案品名│
│    │              │    │                    │                            │及數量欄第三十六│
│    │              │    │                    │                            │格）            │
├──┼───────┼──┼──────────┼──────────────┼────────┤
│  │胡麗銘身分證影│１張│同                上│與本案犯罪無關（本院卷第54頁│臺灣基隆地方法院│
│    │本            │    │                    │）。                        │檢察署100 年度證│
│    │              │    │                    │                            │字第709 號編號│
│    │              │    │                    │                            │（即起訴書附表三│
│    │              │    │                    │                            │編號２中扣案品名│
│    │              │    │                    │                            │及數量欄第三十七│
│    │              │    │                    │                            │格）            │
├──┼───────┼──┼──────────┼──────────────┼────────┤
│  │新臺幣1,000 元│張│同                上│左列紙鈔（金額總計14,100元）│臺灣基隆地方法院│
│    │紙鈔          │    │                    │均與本案犯罪無關（本院卷第26│檢察署100 年度證│
│    │              │    │                    │頁）。                      │字第709 號編號│
│    ├───────┼──┤                    │                            │（即起訴書附表三│
│    │新臺幣100 元紙│１張│                    │                            │編號２中扣案品名│
│    │鈔            │    │                    │                            │及數量欄第三十八│
│    │              │    │                    │                            │格）            │
└──┴───────┴──┴──────────┴──────────────┴────────┘